SET UTF-8

TRY -ABCDEFGHIJKLMNOPQRSTUVWXYZčČžŽěĚšŠabcdefghijklmnopqrstuvwxyz

KEY žšertyuiop|asdfghjklě|zčcvbnm

BREAK 1
BREAK =

FLAG long

REP 9
REP e y
REP e ě
REP i y
REP y i
REP y e
REP l lj
REP s ss
REP ě e
REP ljenje jenje

PFX zz Y 1
PFX zz 0 naj .

SFX AA Y 80
SFX AA ti l .
SFX AA ti la .
SFX AA ti lo .
SFX AA ti li .
SFX AA sati šu .
SFX AA sati šem .
SFX AA sati šeš .
SFX AA sati še .
SFX AA sati šemo .
SFX AA sati šete .
SFX AA sati šut .
SFX AA ti h .
SFX AA ti še .
SFX AA ti hmo .
SFX AA ti ste .
SFX AA ti hu .
SFX AA sati ši .
SFX AA sati šimo .
SFX AA sati šite .
SFX AA sati šuči .
SFX AA sati šučego .
SFX AA sati šučemu .
SFX AA sati šučim .
SFX AA sati šučem .
SFX AA sati šučih .
SFX AA sati šučimi .
SFX AA sati šuča .
SFX AA sati šuču .
SFX AA sati šučej .
SFX AA sati šučeju .
SFX AA sati šuče .
SFX AA sati šemy .
SFX AA sati šemogo .
SFX AA sati šemomu .
SFX AA sati šemym .
SFX AA sati šemom .
SFX AA sati šemo .
SFX AA sati šema .
SFX AA sati šemu .
SFX AA sati šemoj .
SFX AA sati šemoju .
SFX AA sati šemi .
SFX AA sati šeme .
SFX AA sati šemyh .
SFX AA sati šemym .
SFX AA sati šemymi .
SFX AA ti vši .
SFX AA ti všego .
SFX AA ti všemu .
SFX AA ti všim .
SFX AA ti všem .
SFX AA ti vših .
SFX AA ti všimi .
SFX AA ti vša .
SFX AA ti všu .
SFX AA ti všej .
SFX AA ti všeju .
SFX AA ti vše .
SFX AA ti ny .
SFX AA ti nogo .
SFX AA ti nomu .
SFX AA ti nym .
SFX AA ti nom .
SFX AA ti ni .
SFX AA ti ne .
SFX AA ti nyh .
SFX AA ti nymi .
SFX AA ti na .
SFX AA ti nu .
SFX AA ti noj .
SFX AA ti noju .
SFX AA ti no .
SFX AA ti nje .
SFX AA ti nja .
SFX AA ti nju .
SFX AA ti njem .
SFX AA ti nij .
SFX AA ti njam .
SFX AA ti njami .
SFX AA ti njah .

SFX AB Y 9
SFX AB a y .
SFX AB a u .
SFX AB a 0 .
SFX AB a ě .
SFX AB 0 h .
SFX AB 0 m .
SFX AB a oju .
SFX AB 0 mi .
SFX AB a o .

SFX AC Y 4
SFX AC to ogo .
SFX AC to om .
SFX AC to omu .
SFX AC to ym .

SFX AD Y 27
SFX AD y o .
SFX AD y a .
SFX AD y ogo .
SFX AD y u .
SFX AD y oj .
SFX AD y om .
SFX AD y omu .
SFX AD 0 m .
SFX AD y oju .
SFX AD y i .
SFX AD y e .
SFX AD 0 h .
SFX AD 0 mi .
SFX AD ky ši/zz .
SFX AD ky šego/zz .
SFX AD ky šemu/zz .
SFX AD ky šim/zz .
SFX AD ky šem/zz .
SFX AD ky še/zz .
SFX AD ky ša/zz .
SFX AD ky šu/zz .
SFX AD ky šej/zz .
SFX AD ky šeju/zz .
SFX AD ky ših/zz .
SFX AD ky šim/zz .
SFX AD ky šimi/zz .
SFX AD ky je/zz .

SFX AE Y 27
SFX AE y o .
SFX AE y a .
SFX AE y ogo .
SFX AE y u .
SFX AE y oj .
SFX AE y om .
SFX AE y omu .
SFX AE 0 m .
SFX AE y oju .
SFX AE y i .
SFX AE y e .
SFX AE 0 h .
SFX AE 0 mi .
SFX AE liky čši/zz .
SFX AE liky čšego/zz .
SFX AE liky čšemu/zz .
SFX AE liky čšim/zz .
SFX AE liky čšem/zz .
SFX AE liky čše/zz .
SFX AE liky čša/zz .
SFX AE liky čšu/zz .
SFX AE liky čšej/zz .
SFX AE liky čšeju/zz .
SFX AE liky čših/zz .
SFX AE liky čšim/zz .
SFX AE liky čšimi/zz .
SFX AE liky če .

SFX AF Y 99
SFX AF ti l .
SFX AF ti la .
SFX AF ti lo .
SFX AF ti li .
SFX AF ti ju .
SFX AF ti m .
SFX AF ti ješ .
SFX AF ti š .
SFX AF ti je .
SFX AF ti 0 .
SFX AF ti jemo .
SFX AF ti mo .
SFX AF ti jete .
SFX AF i e .
SFX AF ti jut .
SFX AF ti h .
SFX AF ti še .
SFX AF ti hmo .
SFX AF ti ste .
SFX AF ti hu .
SFX AF ti j .
SFX AF ti jmo .
SFX AF ti jte .
SFX AF ti juči .
SFX AF ti jučego .
SFX AF ti jučemu .
SFX AF ti jučim .
SFX AF ti jučem .
SFX AF ti jučih .
SFX AF ti jučimi .
SFX AF ti juča .
SFX AF ti juču .
SFX AF ti jučej .
SFX AF ti jučeju .
SFX AF ti juče .
SFX AF ti jemy .
SFX AF ti jemogo .
SFX AF ti jemomu .
SFX AF ti jemym .
SFX AF ti jemom .
SFX AF ti jemo .
SFX AF ti jema .
SFX AF ti jemu .
SFX AF ti jemoj .
SFX AF ti jemoju .
SFX AF ti jemi .
SFX AF ti jeme .
SFX AF ti jemyh .
SFX AF ti jemym .
SFX AF ti jemymi .
SFX AF ti my .
SFX AF ti mogo .
SFX AF ti momu .
SFX AF ti mym .
SFX AF ti mom .
SFX AF ti mo .
SFX AF ti ma .
SFX AF ti mu .
SFX AF ti moj .
SFX AF ti moju .
SFX AF ti mi .
SFX AF ti me .
SFX AF ti myh .
SFX AF ti mym .
SFX AF ti mymi .
SFX AF ti vši .
SFX AF ti všego .
SFX AF ti všemu .
SFX AF ti všim .
SFX AF ti všem .
SFX AF ti vših .
SFX AF ti všimi .
SFX AF ti vša .
SFX AF ti všu .
SFX AF ti všej .
SFX AF ti všeju .
SFX AF ti vše .
SFX AF ti ny .
SFX AF ti nogo .
SFX AF ti nomu .
SFX AF ti nym .
SFX AF ti nom .
SFX AF ti ni .
SFX AF ti ne .
SFX AF ti nyh .
SFX AF ti nymi .
SFX AF ti na .
SFX AF ti nu .
SFX AF ti noj .
SFX AF ti noju .
SFX AF ti no .
SFX AF ti nje .
SFX AF ti nja .
SFX AF ti nju .
SFX AF ti njem .
SFX AF ti nij .
SFX AF ti njam .
SFX AF ti njami .
SFX AF ti njah .

SFX AG Y 3
SFX AG o a .
SFX AG o u .
SFX AG 0 m .

SFX AH Y 80
SFX AH ti l .
SFX AH ti la .
SFX AH ti lo .
SFX AH ti li .
SFX AH ovati uju .
SFX AH ovati ujem .
SFX AH ovati uješ .
SFX AH ovati uje .
SFX AH ovati ujemo .
SFX AH ovati ujete .
SFX AH ovati ujut .
SFX AH ti h .
SFX AH ti še .
SFX AH ti hmo .
SFX AH ti ste .
SFX AH ti hu .
SFX AH ovati uj .
SFX AH ovati ujmo .
SFX AH ovati ujte .
SFX AH ovati ujuči .
SFX AH ovati ujučego .
SFX AH ovati ujučemu .
SFX AH ovati ujučim .
SFX AH ovati ujučem .
SFX AH ovati ujučih .
SFX AH ovati ujučimi .
SFX AH ovati ujuča .
SFX AH ovati ujuču .
SFX AH ovati ujučej .
SFX AH ovati ujučeju .
SFX AH ovati ujuče .
SFX AH ovati ujemy .
SFX AH ovati ujemogo .
SFX AH ovati ujemomu .
SFX AH ovati ujemym .
SFX AH ovati ujemom .
SFX AH ovati ujemo .
SFX AH ovati ujema .
SFX AH ovati ujemu .
SFX AH ovati ujemoj .
SFX AH ovati ujemoju .
SFX AH ovati ujemi .
SFX AH ovati ujeme .
SFX AH ovati ujemyh .
SFX AH ovati ujemym .
SFX AH ovati ujemymi .
SFX AH ti vši .
SFX AH ti všego .
SFX AH ti všemu .
SFX AH ti všim .
SFX AH ti všem .
SFX AH ti vših .
SFX AH ti všimi .
SFX AH ti vša .
SFX AH ti všu .
SFX AH ti všej .
SFX AH ti všeju .
SFX AH ti vše .
SFX AH ti ny .
SFX AH ti nogo .
SFX AH ti nomu .
SFX AH ti nym .
SFX AH ti nom .
SFX AH ti ni .
SFX AH ti ne .
SFX AH ti nyh .
SFX AH ti nymi .
SFX AH ti na .
SFX AH ti nu .
SFX AH ti noj .
SFX AH ti noju .
SFX AH ti no .
SFX AH ti nje .
SFX AH ti nja .
SFX AH ti nju .
SFX AH ti njem .
SFX AH ti nij .
SFX AH ti njam .
SFX AH ti njami .
SFX AH ti njah .

SFX AI Y 68
SFX AI ti l .
SFX AI ti la .
SFX AI ti lo .
SFX AI ti li .
SFX AI iti ju .
SFX AI ti m .
SFX AI ti š .
SFX AI ti 0 .
SFX AI ti mo .
SFX AI i e .
SFX AI iti et .
SFX AI ti h .
SFX AI ti še .
SFX AI ti hmo .
SFX AI ti ste .
SFX AI ti hu .
SFX AI iti eči .
SFX AI iti eča .
SFX AI iti eče .
SFX AI ti my .
SFX AI ti mogo .
SFX AI ti momu .
SFX AI ti mym .
SFX AI ti mom .
SFX AI ti mo .
SFX AI ti ma .
SFX AI ti mu .
SFX AI ti moj .
SFX AI ti moju .
SFX AI ti mi .
SFX AI ti me .
SFX AI ti myh .
SFX AI ti mym .
SFX AI ti mymi .
SFX AI ti vši .
SFX AI ti všego .
SFX AI ti všemu .
SFX AI ti všim .
SFX AI ti všem .
SFX AI ti vših .
SFX AI ti všimi .
SFX AI ti vša .
SFX AI ti všu .
SFX AI ti všej .
SFX AI ti všeju .
SFX AI ti vše .
SFX AI iti jeny .
SFX AI iti jenogo .
SFX AI iti jenomu .
SFX AI iti jenym .
SFX AI iti jenom .
SFX AI iti jeni .
SFX AI iti jene .
SFX AI iti jenyh .
SFX AI iti jenymi .
SFX AI iti jena .
SFX AI iti jenu .
SFX AI iti jenoj .
SFX AI iti jenoju .
SFX AI iti jeno .
SFX AI iti jenje .
SFX AI iti jenja .
SFX AI iti jenju .
SFX AI iti jenjem .
SFX AI iti jenij .
SFX AI iti jenjam .
SFX AI iti jenjami .
SFX AI iti jenjah .

SFX AJ Y 5
SFX AJ a u .
SFX AJ a e .
SFX AJ a i .
SFX AJ a eju .
SFX AJ a o .

SFX AK Y 9
SFX AK ok ky .
SFX AK ok ka .
SFX AK ok kov .
SFX AK ok ku .
SFX AK ok kah .
SFX AK ok kam .
SFX AK ok kom .
SFX AK ok kami .
SFX AK ok če .

SFX AL Y 9
SFX AL a e .
SFX AL a u .
SFX AL a 0 .
SFX AL a i .
SFX AL 0 h .
SFX AL 0 m .
SFX AL a eju .
SFX AL 0 mi .
SFX AL a o .

SFX AM Y 7
SFX AM e a .
SFX AM je ij .
SFX AM e u .
SFX AM e ah .
SFX AM e am .
SFX AM 0 m .
SFX AM e ami .

SFX AN Y 62
SFX AN ti l .
SFX AN ti la .
SFX AN ti lo .
SFX AN ti li .
SFX AN ti vu .
SFX AN ti vem .
SFX AN ti veš .
SFX AN ti ve .
SFX AN ti vemo .
SFX AN ti vete .
SFX AN ti vut .
SFX AN ti h .
SFX AN ti še .
SFX AN ti hmo .
SFX AN ti ste .
SFX AN ti hu .
SFX AN ti vi .
SFX AN ti vimo .
SFX AN ti vite .
SFX AN ti vuči .
SFX AN ti vučego .
SFX AN ti vučemu .
SFX AN ti vučim .
SFX AN ti vučem .
SFX AN ti vučih .
SFX AN ti vučimi .
SFX AN ti vuča .
SFX AN ti vuču .
SFX AN ti vučej .
SFX AN ti vučeju .
SFX AN ti vuče .
SFX AN ti vemy .
SFX AN ti vemogo .
SFX AN ti vemomu .
SFX AN ti vemym .
SFX AN ti vemom .
SFX AN ti vemo .
SFX AN ti vema .
SFX AN ti vemu .
SFX AN ti vemoj .
SFX AN ti vemoju .
SFX AN ti vemi .
SFX AN ti veme .
SFX AN ti vemyh .
SFX AN ti vemym .
SFX AN ti vemymi .
SFX AN ti vši .
SFX AN ti všego .
SFX AN ti všemu .
SFX AN ti všim .
SFX AN ti všem .
SFX AN ti vših .
SFX AN ti všimi .
SFX AN ti vša .
SFX AN ti všu .
SFX AN ti všej .
SFX AN ti všeju .
SFX AN ti vše .
SFX AN i y .
SFX AN i a .
SFX AN i o .
SFX AN i je .

SFX AO Y 27
SFX AO y o .
SFX AO y a .
SFX AO y ogo .
SFX AO y u .
SFX AO y oj .
SFX AO y om .
SFX AO y omu .
SFX AO 0 m .
SFX AO y oju .
SFX AO y i .
SFX AO y e .
SFX AO 0 h .
SFX AO 0 mi .
SFX AO y ějši/zz .
SFX AO y ějšego/zz .
SFX AO y ějšemu/zz .
SFX AO y ějšim/zz .
SFX AO y ějšem/zz .
SFX AO y ějše/zz .
SFX AO y ějša/zz .
SFX AO y ějšu/zz .
SFX AO y ějšej/zz .
SFX AO y ějšeju/zz .
SFX AO y ějših/zz .
SFX AO y ějšim/zz .
SFX AO y ějšimi/zz .
SFX AO y ěje/zz .

SFX AP Y 9
SFX AP 0 i .
SFX AP 0 a .
SFX AP 0 ov .
SFX AP 0 u .
SFX AP 0 ah .
SFX AP 0 am .
SFX AP 0 om .
SFX AP 0 ami .
SFX AP 0 e .

SFX AQ Y 9
SFX AQ 0 y .
SFX AQ 0 a .
SFX AQ 0 ov .
SFX AQ 0 u .
SFX AQ 0 ah .
SFX AQ 0 am .
SFX AQ 0 om .
SFX AQ 0 ami .
SFX AQ 0 e .

SFX AR Y 10
SFX AR a i .
SFX AR a u .
SFX AR a ov .
SFX AR a y .
SFX AR a ě .
SFX AR 0 h .
SFX AR 0 m .
SFX AR a oju .
SFX AR 0 mi .
SFX AR a o .

SFX AS Y 53
SFX AS ti l .
SFX AS ti la .
SFX AS ti lo .
SFX AS ti li .
SFX AS ti 0 .
SFX AS uti em .
SFX AS uti eš .
SFX AS uti e .
SFX AS uti emo .
SFX AS uti ete .
SFX AS i 0 .
SFX AS ti h .
SFX AS ti še .
SFX AS ti hmo .
SFX AS ti ste .
SFX AS ti hu .
SFX AS uti i .
SFX AS uti imo .
SFX AS uti ite .
SFX AS ti či .
SFX AS ti ča .
SFX AS ti če .
SFX AS uti emy .
SFX AS uti emogo .
SFX AS uti emomu .
SFX AS uti emym .
SFX AS uti emom .
SFX AS uti emo .
SFX AS uti ema .
SFX AS uti emu .
SFX AS uti emoj .
SFX AS uti emoju .
SFX AS uti emi .
SFX AS uti eme .
SFX AS uti emyh .
SFX AS uti emym .
SFX AS uti emymi .
SFX AS ti vši .
SFX AS ti všego .
SFX AS ti všemu .
SFX AS ti všim .
SFX AS ti všem .
SFX AS ti vših .
SFX AS ti všimi .
SFX AS ti vša .
SFX AS ti všu .
SFX AS ti všej .
SFX AS ti všeju .
SFX AS ti vše .
SFX AS i y .
SFX AS i a .
SFX AS i o .
SFX AS i je .

SFX AT Y 13
SFX AT y o .
SFX AT y a .
SFX AT y ogo .
SFX AT y u .
SFX AT y oj .
SFX AT y om .
SFX AT y omu .
SFX AT 0 m .
SFX AT y oju .
SFX AT y i .
SFX AT y e .
SFX AT 0 h .
SFX AT 0 mi .

SFX AU Y 2
SFX AU 0 i .
SFX AU 0 ju .

SFX AV Y 9
SFX AV 0 y .
SFX AV 0 a .
SFX AV 0 ov .
SFX AV 0 u .
SFX AV 0 ah .
SFX AV 0 am .
SFX AV 0 om .
SFX AV 0 ami .
SFX AV g že .

SFX AW Y 4
SFX AW y 0 .
SFX AW y ah .
SFX AW y am .
SFX AW y ami .

SFX AX Y 68
SFX AX ti l .
SFX AX ti la .
SFX AX ti lo .
SFX AX ti li .
SFX AX iti žu .
SFX AX ti m .
SFX AX ti š .
SFX AX ti 0 .
SFX AX ti mo .
SFX AX i e .
SFX AX iti et .
SFX AX ti h .
SFX AX ti še .
SFX AX ti hmo .
SFX AX ti ste .
SFX AX ti hu .
SFX AX iti eči .
SFX AX iti eča .
SFX AX iti eče .
SFX AX ti my .
SFX AX ti mogo .
SFX AX ti momu .
SFX AX ti mym .
SFX AX ti mom .
SFX AX ti mo .
SFX AX ti ma .
SFX AX ti mu .
SFX AX ti moj .
SFX AX ti moju .
SFX AX ti mi .
SFX AX ti me .
SFX AX ti myh .
SFX AX ti mym .
SFX AX ti mymi .
SFX AX ti vši .
SFX AX ti všego .
SFX AX ti všemu .
SFX AX ti všim .
SFX AX ti všem .
SFX AX ti vših .
SFX AX ti všimi .
SFX AX ti vša .
SFX AX ti všu .
SFX AX ti všej .
SFX AX ti všeju .
SFX AX ti vše .
SFX AX iti ženy .
SFX AX iti ženogo .
SFX AX iti ženomu .
SFX AX iti ženym .
SFX AX iti ženom .
SFX AX iti ženi .
SFX AX iti žene .
SFX AX iti ženyh .
SFX AX iti ženymi .
SFX AX iti žena .
SFX AX iti ženu .
SFX AX iti ženoj .
SFX AX iti ženoju .
SFX AX iti ženo .
SFX AX iti ženje .
SFX AX iti ženja .
SFX AX iti ženju .
SFX AX iti ženjem .
SFX AX iti ženij .
SFX AX iti ženjam .
SFX AX iti ženjami .
SFX AX iti ženjah .

SFX AY Y 27
SFX AY y o .
SFX AY y a .
SFX AY y ogo .
SFX AY y u .
SFX AY y oj .
SFX AY y om .
SFX AY y omu .
SFX AY 0 m .
SFX AY y oju .
SFX AY y i .
SFX AY y e .
SFX AY 0 h .
SFX AY 0 mi .
SFX AY ky ši/zz .
SFX AY ky šego/zz .
SFX AY ky šemu/zz .
SFX AY ky šim/zz .
SFX AY ky šem/zz .
SFX AY ky še/zz .
SFX AY ky ša/zz .
SFX AY ky šu/zz .
SFX AY ky šej/zz .
SFX AY ky šeju/zz .
SFX AY ky ših/zz .
SFX AY ky šim/zz .
SFX AY ky šimi/zz .
SFX AY zky že .

SFX AZ Y 4
SFX AZ i 0 .
SFX AZ i o .
SFX AZ i a .
SFX AZ i e .

SFX Aa Y 4
SFX Aa 0 a .
SFX Aa 0 u .
SFX Aa 0 om .
SFX Aa 0 e .

SFX Ab Y 9
SFX Ab 0 i .
SFX Ab 0 a .
SFX Ab 0 ov .
SFX Ab 0 u .
SFX Ab 0 ah .
SFX Ab 0 am .
SFX Ab 0 om .
SFX Ab 0 ami .
SFX Ab k če .

SFX Ac Y 8
SFX Ac 0 e .
SFX Ac 0 a .
SFX Ac 0 ev .
SFX Ac 0 u .
SFX Ac 0 ah .
SFX Ac 0 am .
SFX Ac 0 em .
SFX Ac 0 ami .

SFX Ad Y 53
SFX Ad ěti l .
SFX Ad ěti la .
SFX Ad ěti lo .
SFX Ad ěti li .
SFX Ad ěti u .
SFX Ad ěti em .
SFX Ad ěti eš .
SFX Ad ěti e .
SFX Ad ěti emo .
SFX Ad ěti ete .
SFX Ad ěti ut .
SFX Ad ti h .
SFX Ad ti še .
SFX Ad ti hmo .
SFX Ad ti ste .
SFX Ad ti hu .
SFX Ad ěti i .
SFX Ad ěti imo .
SFX Ad ěti ite .
SFX Ad ěti uči .
SFX Ad ěti učego .
SFX Ad ěti učemu .
SFX Ad ěti učim .
SFX Ad ěti učem .
SFX Ad ěti učih .
SFX Ad ěti učimi .
SFX Ad ěti uča .
SFX Ad ěti uču .
SFX Ad ěti učej .
SFX Ad ěti učeju .
SFX Ad ěti uče .
SFX Ad ěti emy .
SFX Ad ěti emogo .
SFX Ad ěti emomu .
SFX Ad ěti emym .
SFX Ad ěti emom .
SFX Ad ěti emo .
SFX Ad ěti ema .
SFX Ad ěti emu .
SFX Ad ěti emoj .
SFX Ad ěti emoju .
SFX Ad ěti emi .
SFX Ad ěti eme .
SFX Ad ěti emyh .
SFX Ad ěti emym .
SFX Ad ěti emymi .
SFX Ad ěti ši .
SFX Ad ěti ša .
SFX Ad ěti še .
SFX Ad ěti ty .
SFX Ad ěti ta .
SFX Ad ěti to .
SFX Ad ěti tje .

SFX Ae Y 15
SFX Ae y o .
SFX Ae y a .
SFX Ae y ogo .
SFX Ae y u .
SFX Ae y oj .
SFX Ae y om .
SFX Ae y omu .
SFX Ae 0 m .
SFX Ae y oju .
SFX Ae y i .
SFX Ae y e .
SFX Ae 0 h .
SFX Ae 0 mi .
SFX Ae y ějši .
SFX Ae y ěje .

SFX Af Y 7
SFX Af o a .
SFX Af no en .
SFX Af o u .
SFX Af o ah .
SFX Af o am .
SFX Af 0 m .
SFX Af o ami .

SFX Ag Y 9
SFX Ag a y .
SFX Ag a u .
SFX Ag ka ek .
SFX Ag a ě .
SFX Ag 0 h .
SFX Ag 0 m .
SFX Ag a oju .
SFX Ag 0 mi .
SFX Ag a o .

SFX Ah Y 9
SFX Ah ec ci .
SFX Ah ec ca .
SFX Ah ec cev .
SFX Ah ec cu .
SFX Ah ec cah .
SFX Ah ec cam .
SFX Ah ec cem .
SFX Ah ec cami .
SFX Ah ec če .

SFX Ai Y 68
SFX Ai ti l .
SFX Ai ti la .
SFX Ai ti lo .
SFX Ai ti li .
SFX Ai stiti šču .
SFX Ai ti m .
SFX Ai ti š .
SFX Ai ti 0 .
SFX Ai ti mo .
SFX Ai i e .
SFX Ai iti et .
SFX Ai ti h .
SFX Ai ti še .
SFX Ai ti hmo .
SFX Ai ti ste .
SFX Ai ti hu .
SFX Ai iti eči .
SFX Ai iti eča .
SFX Ai iti eče .
SFX Ai ti my .
SFX Ai ti mogo .
SFX Ai ti momu .
SFX Ai ti mym .
SFX Ai ti mom .
SFX Ai ti mo .
SFX Ai ti ma .
SFX Ai ti mu .
SFX Ai ti moj .
SFX Ai ti moju .
SFX Ai ti mi .
SFX Ai ti me .
SFX Ai ti myh .
SFX Ai ti mym .
SFX Ai ti mymi .
SFX Ai ti vši .
SFX Ai ti všego .
SFX Ai ti všemu .
SFX Ai ti všim .
SFX Ai ti všem .
SFX Ai ti vših .
SFX Ai ti všimi .
SFX Ai ti vša .
SFX Ai ti všu .
SFX Ai ti všej .
SFX Ai ti všeju .
SFX Ai ti vše .
SFX Ai stiti ščeny .
SFX Ai stiti ščenogo .
SFX Ai stiti ščenomu .
SFX Ai stiti ščenym .
SFX Ai stiti ščenom .
SFX Ai stiti ščeni .
SFX Ai stiti ščene .
SFX Ai stiti ščenyh .
SFX Ai stiti ščenymi .
SFX Ai stiti ščena .
SFX Ai stiti ščenu .
SFX Ai stiti ščenoj .
SFX Ai stiti ščenoju .
SFX Ai stiti ščeno .
SFX Ai stiti ščenje .
SFX Ai stiti ščenja .
SFX Ai stiti ščenju .
SFX Ai stiti ščenjem .
SFX Ai stiti ščenij .
SFX Ai stiti ščenjam .
SFX Ai stiti ščenjami .
SFX Ai stiti ščenjah .

SFX Aj Y 5
SFX Aj a u .
SFX Aj a y .
SFX Aj a ě .
SFX Aj a oju .
SFX Aj a o .

SFX Ak Y 4
SFX Ak ogo to .
SFX Ak go m .
SFX Ak go mu .
SFX Ak ogo ym .

SFX Al Y 4
SFX Al 0 a .
SFX Al 0 u .
SFX Al 0 om .
SFX Al k če .

SFX Am Y 3
SFX Am e a .
SFX Am e u .
SFX Am 0 m .

SFX An Y 6
SFX An 0 i .
SFX An 0 ij .
SFX An 0 ah .
SFX An 0 am .
SFX An 0 ju .
SFX An 0 ami .

SFX Ao Y 7
SFX Ao o a .
SFX Ao o 0 .
SFX Ao o u .
SFX Ao o ah .
SFX Ao o am .
SFX Ao 0 m .
SFX Ao o ami .

SFX Ap Y 68
SFX Ap ti l .
SFX Ap ti la .
SFX Ap ti lo .
SFX Ap ti li .
SFX Ap siti šu .
SFX Ap ti m .
SFX Ap ti š .
SFX Ap ti 0 .
SFX Ap ti mo .
SFX Ap i e .
SFX Ap iti et .
SFX Ap ti h .
SFX Ap ti še .
SFX Ap ti hmo .
SFX Ap ti ste .
SFX Ap ti hu .
SFX Ap iti eči .
SFX Ap iti eča .
SFX Ap iti eče .
SFX Ap ti my .
SFX Ap ti mogo .
SFX Ap ti momu .
SFX Ap ti mym .
SFX Ap ti mom .
SFX Ap ti mo .
SFX Ap ti ma .
SFX Ap ti mu .
SFX Ap ti moj .
SFX Ap ti moju .
SFX Ap ti mi .
SFX Ap ti me .
SFX Ap ti myh .
SFX Ap ti mym .
SFX Ap ti mymi .
SFX Ap ti vši .
SFX Ap ti všego .
SFX Ap ti všemu .
SFX Ap ti všim .
SFX Ap ti všem .
SFX Ap ti vših .
SFX Ap ti všimi .
SFX Ap ti vša .
SFX Ap ti všu .
SFX Ap ti všej .
SFX Ap ti všeju .
SFX Ap ti vše .
SFX Ap siti šeny .
SFX Ap siti šenogo .
SFX Ap siti šenomu .
SFX Ap siti šenym .
SFX Ap siti šenom .
SFX Ap siti šeni .
SFX Ap siti šene .
SFX Ap siti šenyh .
SFX Ap siti šenymi .
SFX Ap siti šena .
SFX Ap siti šenu .
SFX Ap siti šenoj .
SFX Ap siti šenoju .
SFX Ap siti šeno .
SFX Ap siti šenje .
SFX Ap siti šenja .
SFX Ap siti šenju .
SFX Ap siti šenjem .
SFX Ap siti šenij .
SFX Ap siti šenjam .
SFX Ap siti šenjami .
SFX Ap siti šenjah .

SFX Aq Y 81
SFX Aq ojdti šel .
SFX Aq ojdti šla .
SFX Aq ojdti šlo .
SFX Aq ojdti šli .
SFX Aq ti u .
SFX Aq ti em .
SFX Aq ti eš .
SFX Aq ti e .
SFX Aq ti emo .
SFX Aq ti ete .
SFX Aq ti ut .
SFX Aq ti eh .
SFX Aq ti eše .
SFX Aq ti ehmo .
SFX Aq ti este .
SFX Aq ti ehu .
SFX Aq ti i .
SFX Aq ti imo .
SFX Aq ti ite .
SFX Aq ti uči .
SFX Aq ti učego .
SFX Aq ti učemu .
SFX Aq ti učim .
SFX Aq ti učem .
SFX Aq ti učih .
SFX Aq ti učimi .
SFX Aq ti uča .
SFX Aq ti uču .
SFX Aq ti učej .
SFX Aq ti učeju .
SFX Aq ti uče .
SFX Aq ti omy .
SFX Aq ti omogo .
SFX Aq ti omomu .
SFX Aq ti omym .
SFX Aq ti omom .
SFX Aq ti omo .
SFX Aq ti oma .
SFX Aq ti omu .
SFX Aq ti omoj .
SFX Aq ti omoju .
SFX Aq ti omi .
SFX Aq ti ome .
SFX Aq ti omyh .
SFX Aq ti omym .
SFX Aq ti omymi .
SFX Aq ti omo .
SFX Aq ojdti ševši .
SFX Aq ojdti ševšego .
SFX Aq ojdti ševšemu .
SFX Aq ojdti ševšim .
SFX Aq ojdti ševšem .
SFX Aq ojdti ševših .
SFX Aq ojdti ševšimi .
SFX Aq ojdti ševša .
SFX Aq ojdti ševšu .
SFX Aq ojdti ševšej .
SFX Aq ojdti ševšeju .
SFX Aq ojdti ševše .
SFX Aq ti eny .
SFX Aq ti enogo .
SFX Aq ti enomu .
SFX Aq ti enym .
SFX Aq ti enom .
SFX Aq ti eni .
SFX Aq ti ene .
SFX Aq ti enyh .
SFX Aq ti enymi .
SFX Aq ti ena .
SFX Aq ti enu .
SFX Aq ti enoj .
SFX Aq ti enoju .
SFX Aq ti eno .
SFX Aq ti enje .
SFX Aq ti enja .
SFX Aq ti enju .
SFX Aq ti enjem .
SFX Aq ti enij .
SFX Aq ti enjam .
SFX Aq ti enjami .
SFX Aq ti enjah .

SFX Ar Y 12
SFX Ar -nebud e-nebud .
SFX Ar -nebud a-nebud .
SFX Ar -nebud ego-nebud .
SFX Ar -nebud u-nebud .
SFX Ar -nebud ej-nebud .
SFX Ar -nebud em-nebud .
SFX Ar -nebud emu-nebud .
SFX Ar -nebud im-nebud .
SFX Ar -nebud eju-nebud .
SFX Ar -nebud i-nebud .
SFX Ar -nebud ih-nebud .
SFX Ar -nebud imi-nebud .

SFX As Y 9
SFX As 0 i .
SFX As 0 a .
SFX As 0 ev .
SFX As 0 u .
SFX As 0 ah .
SFX As 0 am .
SFX As 0 em .
SFX As 0 ami .
SFX As c če .

SFX At Y 27
SFX At y o .
SFX At y a .
SFX At y ogo .
SFX At y u .
SFX At y oj .
SFX At y om .
SFX At y omu .
SFX At 0 m .
SFX At y oju .
SFX At y i .
SFX At y e .
SFX At 0 h .
SFX At 0 mi .
SFX At oky ši/zz .
SFX At oky šego/zz .
SFX At oky šemu/zz .
SFX At oky šim/zz .
SFX At oky šem/zz .
SFX At oky še/zz .
SFX At oky ša/zz .
SFX At oky šu/zz .
SFX At oky šej/zz .
SFX At oky šeju/zz .
SFX At oky ših/zz .
SFX At oky šim/zz .
SFX At oky šimi/zz .
SFX At oky je/zz .

SFX Au Y 8
SFX Au 0 i .
SFX Au 0 a .
SFX Au 0 ev .
SFX Au 0 u .
SFX Au 0 ah .
SFX Au 0 am .
SFX Au 0 em .
SFX Au 0 ami .

SFX Av Y 8
SFX Av 0 y .
SFX Av 0 a .
SFX Av 0 ov .
SFX Av 0 u .
SFX Av 0 ah .
SFX Av 0 am .
SFX Av 0 om .
SFX Av 0 ami .

SFX Aw Y 80
SFX Aw ti l .
SFX Aw ti la .
SFX Aw ti lo .
SFX Aw ti li .
SFX Aw ati u .
SFX Aw ati em .
SFX Aw ati eš .
SFX Aw ati e .
SFX Aw ati emo .
SFX Aw ati ete .
SFX Aw ati ut .
SFX Aw ti h .
SFX Aw ti še .
SFX Aw ti hmo .
SFX Aw ti ste .
SFX Aw ti hu .
SFX Aw ati 0 .
SFX Aw ati mo .
SFX Aw ati te .
SFX Aw ati uči .
SFX Aw ati učego .
SFX Aw ati učemu .
SFX Aw ati učim .
SFX Aw ati učem .
SFX Aw ati učih .
SFX Aw ati učimi .
SFX Aw ati uča .
SFX Aw ati uču .
SFX Aw ati učej .
SFX Aw ati učeju .
SFX Aw ati uče .
SFX Aw ati emy .
SFX Aw ati emogo .
SFX Aw ati emomu .
SFX Aw ati emym .
SFX Aw ati emom .
SFX Aw ati emo .
SFX Aw ati ema .
SFX Aw ati emu .
SFX Aw ati emoj .
SFX Aw ati emoju .
SFX Aw ati emi .
SFX Aw ati eme .
SFX Aw ati emyh .
SFX Aw ati emym .
SFX Aw ati emymi .
SFX Aw ti vši .
SFX Aw ti všego .
SFX Aw ti všemu .
SFX Aw ti všim .
SFX Aw ti všem .
SFX Aw ti vših .
SFX Aw ti všimi .
SFX Aw ti vša .
SFX Aw ti všu .
SFX Aw ti všej .
SFX Aw ti všeju .
SFX Aw ti vše .
SFX Aw ti ny .
SFX Aw ti nogo .
SFX Aw ti nomu .
SFX Aw ti nym .
SFX Aw ti nom .
SFX Aw ti ni .
SFX Aw ti ne .
SFX Aw ti nyh .
SFX Aw ti nymi .
SFX Aw ti na .
SFX Aw ti nu .
SFX Aw ti noj .
SFX Aw ti noju .
SFX Aw ti no .
SFX Aw ti nje .
SFX Aw ti nja .
SFX Aw ti nju .
SFX Aw ti njem .
SFX Aw ti nij .
SFX Aw ti njam .
SFX Aw ti njami .
SFX Aw ti njah .

SFX Ax Y 3
SFX Ax 0 a .
SFX Ax 0 u .
SFX Ax 0 em .

SFX Ay Y 4
SFX Ay ista ěhsot .
SFX Ay ista ěhstah .
SFX Ay ista ěmstam .
SFX Ay ista ěmistami .

SFX Az Y 9
SFX Az a y .
SFX Az a u .
SFX Az na en .
SFX Az a ě .
SFX Az 0 h .
SFX Az 0 m .
SFX Az a oju .
SFX Az 0 mi .
SFX Az a o .

SFX BA Y 9
SFX BA a i .
SFX BA a u .
SFX BA a ev .
SFX BA a e .
SFX BA 0 h .
SFX BA 0 m .
SFX BA a eju .
SFX BA 0 mi .
SFX BA a o .

SFX BB Y 7
SFX BB oko ka .
SFX BB o 0 .
SFX BB oko ku .
SFX BB oko kah .
SFX BB oko kam .
SFX BB oko kom .
SFX BB oko kami .

SFX BC Y 68
SFX BC ti l .
SFX BC ti la .
SFX BC ti lo .
SFX BC ti li .
SFX BC iti u .
SFX BC ti m .
SFX BC ti š .
SFX BC ti 0 .
SFX BC ti mo .
SFX BC i e .
SFX BC iti et .
SFX BC ti h .
SFX BC ti še .
SFX BC ti hmo .
SFX BC ti ste .
SFX BC ti hu .
SFX BC iti eči .
SFX BC iti eča .
SFX BC iti eče .
SFX BC ti my .
SFX BC ti mogo .
SFX BC ti momu .
SFX BC ti mym .
SFX BC ti mom .
SFX BC ti mo .
SFX BC ti ma .
SFX BC ti mu .
SFX BC ti moj .
SFX BC ti moju .
SFX BC ti mi .
SFX BC ti me .
SFX BC ti myh .
SFX BC ti mym .
SFX BC ti mymi .
SFX BC ti vši .
SFX BC ti všego .
SFX BC ti všemu .
SFX BC ti všim .
SFX BC ti všem .
SFX BC ti vših .
SFX BC ti všimi .
SFX BC ti vša .
SFX BC ti všu .
SFX BC ti všej .
SFX BC ti všeju .
SFX BC ti vše .
SFX BC iti eny .
SFX BC iti enogo .
SFX BC iti enomu .
SFX BC iti enym .
SFX BC iti enom .
SFX BC iti eni .
SFX BC iti ene .
SFX BC iti enyh .
SFX BC iti enymi .
SFX BC iti ena .
SFX BC iti enu .
SFX BC iti enoj .
SFX BC iti enoju .
SFX BC iti eno .
SFX BC iti enje .
SFX BC iti enja .
SFX BC iti enju .
SFX BC iti enjem .
SFX BC iti enij .
SFX BC iti enjam .
SFX BC iti enjami .
SFX BC iti enjah .

SFX BD Y 68
SFX BD ti l .
SFX BD ti la .
SFX BD ti lo .
SFX BD ti li .
SFX BD ati u .
SFX BD ati im .
SFX BD ati iš .
SFX BD ati i .
SFX BD ati imo .
SFX BD ati ite .
SFX BD ati et .
SFX BD ti h .
SFX BD ti še .
SFX BD ti hmo .
SFX BD ti ste .
SFX BD ti hu .
SFX BD ati eči .
SFX BD ati eča .
SFX BD ati eče .
SFX BD ati imy .
SFX BD ati imogo .
SFX BD ati imomu .
SFX BD ati imym .
SFX BD ati imom .
SFX BD ati imo .
SFX BD ati ima .
SFX BD ati imu .
SFX BD ati imoj .
SFX BD ati imoju .
SFX BD ati imi .
SFX BD ati ime .
SFX BD ati imyh .
SFX BD ati imym .
SFX BD ati imymi .
SFX BD ti vši .
SFX BD ti všego .
SFX BD ti všemu .
SFX BD ti všim .
SFX BD ti všem .
SFX BD ti vših .
SFX BD ti všimi .
SFX BD ti vša .
SFX BD ti všu .
SFX BD ti všej .
SFX BD ti všeju .
SFX BD ti vše .
SFX BD ti ny .
SFX BD ti nogo .
SFX BD ti nomu .
SFX BD ti nym .
SFX BD ti nom .
SFX BD ti ni .
SFX BD ti ne .
SFX BD ti nyh .
SFX BD ti nymi .
SFX BD ti na .
SFX BD ti nu .
SFX BD ti noj .
SFX BD ti noju .
SFX BD ti no .
SFX BD ti nje .
SFX BD ti nja .
SFX BD ti nju .
SFX BD ti njem .
SFX BD ti nij .
SFX BD ti njam .
SFX BD ti njami .
SFX BD ti njah .

SFX BE Y 11
SFX BE e i .
SFX BE 0 te .
SFX BE 0 ta .
SFX BE e ij .
SFX BE 0 ti .
SFX BE 0 tu .
SFX BE e ah .
SFX BE e am .
SFX BE 0 tem .
SFX BE 0 tom .
SFX BE e ami .

SFX BF Y 9
SFX BF n 0 .
SFX BF 0 a .
SFX BF in ov .
SFX BF 0 u .
SFX BF in ah .
SFX BF in am .
SFX BF 0 om .
SFX BF in ami .
SFX BF 0 e .

SFX BG Y 4
SFX BG to ego .
SFX BG to em .
SFX BG to emu .
SFX BG to im .

SFX BH Y 80
SFX BH ti l .
SFX BH ti la .
SFX BH ti lo .
SFX BH ti li .
SFX BH ti m .
SFX BH ti š .
SFX BH ti 0 .
SFX BH ti mo .
SFX BH i e .
SFX BH ti dut .
SFX BH ti h .
SFX BH ti še .
SFX BH ti hmo .
SFX BH ti ste .
SFX BH ti hu .
SFX BH ti j .
SFX BH ti jmo .
SFX BH ti jte .
SFX BH ti duči .
SFX BH ti dučego .
SFX BH ti dučemu .
SFX BH ti dučim .
SFX BH ti dučem .
SFX BH ti dučih .
SFX BH ti dučimi .
SFX BH ti duča .
SFX BH ti duču .
SFX BH ti dučej .
SFX BH ti dučeju .
SFX BH ti duče .
SFX BH ti domy .
SFX BH ti domogo .
SFX BH ti domomu .
SFX BH ti domym .
SFX BH ti domom .
SFX BH ti domo .
SFX BH ti doma .
SFX BH ti domu .
SFX BH ti domoj .
SFX BH ti domoju .
SFX BH ti domi .
SFX BH ti dome .
SFX BH ti domyh .
SFX BH ti domym .
SFX BH ti domymi .
SFX BH ti domo .
SFX BH ti vši .
SFX BH ti všego .
SFX BH ti všemu .
SFX BH ti všim .
SFX BH ti všem .
SFX BH ti vših .
SFX BH ti všimi .
SFX BH ti vša .
SFX BH ti všu .
SFX BH ti všej .
SFX BH ti všeju .
SFX BH ti vše .
SFX BH ti ny .
SFX BH ti nogo .
SFX BH ti nomu .
SFX BH ti nym .
SFX BH ti nom .
SFX BH ti ni .
SFX BH ti ne .
SFX BH ti nyh .
SFX BH ti nymi .
SFX BH ti na .
SFX BH ti nu .
SFX BH ti noj .
SFX BH ti noju .
SFX BH ti no .
SFX BH ti nje .
SFX BH ti nja .
SFX BH ti nju .
SFX BH ti njem .
SFX BH ti nij .
SFX BH ti njam .
SFX BH ti njami .
SFX BH ti njah .

SFX BI Y 4
SFX BI to-nebud ogo-nebud .
SFX BI to-nebud om-nebud .
SFX BI to-nebud omu-nebud .
SFX BI to-nebud ym-nebud .

SFX BJ Y 80
SFX BJ ti l .
SFX BJ ti la .
SFX BJ ti lo .
SFX BJ ti li .
SFX BJ zati žu .
SFX BJ zati žem .
SFX BJ zati žeš .
SFX BJ zati že .
SFX BJ zati žemo .
SFX BJ zati žete .
SFX BJ zati žut .
SFX BJ ti h .
SFX BJ ti še .
SFX BJ ti hmo .
SFX BJ ti ste .
SFX BJ ti hu .
SFX BJ zati ži .
SFX BJ zati žimo .
SFX BJ zati žite .
SFX BJ zati žuči .
SFX BJ zati žučego .
SFX BJ zati žučemu .
SFX BJ zati žučim .
SFX BJ zati žučem .
SFX BJ zati žučih .
SFX BJ zati žučimi .
SFX BJ zati žuča .
SFX BJ zati žuču .
SFX BJ zati žučej .
SFX BJ zati žučeju .
SFX BJ zati žuče .
SFX BJ zati žemy .
SFX BJ zati žemogo .
SFX BJ zati žemomu .
SFX BJ zati žemym .
SFX BJ zati žemom .
SFX BJ zati žemo .
SFX BJ zati žema .
SFX BJ zati žemu .
SFX BJ zati žemoj .
SFX BJ zati žemoju .
SFX BJ zati žemi .
SFX BJ zati žeme .
SFX BJ zati žemyh .
SFX BJ zati žemym .
SFX BJ zati žemymi .
SFX BJ ti vši .
SFX BJ ti všego .
SFX BJ ti všemu .
SFX BJ ti všim .
SFX BJ ti všem .
SFX BJ ti vših .
SFX BJ ti všimi .
SFX BJ ti vša .
SFX BJ ti všu .
SFX BJ ti všej .
SFX BJ ti všeju .
SFX BJ ti vše .
SFX BJ ti ny .
SFX BJ ti nogo .
SFX BJ ti nomu .
SFX BJ ti nym .
SFX BJ ti nom .
SFX BJ ti ni .
SFX BJ ti ne .
SFX BJ ti nyh .
SFX BJ ti nymi .
SFX BJ ti na .
SFX BJ ti nu .
SFX BJ ti noj .
SFX BJ ti noju .
SFX BJ ti no .
SFX BJ ti nje .
SFX BJ ti nja .
SFX BJ ti nju .
SFX BJ ti njem .
SFX BJ ti nij .
SFX BJ ti njam .
SFX BJ ti njami .
SFX BJ ti njah .

SFX BK Y 4
SFX BK obě ebe .
SFX BK obě e .
SFX BK obě i .
SFX BK ě oju .

SFX BL Y 4
SFX BL i ebe .
SFX BL i e .
SFX BL i obě .
SFX BL i oboju .

SFX BM Y 62
SFX BM ti l .
SFX BM ti la .
SFX BM ti lo .
SFX BM ti li .
SFX BM ti ju .
SFX BM ti jem .
SFX BM ti ješ .
SFX BM ti je .
SFX BM ti jemo .
SFX BM ti jete .
SFX BM ti jut .
SFX BM ti h .
SFX BM ti še .
SFX BM ti hmo .
SFX BM ti ste .
SFX BM ti hu .
SFX BM ti j .
SFX BM ti jmo .
SFX BM ti jte .
SFX BM ti juči .
SFX BM ti jučego .
SFX BM ti jučemu .
SFX BM ti jučim .
SFX BM ti jučem .
SFX BM ti jučih .
SFX BM ti jučimi .
SFX BM ti juča .
SFX BM ti juču .
SFX BM ti jučej .
SFX BM ti jučeju .
SFX BM ti juče .
SFX BM ti jemy .
SFX BM ti jemogo .
SFX BM ti jemomu .
SFX BM ti jemym .
SFX BM ti jemom .
SFX BM ti jemo .
SFX BM ti jema .
SFX BM ti jemu .
SFX BM ti jemoj .
SFX BM ti jemoju .
SFX BM ti jemi .
SFX BM ti jeme .
SFX BM ti jemyh .
SFX BM ti jemym .
SFX BM ti jemymi .
SFX BM ti vši .
SFX BM ti všego .
SFX BM ti všemu .
SFX BM ti všim .
SFX BM ti všem .
SFX BM ti vših .
SFX BM ti všimi .
SFX BM ti vša .
SFX BM ti všu .
SFX BM ti všej .
SFX BM ti všeju .
SFX BM ti vše .
SFX BM i y .
SFX BM i a .
SFX BM i o .
SFX BM i je .

SFX BN Y 9
SFX BN 0 y .
SFX BN 0 a .
SFX BN 0 ov .
SFX BN 0 u .
SFX BN 0 ah .
SFX BN 0 am .
SFX BN 0 om .
SFX BN 0 ami .
SFX BN k če .

SFX BO Y 16
SFX BO j 0 .
SFX BO j i .
SFX BO 0 e .
SFX BO j e .
SFX BO 0 a .
SFX BO j ev .
SFX BO 0 ev .
SFX BO 0 u .
SFX BO j ah .
SFX BO 0 ah .
SFX BO j am .
SFX BO 0 am .
SFX BO j em .
SFX BO 0 em .
SFX BO j ami .
SFX BO 0 ami .

SFX BP Y 17
SFX BP ot t .
SFX BP ot te .
SFX BP 0 e .
SFX BP ot ta .
SFX BP 0 a .
SFX BP ot tev .
SFX BP 0 ev .
SFX BP ot tu .
SFX BP 0 u .
SFX BP ot tah .
SFX BP 0 ah .
SFX BP ot tam .
SFX BP 0 am .
SFX BP ot tem .
SFX BP 0 em .
SFX BP ot tami .
SFX BP 0 ami .

SFX BQ Y 25
SFX BQ i e .
SFX BQ i a .
SFX BQ i ego .
SFX BQ i u .
SFX BQ i ej .
SFX BQ i em .
SFX BQ i emu .
SFX BQ 0 m .
SFX BQ i eju .
SFX BQ 0 h .
SFX BQ 0 mi .
SFX BQ i ejši/zz .
SFX BQ i ejšego/zz .
SFX BQ i ejšemu/zz .
SFX BQ i ejšim/zz .
SFX BQ i ejšem/zz .
SFX BQ i ejše/zz .
SFX BQ i ejša/zz .
SFX BQ i ejšu/zz .
SFX BQ i ejšej/zz .
SFX BQ i ejšeju/zz .
SFX BQ i ejših/zz .
SFX BQ i ejšim/zz .
SFX BQ i ejšimi/zz .
SFX BQ i eje/zz .

SFX BR Y 68
SFX BR ti l .
SFX BR ti la .
SFX BR ti lo .
SFX BR ti li .
SFX BR ěti ju .
SFX BR ěti im .
SFX BR ěti iš .
SFX BR ěti i .
SFX BR ěti imo .
SFX BR ěti ite .
SFX BR ěti et .
SFX BR ti h .
SFX BR ti še .
SFX BR ti hmo .
SFX BR ti ste .
SFX BR ti hu .
SFX BR ěti eči .
SFX BR ěti eča .
SFX BR ěti eče .
SFX BR ěti imy .
SFX BR ěti imogo .
SFX BR ěti imomu .
SFX BR ěti imym .
SFX BR ěti imom .
SFX BR ěti imo .
SFX BR ěti ima .
SFX BR ěti imu .
SFX BR ěti imoj .
SFX BR ěti imoju .
SFX BR ěti imi .
SFX BR ěti ime .
SFX BR ěti imyh .
SFX BR ěti imym .
SFX BR ěti imymi .
SFX BR ti vši .
SFX BR ti všego .
SFX BR ti všemu .
SFX BR ti všim .
SFX BR ti všem .
SFX BR ti vših .
SFX BR ti všimi .
SFX BR ti vša .
SFX BR ti všu .
SFX BR ti všej .
SFX BR ti všeju .
SFX BR ti vše .
SFX BR ti ny .
SFX BR ti nogo .
SFX BR ti nomu .
SFX BR ti nym .
SFX BR ti nom .
SFX BR ti ni .
SFX BR ti ne .
SFX BR ti nyh .
SFX BR ti nymi .
SFX BR ti na .
SFX BR ti nu .
SFX BR ti noj .
SFX BR ti noju .
SFX BR ti no .
SFX BR ti nje .
SFX BR ti nja .
SFX BR ti nju .
SFX BR ti njem .
SFX BR ti nij .
SFX BR ti njam .
SFX BR ti njami .
SFX BR ti njah .

SFX BS Y 9
SFX BS 0 y .
SFX BS 0 a .
SFX BS 0 ov .
SFX BS 0 u .
SFX BS 0 ah .
SFX BS 0 am .
SFX BS 0 om .
SFX BS 0 ami .
SFX BS h še .

SFX BT Y 27
SFX BT y o .
SFX BT y a .
SFX BT y ogo .
SFX BT y u .
SFX BT y oj .
SFX BT y om .
SFX BT y omu .
SFX BT 0 m .
SFX BT y oju .
SFX BT y i .
SFX BT y e .
SFX BT 0 h .
SFX BT 0 mi .
SFX BT oky ši/zz .
SFX BT oky šego/zz .
SFX BT oky šemu/zz .
SFX BT oky šim/zz .
SFX BT oky šem/zz .
SFX BT oky še/zz .
SFX BT oky ša/zz .
SFX BT oky šu/zz .
SFX BT oky šej/zz .
SFX BT oky šeju/zz .
SFX BT oky ših/zz .
SFX BT oky šim/zz .
SFX BT oky šimi/zz .
SFX BT soky še .

SFX BU Y 80
SFX BU ti l .
SFX BU ti la .
SFX BU ti lo .
SFX BU ti li .
SFX BU ěti aju .
SFX BU ěti ajem .
SFX BU ěti aješ .
SFX BU ěti aje .
SFX BU ěti ajemo .
SFX BU ěti ajete .
SFX BU ěti ajut .
SFX BU ti h .
SFX BU ti še .
SFX BU ti hmo .
SFX BU ti ste .
SFX BU ti hu .
SFX BU ěti aj .
SFX BU ěti ajmo .
SFX BU ěti ajte .
SFX BU ěti ajuči .
SFX BU ěti ajučego .
SFX BU ěti ajučemu .
SFX BU ěti ajučim .
SFX BU ěti ajučem .
SFX BU ěti ajučih .
SFX BU ěti ajučimi .
SFX BU ěti ajuča .
SFX BU ěti ajuču .
SFX BU ěti ajučej .
SFX BU ěti ajučeju .
SFX BU ěti ajuče .
SFX BU ěti ajemy .
SFX BU ěti ajemogo .
SFX BU ěti ajemomu .
SFX BU ěti ajemym .
SFX BU ěti ajemom .
SFX BU ěti ajemo .
SFX BU ěti ajema .
SFX BU ěti ajemu .
SFX BU ěti ajemoj .
SFX BU ěti ajemoju .
SFX BU ěti ajemi .
SFX BU ěti ajeme .
SFX BU ěti ajemyh .
SFX BU ěti ajemym .
SFX BU ěti ajemymi .
SFX BU ti vši .
SFX BU ti všego .
SFX BU ti všemu .
SFX BU ti všim .
SFX BU ti všem .
SFX BU ti vših .
SFX BU ti všimi .
SFX BU ti vša .
SFX BU ti všu .
SFX BU ti všej .
SFX BU ti všeju .
SFX BU ti vše .
SFX BU ti ny .
SFX BU ti nogo .
SFX BU ti nomu .
SFX BU ti nym .
SFX BU ti nom .
SFX BU ti ni .
SFX BU ti ne .
SFX BU ti nyh .
SFX BU ti nymi .
SFX BU ti na .
SFX BU ti nu .
SFX BU ti noj .
SFX BU ti noju .
SFX BU ti no .
SFX BU ti nje .
SFX BU ti nja .
SFX BU ti nju .
SFX BU ti njem .
SFX BU ti nij .
SFX BU ti njam .
SFX BU ti njami .
SFX BU ti njah .

SFX BV Y 80
SFX BV ti l .
SFX BV ti la .
SFX BV ti lo .
SFX BV ti li .
SFX BV ti ju .
SFX BV ti jem .
SFX BV ti ješ .
SFX BV ti je .
SFX BV ti jemo .
SFX BV ti jete .
SFX BV ti jut .
SFX BV ti h .
SFX BV ti še .
SFX BV ti hmo .
SFX BV ti ste .
SFX BV ti hu .
SFX BV ti j .
SFX BV ti jmo .
SFX BV ti jte .
SFX BV ti juči .
SFX BV ti jučego .
SFX BV ti jučemu .
SFX BV ti jučim .
SFX BV ti jučem .
SFX BV ti jučih .
SFX BV ti jučimi .
SFX BV ti juča .
SFX BV ti juču .
SFX BV ti jučej .
SFX BV ti jučeju .
SFX BV ti juče .
SFX BV ti jemy .
SFX BV ti jemogo .
SFX BV ti jemomu .
SFX BV ti jemym .
SFX BV ti jemom .
SFX BV ti jemo .
SFX BV ti jema .
SFX BV ti jemu .
SFX BV ti jemoj .
SFX BV ti jemoju .
SFX BV ti jemi .
SFX BV ti jeme .
SFX BV ti jemyh .
SFX BV ti jemym .
SFX BV ti jemymi .
SFX BV ti vši .
SFX BV ti všego .
SFX BV ti všemu .
SFX BV ti všim .
SFX BV ti všem .
SFX BV ti vših .
SFX BV ti všimi .
SFX BV ti vša .
SFX BV ti všu .
SFX BV ti všej .
SFX BV ti všeju .
SFX BV ti vše .
SFX BV ti ny .
SFX BV ti nogo .
SFX BV ti nomu .
SFX BV ti nym .
SFX BV ti nom .
SFX BV ti ni .
SFX BV ti ne .
SFX BV ti nyh .
SFX BV ti nymi .
SFX BV ti na .
SFX BV ti nu .
SFX BV ti noj .
SFX BV ti noju .
SFX BV ti no .
SFX BV ti nje .
SFX BV ti nja .
SFX BV ti nju .
SFX BV ti njem .
SFX BV ti nij .
SFX BV ti njam .
SFX BV ti njami .
SFX BV ti njah .

SFX BW Y 27
SFX BW y o .
SFX BW y a .
SFX BW y ogo .
SFX BW y u .
SFX BW y oj .
SFX BW y om .
SFX BW y omu .
SFX BW 0 m .
SFX BW y oju .
SFX BW y i .
SFX BW y e .
SFX BW 0 h .
SFX BW 0 mi .
SFX BW gy žějši/zz .
SFX BW gy žějšego/zz .
SFX BW gy žějšemu/zz .
SFX BW gy žějšim/zz .
SFX BW gy žějšem/zz .
SFX BW gy žějše/zz .
SFX BW gy žějša/zz .
SFX BW gy žějšu/zz .
SFX BW gy žějšej/zz .
SFX BW gy žějšeju/zz .
SFX BW gy žějših/zz .
SFX BW gy žějšim/zz .
SFX BW gy žějšimi/zz .
SFX BW gy žeje/zz .

SFX BX Y 9
SFX BX 0 i .
SFX BX 0 a .
SFX BX 0 ov .
SFX BX 0 u .
SFX BX 0 ah .
SFX BX 0 am .
SFX BX 0 om .
SFX BX 0 ami .
SFX BX h še .

SFX BY Y 80
SFX BY ti l .
SFX BY ti la .
SFX BY ti lo .
SFX BY ti li .
SFX BY ati u .
SFX BY ati em .
SFX BY ati eš .
SFX BY ati e .
SFX BY ati emo .
SFX BY ati ete .
SFX BY ati ut .
SFX BY ti h .
SFX BY ti še .
SFX BY ti hmo .
SFX BY ti ste .
SFX BY ti hu .
SFX BY ati i .
SFX BY ati imo .
SFX BY ati ite .
SFX BY ati uči .
SFX BY ati učego .
SFX BY ati učemu .
SFX BY ati učim .
SFX BY ati učem .
SFX BY ati učih .
SFX BY ati učimi .
SFX BY ati uča .
SFX BY ati uču .
SFX BY ati učej .
SFX BY ati učeju .
SFX BY ati uče .
SFX BY ati emy .
SFX BY ati emogo .
SFX BY ati emomu .
SFX BY ati emym .
SFX BY ati emom .
SFX BY ati emo .
SFX BY ati ema .
SFX BY ati emu .
SFX BY ati emoj .
SFX BY ati emoju .
SFX BY ati emi .
SFX BY ati eme .
SFX BY ati emyh .
SFX BY ati emym .
SFX BY ati emymi .
SFX BY ti vši .
SFX BY ti všego .
SFX BY ti všemu .
SFX BY ti všim .
SFX BY ti všem .
SFX BY ti vših .
SFX BY ti všimi .
SFX BY ti vša .
SFX BY ti všu .
SFX BY ti všej .
SFX BY ti všeju .
SFX BY ti vše .
SFX BY ti ny .
SFX BY ti nogo .
SFX BY ti nomu .
SFX BY ti nym .
SFX BY ti nom .
SFX BY ti ni .
SFX BY ti ne .
SFX BY ti nyh .
SFX BY ti nymi .
SFX BY ti na .
SFX BY ti nu .
SFX BY ti noj .
SFX BY ti noju .
SFX BY ti no .
SFX BY ti nje .
SFX BY ti nja .
SFX BY ti nju .
SFX BY ti njem .
SFX BY ti nij .
SFX BY ti njam .
SFX BY ti njami .
SFX BY ti njah .

SFX BZ Y 11
SFX BZ i e .
SFX BZ i a .
SFX BZ i ego .
SFX BZ i u .
SFX BZ i ej .
SFX BZ i em .
SFX BZ i emu .
SFX BZ 0 m .
SFX BZ i eju .
SFX BZ 0 h .
SFX BZ 0 mi .

SFX Ba Y 27
SFX Ba y o .
SFX Ba y a .
SFX Ba y ogo .
SFX Ba y u .
SFX Ba y oj .
SFX Ba y om .
SFX Ba y omu .
SFX Ba 0 m .
SFX Ba y oju .
SFX Ba y i .
SFX Ba y e .
SFX Ba 0 h .
SFX Ba 0 mi .
SFX Ba ky ši/zz .
SFX Ba ky šego/zz .
SFX Ba ky šemu/zz .
SFX Ba ky šim/zz .
SFX Ba ky šem/zz .
SFX Ba ky še/zz .
SFX Ba ky ša/zz .
SFX Ba ky šu/zz .
SFX Ba ky šej/zz .
SFX Ba ky šeju/zz .
SFX Ba ky ših/zz .
SFX Ba ky šim/zz .
SFX Ba ky šimi/zz .
SFX Ba ky že .

SFX Bb Y 4
SFX Bb a ě .
SFX Bb a oh .
SFX Bb a om .
SFX Bb a oma .

SFX Bc Y 80
SFX Bc ti l .
SFX Bc ti la .
SFX Bc ti lo .
SFX Bc ti li .
SFX Bc ti nu .
SFX Bc ti nem .
SFX Bc ti neš .
SFX Bc ti ne .
SFX Bc ti nemo .
SFX Bc ti nete .
SFX Bc ti nut .
SFX Bc ti h .
SFX Bc ti še .
SFX Bc ti hmo .
SFX Bc ti ste .
SFX Bc ti hu .
SFX Bc ti ni .
SFX Bc ti nimo .
SFX Bc ti nite .
SFX Bc ti nuči .
SFX Bc ti nučego .
SFX Bc ti nučemu .
SFX Bc ti nučim .
SFX Bc ti nučem .
SFX Bc ti nučih .
SFX Bc ti nučimi .
SFX Bc ti nuča .
SFX Bc ti nuču .
SFX Bc ti nučej .
SFX Bc ti nučeju .
SFX Bc ti nuče .
SFX Bc ti nemy .
SFX Bc ti nemogo .
SFX Bc ti nemomu .
SFX Bc ti nemym .
SFX Bc ti nemom .
SFX Bc ti nemo .
SFX Bc ti nema .
SFX Bc ti nemu .
SFX Bc ti nemoj .
SFX Bc ti nemoju .
SFX Bc ti nemi .
SFX Bc ti neme .
SFX Bc ti nemyh .
SFX Bc ti nemym .
SFX Bc ti nemymi .
SFX Bc ti vši .
SFX Bc ti všego .
SFX Bc ti všemu .
SFX Bc ti všim .
SFX Bc ti všem .
SFX Bc ti vših .
SFX Bc ti všimi .
SFX Bc ti vša .
SFX Bc ti všu .
SFX Bc ti všej .
SFX Bc ti všeju .
SFX Bc ti vše .
SFX Bc ti ny .
SFX Bc ti nogo .
SFX Bc ti nomu .
SFX Bc ti nym .
SFX Bc ti nom .
SFX Bc ti ni .
SFX Bc ti ne .
SFX Bc ti nyh .
SFX Bc ti nymi .
SFX Bc ti na .
SFX Bc ti nu .
SFX Bc ti noj .
SFX Bc ti noju .
SFX Bc ti no .
SFX Bc ti nje .
SFX Bc ti nja .
SFX Bc ti nju .
SFX Bc ti njem .
SFX Bc ti nij .
SFX Bc ti njam .
SFX Bc ti njami .
SFX Bc ti njah .

SFX Bd Y 62
SFX Bd ti l .
SFX Bd ti la .
SFX Bd ti lo .
SFX Bd ti li .
SFX Bd zeti ozmu .
SFX Bd zeti ozmem .
SFX Bd zeti ozmeš .
SFX Bd zeti ozme .
SFX Bd zeti ozmemo .
SFX Bd zeti ozmete .
SFX Bd zeti ozmut .
SFX Bd ti h .
SFX Bd ti še .
SFX Bd ti hmo .
SFX Bd ti ste .
SFX Bd ti hu .
SFX Bd zeti ozmi .
SFX Bd zeti ozmimo .
SFX Bd zeti ozmite .
SFX Bd zeti ozmuči .
SFX Bd zeti ozmučego .
SFX Bd zeti ozmučemu .
SFX Bd zeti ozmučim .
SFX Bd zeti ozmučem .
SFX Bd zeti ozmučih .
SFX Bd zeti ozmučimi .
SFX Bd zeti ozmuča .
SFX Bd zeti ozmuču .
SFX Bd zeti ozmučej .
SFX Bd zeti ozmučeju .
SFX Bd zeti ozmuče .
SFX Bd zeti ozmemy .
SFX Bd zeti ozmemogo .
SFX Bd zeti ozmemomu .
SFX Bd zeti ozmemym .
SFX Bd zeti ozmemom .
SFX Bd zeti ozmemo .
SFX Bd zeti ozmema .
SFX Bd zeti ozmemu .
SFX Bd zeti ozmemoj .
SFX Bd zeti ozmemoju .
SFX Bd zeti ozmemi .
SFX Bd zeti ozmeme .
SFX Bd zeti ozmemyh .
SFX Bd zeti ozmemym .
SFX Bd zeti ozmemymi .
SFX Bd ti vši .
SFX Bd ti všego .
SFX Bd ti všemu .
SFX Bd ti všim .
SFX Bd ti všem .
SFX Bd ti vših .
SFX Bd ti všimi .
SFX Bd ti vša .
SFX Bd ti všu .
SFX Bd ti všej .
SFX Bd ti všeju .
SFX Bd ti vše .
SFX Bd i y .
SFX Bd i a .
SFX Bd i o .
SFX Bd i je .

SFX Be Y 3
SFX Be e ih .
SFX Be e im .
SFX Be e imi .

SFX Bf Y 13
SFX Bf i e .
SFX Bf i a .
SFX Bf i ego .
SFX Bf i u .
SFX Bf i ej .
SFX Bf i em .
SFX Bf i emu .
SFX Bf 0 m .
SFX Bf i eju .
SFX Bf 0 h .
SFX Bf 0 mi .
SFX Bf i ejši .
SFX Bf i eje .

SFX Bg Y 9
SFX Bg ot ti .
SFX Bg ot ta .
SFX Bg ot tov .
SFX Bg ot tu .
SFX Bg ot tah .
SFX Bg ot tam .
SFX Bg ot tom .
SFX Bg ot tami .
SFX Bg ot te .

SFX Bh Y 4
SFX Bh ok ka .
SFX Bh ok ku .
SFX Bh ok kom .
SFX Bh ok če .

SFX Bi Y 7
SFX Bi o a .
SFX Bi lo el .
SFX Bi o u .
SFX Bi o ah .
SFX Bi o am .
SFX Bi 0 m .
SFX Bi o ami .

SFX Bj Y 27
SFX Bj y o .
SFX Bj y a .
SFX Bj y ogo .
SFX Bj y u .
SFX Bj y oj .
SFX Bj y om .
SFX Bj y omu .
SFX Bj 0 m .
SFX Bj y oju .
SFX Bj y i .
SFX Bj y e .
SFX Bj 0 h .
SFX Bj 0 mi .
SFX Bj ky ši/zz .
SFX Bj ky šego/zz .
SFX Bj ky šemu/zz .
SFX Bj ky šim/zz .
SFX Bj ky šem/zz .
SFX Bj ky še/zz .
SFX Bj ky ša/zz .
SFX Bj ky šu/zz .
SFX Bj ky šej/zz .
SFX Bj ky šeju/zz .
SFX Bj ky ših/zz .
SFX Bj ky šim/zz .
SFX Bj ky šimi/zz .
SFX Bj ky še .

SFX Bk Y 68
SFX Bk ti l .
SFX Bk ti la .
SFX Bk ti lo .
SFX Bk ti li .
SFX Bk ziti žu .
SFX Bk ti m .
SFX Bk ti š .
SFX Bk ti 0 .
SFX Bk ti mo .
SFX Bk i e .
SFX Bk iti et .
SFX Bk ti h .
SFX Bk ti še .
SFX Bk ti hmo .
SFX Bk ti ste .
SFX Bk ti hu .
SFX Bk iti eči .
SFX Bk iti eča .
SFX Bk iti eče .
SFX Bk ti my .
SFX Bk ti mogo .
SFX Bk ti momu .
SFX Bk ti mym .
SFX Bk ti mom .
SFX Bk ti mo .
SFX Bk ti ma .
SFX Bk ti mu .
SFX Bk ti moj .
SFX Bk ti moju .
SFX Bk ti mi .
SFX Bk ti me .
SFX Bk ti myh .
SFX Bk ti mym .
SFX Bk ti mymi .
SFX Bk ti vši .
SFX Bk ti všego .
SFX Bk ti všemu .
SFX Bk ti všim .
SFX Bk ti všem .
SFX Bk ti vših .
SFX Bk ti všimi .
SFX Bk ti vša .
SFX Bk ti všu .
SFX Bk ti všej .
SFX Bk ti všeju .
SFX Bk ti vše .
SFX Bk ziti ženy .
SFX Bk ziti ženogo .
SFX Bk ziti ženomu .
SFX Bk ziti ženym .
SFX Bk ziti ženom .
SFX Bk ziti ženi .
SFX Bk ziti žene .
SFX Bk ziti ženyh .
SFX Bk ziti ženymi .
SFX Bk ziti žena .
SFX Bk ziti ženu .
SFX Bk ziti ženoj .
SFX Bk ziti ženoju .
SFX Bk ziti ženo .
SFX Bk ziti ženje .
SFX Bk ziti ženja .
SFX Bk ziti ženju .
SFX Bk ziti ženjem .
SFX Bk ziti ženij .
SFX Bk ziti ženjam .
SFX Bk ziti ženjami .
SFX Bk ziti ženjah .

SFX Bl Y 13
SFX Bl in no .
SFX Bl in na .
SFX Bl in nogo .
SFX Bl in nu .
SFX Bl in noj .
SFX Bl in nom .
SFX Bl in nomu .
SFX Bl in nym .
SFX Bl in noju .
SFX Bl in ni .
SFX Bl in ne .
SFX Bl in nyh .
SFX Bl in nymi .

SFX Bm Y 9
SFX Bm ec ce .
SFX Bm ec ca .
SFX Bm ec cev .
SFX Bm ec cu .
SFX Bm ec cah .
SFX Bm ec cam .
SFX Bm ec cem .
SFX Bm ec cami .
SFX Bm ec če .

SFX Bn Y 68
SFX Bn ti l .
SFX Bn ti la .
SFX Bn ti lo .
SFX Bn ti li .
SFX Bn zditi ždžu .
SFX Bn ti m .
SFX Bn ti š .
SFX Bn ti 0 .
SFX Bn ti mo .
SFX Bn i e .
SFX Bn iti et .
SFX Bn ti h .
SFX Bn ti še .
SFX Bn ti hmo .
SFX Bn ti ste .
SFX Bn ti hu .
SFX Bn iti eči .
SFX Bn iti eča .
SFX Bn iti eče .
SFX Bn ti my .
SFX Bn ti mogo .
SFX Bn ti momu .
SFX Bn ti mym .
SFX Bn ti mom .
SFX Bn ti mo .
SFX Bn ti ma .
SFX Bn ti mu .
SFX Bn ti moj .
SFX Bn ti moju .
SFX Bn ti mi .
SFX Bn ti me .
SFX Bn ti myh .
SFX Bn ti mym .
SFX Bn ti mymi .
SFX Bn ti vši .
SFX Bn ti všego .
SFX Bn ti všemu .
SFX Bn ti všim .
SFX Bn ti všem .
SFX Bn ti vših .
SFX Bn ti všimi .
SFX Bn ti vša .
SFX Bn ti všu .
SFX Bn ti všej .
SFX Bn ti všeju .
SFX Bn ti vše .
SFX Bn zditi ždženy .
SFX Bn zditi ždženogo .
SFX Bn zditi ždženomu .
SFX Bn zditi ždženym .
SFX Bn zditi ždženom .
SFX Bn zditi ždženi .
SFX Bn zditi ždžene .
SFX Bn zditi ždženyh .
SFX Bn zditi ždženymi .
SFX Bn zditi ždžena .
SFX Bn zditi ždženu .
SFX Bn zditi ždženoj .
SFX Bn zditi ždženoju .
SFX Bn zditi ždženo .
SFX Bn zditi ždženje .
SFX Bn zditi ždženja .
SFX Bn zditi ždženju .
SFX Bn zditi ždženjem .
SFX Bn zditi ždženij .
SFX Bn zditi ždženjam .
SFX Bn zditi ždženjami .
SFX Bn zditi ždženjah .

SFX Bo Y 72
SFX Bo sti dl .
SFX Bo sti dla .
SFX Bo sti dlo .
SFX Bo sti dli .
SFX Bo sti du .
SFX Bo sti dem .
SFX Bo sti deš .
SFX Bo sti de .
SFX Bo sti demo .
SFX Bo sti dete .
SFX Bo sti dut .
SFX Bo sti deh .
SFX Bo sti deše .
SFX Bo sti dehmo .
SFX Bo sti deste .
SFX Bo sti dehu .
SFX Bo sti di .
SFX Bo sti dimo .
SFX Bo sti dite .
SFX Bo sti duči .
SFX Bo sti dučego .
SFX Bo sti dučemu .
SFX Bo sti dučim .
SFX Bo sti dučem .
SFX Bo sti dučih .
SFX Bo sti dučimi .
SFX Bo sti duča .
SFX Bo sti duču .
SFX Bo sti dučej .
SFX Bo sti dučeju .
SFX Bo sti duče .
SFX Bo sti domy .
SFX Bo sti domogo .
SFX Bo sti domomu .
SFX Bo sti domym .
SFX Bo sti domom .
SFX Bo sti domo .
SFX Bo sti doma .
SFX Bo sti domu .
SFX Bo sti domoj .
SFX Bo sti domoju .
SFX Bo sti domi .
SFX Bo sti dome .
SFX Bo sti domyh .
SFX Bo sti domym .
SFX Bo sti domymi .
SFX Bo sti domo .
SFX Bo sti dši .
SFX Bo sti dša .
SFX Bo sti dše .
SFX Bo sti deny .
SFX Bo sti denogo .
SFX Bo sti denomu .
SFX Bo sti denym .
SFX Bo sti denom .
SFX Bo sti deni .
SFX Bo sti dene .
SFX Bo sti denyh .
SFX Bo sti denymi .
SFX Bo sti dena .
SFX Bo sti denu .
SFX Bo sti denoj .
SFX Bo sti denoju .
SFX Bo sti deno .
SFX Bo sti denje .
SFX Bo sti denja .
SFX Bo sti denju .
SFX Bo sti denjem .
SFX Bo sti denij .
SFX Bo sti denjam .
SFX Bo sti denjami .
SFX Bo sti denjah .

SFX Bp Y 7
SFX Bp e a .
SFX Bp e 0 .
SFX Bp e u .
SFX Bp e ah .
SFX Bp e am .
SFX Bp 0 m .
SFX Bp e ami .

SFX Bq Y 68
SFX Bq ti l .
SFX Bq ti la .
SFX Bq ti lo .
SFX Bq ti li .
SFX Bq titi ču .
SFX Bq ti m .
SFX Bq ti š .
SFX Bq ti 0 .
SFX Bq ti mo .
SFX Bq i e .
SFX Bq iti et .
SFX Bq ti h .
SFX Bq ti še .
SFX Bq ti hmo .
SFX Bq ti ste .
SFX Bq ti hu .
SFX Bq iti eči .
SFX Bq iti eča .
SFX Bq iti eče .
SFX Bq ti my .
SFX Bq ti mogo .
SFX Bq ti momu .
SFX Bq ti mym .
SFX Bq ti mom .
SFX Bq ti mo .
SFX Bq ti ma .
SFX Bq ti mu .
SFX Bq ti moj .
SFX Bq ti moju .
SFX Bq ti mi .
SFX Bq ti me .
SFX Bq ti myh .
SFX Bq ti mym .
SFX Bq ti mymi .
SFX Bq ti vši .
SFX Bq ti všego .
SFX Bq ti všemu .
SFX Bq ti všim .
SFX Bq ti všem .
SFX Bq ti vših .
SFX Bq ti všimi .
SFX Bq ti vša .
SFX Bq ti všu .
SFX Bq ti všej .
SFX Bq ti všeju .
SFX Bq ti vše .
SFX Bq titi čeny .
SFX Bq titi čenogo .
SFX Bq titi čenomu .
SFX Bq titi čenym .
SFX Bq titi čenom .
SFX Bq titi čeni .
SFX Bq titi čene .
SFX Bq titi čenyh .
SFX Bq titi čenymi .
SFX Bq titi čena .
SFX Bq titi čenu .
SFX Bq titi čenoj .
SFX Bq titi čenoju .
SFX Bq titi čeno .
SFX Bq titi čenje .
SFX Bq titi čenja .
SFX Bq titi čenju .
SFX Bq titi čenjem .
SFX Bq titi čenij .
SFX Bq titi čenjam .
SFX Bq titi čenjami .
SFX Bq titi čenjah .

SFX Br Y 68
SFX Br ti l .
SFX Br ti la .
SFX Br ti lo .
SFX Br ti li .
SFX Br ěti žu .
SFX Br ěti im .
SFX Br ěti iš .
SFX Br ěti i .
SFX Br ěti imo .
SFX Br ěti ite .
SFX Br ěti et .
SFX Br ti h .
SFX Br ti še .
SFX Br ti hmo .
SFX Br ti ste .
SFX Br ti hu .
SFX Br ěti eči .
SFX Br ěti eča .
SFX Br ěti eče .
SFX Br ěti imy .
SFX Br ěti imogo .
SFX Br ěti imomu .
SFX Br ěti imym .
SFX Br ěti imom .
SFX Br ěti imo .
SFX Br ěti ima .
SFX Br ěti imu .
SFX Br ěti imoj .
SFX Br ěti imoju .
SFX Br ěti imi .
SFX Br ěti ime .
SFX Br ěti imyh .
SFX Br ěti imym .
SFX Br ěti imymi .
SFX Br ti vši .
SFX Br ti všego .
SFX Br ti všemu .
SFX Br ti všim .
SFX Br ti všem .
SFX Br ti vših .
SFX Br ti všimi .
SFX Br ti vša .
SFX Br ti všu .
SFX Br ti všej .
SFX Br ti všeju .
SFX Br ti vše .
SFX Br ti ny .
SFX Br ti nogo .
SFX Br ti nomu .
SFX Br ti nym .
SFX Br ti nom .
SFX Br ti ni .
SFX Br ti ne .
SFX Br ti nyh .
SFX Br ti nymi .
SFX Br ti na .
SFX Br ti nu .
SFX Br ti noj .
SFX Br ti noju .
SFX Br ti no .
SFX Br ti nje .
SFX Br ti nja .
SFX Br ti nju .
SFX Br ti njem .
SFX Br ti nij .
SFX Br ti njam .
SFX Br ti njami .
SFX Br ti njah .

SFX Bs Y 72
SFX Bs ti l .
SFX Bs ti la .
SFX Bs ti lo .
SFX Bs ti li .
SFX Bs ti u .
SFX Bs ti em .
SFX Bs ti eš .
SFX Bs ti e .
SFX Bs ti emo .
SFX Bs ti ete .
SFX Bs ti ut .
SFX Bs ti eh .
SFX Bs ti eše .
SFX Bs ti ehmo .
SFX Bs ti este .
SFX Bs ti ehu .
SFX Bs ti i .
SFX Bs ti imo .
SFX Bs ti ite .
SFX Bs ti uči .
SFX Bs ti učego .
SFX Bs ti učemu .
SFX Bs ti učim .
SFX Bs ti učem .
SFX Bs ti učih .
SFX Bs ti učimi .
SFX Bs ti uča .
SFX Bs ti uču .
SFX Bs ti učej .
SFX Bs ti učeju .
SFX Bs ti uče .
SFX Bs ti omy .
SFX Bs ti omogo .
SFX Bs ti omomu .
SFX Bs ti omym .
SFX Bs ti omom .
SFX Bs ti omo .
SFX Bs ti oma .
SFX Bs ti omu .
SFX Bs ti omoj .
SFX Bs ti omoju .
SFX Bs ti omi .
SFX Bs ti ome .
SFX Bs ti omyh .
SFX Bs ti omym .
SFX Bs ti omymi .
SFX Bs ti omo .
SFX Bs ti ši .
SFX Bs ti ša .
SFX Bs ti še .
SFX Bs ti eny .
SFX Bs ti enogo .
SFX Bs ti enomu .
SFX Bs ti enym .
SFX Bs ti enom .
SFX Bs ti eni .
SFX Bs ti ene .
SFX Bs ti enyh .
SFX Bs ti enymi .
SFX Bs ti ena .
SFX Bs ti enu .
SFX Bs ti enoj .
SFX Bs ti enoju .
SFX Bs ti eno .
SFX Bs ti enje .
SFX Bs ti enja .
SFX Bs ti enju .
SFX Bs ti enjem .
SFX Bs ti enij .
SFX Bs ti enjam .
SFX Bs ti enjami .
SFX Bs ti enjah .

SFX Bt Y 39
SFX Bt ti l .
SFX Bt ti la .
SFX Bt ti lo .
SFX Bt ti li .
SFX Bt ti h .
SFX Bt ti s .
SFX Bt ti 0 .
SFX Bt ti hmo .
SFX Bt ti ste .
SFX Bt yti ěh .
SFX Bt yti ěše .
SFX Bt yti ěhmo .
SFX Bt yti ěste .
SFX Bt yti ěhu .
SFX Bt yti udu .
SFX Bt yti udeš .
SFX Bt yti ude .
SFX Bt yti udemo .
SFX Bt yti udete .
SFX Bt yti udut .
SFX Bt yti ud .
SFX Bt yti udmo .
SFX Bt yti udte .
SFX Bt ti vši .
SFX Bt ti všego .
SFX Bt ti všemu .
SFX Bt ti všim .
SFX Bt ti všem .
SFX Bt ti vših .
SFX Bt ti všimi .
SFX Bt ti vša .
SFX Bt ti všu .
SFX Bt ti všej .
SFX Bt ti všeju .
SFX Bt ti vše .
SFX Bt i y .
SFX Bt i a .
SFX Bt i o .
SFX Bt i je .

SFX Bu Y 27
SFX Bu y o .
SFX Bu y a .
SFX Bu y ogo .
SFX Bu y u .
SFX Bu y oj .
SFX Bu y om .
SFX Bu y omu .
SFX Bu 0 m .
SFX Bu y oju .
SFX Bu y i .
SFX Bu y e .
SFX Bu 0 h .
SFX Bu 0 mi .
SFX Bu eky ši/zz .
SFX Bu eky šego/zz .
SFX Bu eky šemu/zz .
SFX Bu eky šim/zz .
SFX Bu eky šem/zz .
SFX Bu eky še/zz .
SFX Bu eky ša/zz .
SFX Bu eky šu/zz .
SFX Bu eky šej/zz .
SFX Bu eky šeju/zz .
SFX Bu eky ših/zz .
SFX Bu eky šim/zz .
SFX Bu eky šimi/zz .
SFX Bu eky je/zz .

SFX Bv Y 59
SFX Bv ti l .
SFX Bv ti la .
SFX Bv ti lo .
SFX Bv ti li .
SFX Bv gti žu .
SFX Bv gti žim .
SFX Bv gti žiš .
SFX Bv gti ži .
SFX Bv gti žimo .
SFX Bv gti žite .
SFX Bv gti žet .
SFX Bv gti žeh .
SFX Bv gti žeše .
SFX Bv gti žehmo .
SFX Bv gti žeste .
SFX Bv gti žehu .
SFX Bv gti žeči .
SFX Bv gti žeča .
SFX Bv gti žeče .
SFX Bv gti žimy .
SFX Bv gti žimogo .
SFX Bv gti žimomu .
SFX Bv gti žimym .
SFX Bv gti žimom .
SFX Bv gti žimo .
SFX Bv gti žima .
SFX Bv gti žimu .
SFX Bv gti žimoj .
SFX Bv gti žimoju .
SFX Bv gti žimi .
SFX Bv gti žime .
SFX Bv gti žimyh .
SFX Bv gti žimym .
SFX Bv gti žimymi .
SFX Bv ti ši .
SFX Bv ti ša .
SFX Bv ti še .
SFX Bv gti ženy .
SFX Bv gti ženogo .
SFX Bv gti ženomu .
SFX Bv gti ženym .
SFX Bv gti ženom .
SFX Bv gti ženi .
SFX Bv gti žene .
SFX Bv gti ženyh .
SFX Bv gti ženymi .
SFX Bv gti žena .
SFX Bv gti ženu .
SFX Bv gti ženoj .
SFX Bv gti ženoju .
SFX Bv gti ženo .
SFX Bv gti ženje .
SFX Bv gti ženja .
SFX Bv gti ženju .
SFX Bv gti ženjem .
SFX Bv gti ženij .
SFX Bv gti ženjam .
SFX Bv gti ženjami .
SFX Bv gti ženjah .

SFX Bw Y 5
SFX Bw y ebe .
SFX Bw y e .
SFX Bw y obě .
SFX Bw y i .
SFX Bw y oboju .

SFX Bx Y 62
SFX Bx ti l .
SFX Bx ti la .
SFX Bx ti lo .
SFX Bx ti li .
SFX Bx uti mu .
SFX Bx uti mem .
SFX Bx uti meš .
SFX Bx uti me .
SFX Bx uti memo .
SFX Bx uti mete .
SFX Bx uti mut .
SFX Bx ti h .
SFX Bx ti še .
SFX Bx ti hmo .
SFX Bx ti ste .
SFX Bx ti hu .
SFX Bx uti mi .
SFX Bx uti mimo .
SFX Bx uti mite .
SFX Bx uti muči .
SFX Bx uti mučego .
SFX Bx uti mučemu .
SFX Bx uti mučim .
SFX Bx uti mučem .
SFX Bx uti mučih .
SFX Bx uti mučimi .
SFX Bx uti muča .
SFX Bx uti muču .
SFX Bx uti mučej .
SFX Bx uti mučeju .
SFX Bx uti muče .
SFX Bx uti memy .
SFX Bx uti memogo .
SFX Bx uti memomu .
SFX Bx uti memym .
SFX Bx uti memom .
SFX Bx uti memo .
SFX Bx uti mema .
SFX Bx uti memu .
SFX Bx uti memoj .
SFX Bx uti memoju .
SFX Bx uti memi .
SFX Bx uti meme .
SFX Bx uti memyh .
SFX Bx uti memym .
SFX Bx uti memymi .
SFX Bx ti vši .
SFX Bx ti všego .
SFX Bx ti všemu .
SFX Bx ti všim .
SFX Bx ti všem .
SFX Bx ti vših .
SFX Bx ti všimi .
SFX Bx ti vša .
SFX Bx ti všu .
SFX Bx ti všej .
SFX Bx ti všeju .
SFX Bx ti vše .
SFX Bx i y .
SFX Bx i a .
SFX Bx i o .
SFX Bx i je .

SFX By Y 28
SFX By eliky 0 .
SFX By yše veliky eliko .
SFX By yše veliky elika .
SFX By yše veliky elikogo .
SFX By yše veliky eliku .
SFX By yše veliky elikoj .
SFX By yše veliky elikom .
SFX By yše veliky elikomu .
SFX By yše veliky elikym .
SFX By yše veliky elikoju .
SFX By yše veliky eliki .
SFX By yše veliky elike .
SFX By yše veliky elikyh .
SFX By yše veliky elikymi .
SFX By yše veliky ečši/zz .
SFX By yše veliky ečšego/zz .
SFX By yše veliky ečšemu/zz .
SFX By yše veliky ečšim/zz .
SFX By yše veliky ečšem/zz .
SFX By yše veliky ečše/zz .
SFX By yše veliky ečša/zz .
SFX By yše veliky ečšu/zz .
SFX By yše veliky ečšej/zz .
SFX By yše veliky ečšeju/zz .
SFX By yše veliky ečših/zz .
SFX By yše veliky ečšim/zz .
SFX By yše veliky ečšimi/zz .
SFX By yše veliky eče .

SFX Bz Y 71
SFX Bz ti l .
SFX Bz ti la .
SFX Bz ti lo .
SFX Bz ti li .
SFX Bz ti u .
SFX Bz ti em .
SFX Bz ti eš .
SFX Bz ti e .
SFX Bz ti emo .
SFX Bz ti ete .
SFX Bz ti ut .
SFX Bz ti eh .
SFX Bz ti eše .
SFX Bz ti ehmo .
SFX Bz ti este .
SFX Bz ti ehu .
SFX Bz ti i .
SFX Bz ti imo .
SFX Bz ti ite .
SFX Bz ti uči .
SFX Bz ti učego .
SFX Bz ti učemu .
SFX Bz ti učim .
SFX Bz ti učem .
SFX Bz ti učih .
SFX Bz ti učimi .
SFX Bz ti uča .
SFX Bz ti uču .
SFX Bz ti učej .
SFX Bz ti učeju .
SFX Bz ti uče .
SFX Bz ti emy .
SFX Bz ti emogo .
SFX Bz ti emomu .
SFX Bz ti emym .
SFX Bz ti emom .
SFX Bz ti emo .
SFX Bz ti ema .
SFX Bz ti emu .
SFX Bz ti emoj .
SFX Bz ti emoju .
SFX Bz ti emi .
SFX Bz ti eme .
SFX Bz ti emyh .
SFX Bz ti emym .
SFX Bz ti emymi .
SFX Bz ti ši .
SFX Bz ti ša .
SFX Bz ti še .
SFX Bz ti eny .
SFX Bz ti enogo .
SFX Bz ti enomu .
SFX Bz ti enym .
SFX Bz ti enom .
SFX Bz ti eni .
SFX Bz ti ene .
SFX Bz ti enyh .
SFX Bz ti enymi .
SFX Bz ti ena .
SFX Bz ti enu .
SFX Bz ti enoj .
SFX Bz ti enoju .
SFX Bz ti eno .
SFX Bz ti enje .
SFX Bz ti enja .
SFX Bz ti enju .
SFX Bz ti enjem .
SFX Bz ti enij .
SFX Bz ti enjam .
SFX Bz ti enjami .
SFX Bz ti enjah .

SFX CA Y 81
SFX CA jdti šel .
SFX CA jdti šla .
SFX CA jdti šlo .
SFX CA jdti šli .
SFX CA ti u .
SFX CA ti em .
SFX CA ti eš .
SFX CA ti e .
SFX CA ti emo .
SFX CA ti ete .
SFX CA ti ut .
SFX CA ti eh .
SFX CA ti eše .
SFX CA ti ehmo .
SFX CA ti este .
SFX CA ti ehu .
SFX CA ti i .
SFX CA ti imo .
SFX CA ti ite .
SFX CA ti uči .
SFX CA ti učego .
SFX CA ti učemu .
SFX CA ti učim .
SFX CA ti učem .
SFX CA ti učih .
SFX CA ti učimi .
SFX CA ti uča .
SFX CA ti uču .
SFX CA ti učej .
SFX CA ti učeju .
SFX CA ti uče .
SFX CA ti omy .
SFX CA ti omogo .
SFX CA ti omomu .
SFX CA ti omym .
SFX CA ti omom .
SFX CA ti omo .
SFX CA ti oma .
SFX CA ti omu .
SFX CA ti omoj .
SFX CA ti omoju .
SFX CA ti omi .
SFX CA ti ome .
SFX CA ti omyh .
SFX CA ti omym .
SFX CA ti omymi .
SFX CA ti omo .
SFX CA jdti ševši .
SFX CA jdti ševšego .
SFX CA jdti ševšemu .
SFX CA jdti ševšim .
SFX CA jdti ševšem .
SFX CA jdti ševših .
SFX CA jdti ševšimi .
SFX CA jdti ševša .
SFX CA jdti ševšu .
SFX CA jdti ševšej .
SFX CA jdti ševšeju .
SFX CA jdti ševše .
SFX CA ti eny .
SFX CA ti enogo .
SFX CA ti enomu .
SFX CA ti enym .
SFX CA ti enom .
SFX CA ti eni .
SFX CA ti ene .
SFX CA ti enyh .
SFX CA ti enymi .
SFX CA ti ena .
SFX CA ti enu .
SFX CA ti enoj .
SFX CA ti enoju .
SFX CA ti eno .
SFX CA ti enje .
SFX CA ti enja .
SFX CA ti enju .
SFX CA ti enjem .
SFX CA ti enij .
SFX CA ti enjam .
SFX CA ti enjami .
SFX CA ti enjah .

SFX CB Y 9
SFX CB a y .
SFX CB a u .
SFX CB ka ok .
SFX CB a ě .
SFX CB 0 h .
SFX CB 0 m .
SFX CB a oju .
SFX CB 0 mi .
SFX CB a o .

SFX CC Y 17
SFX CC onj nj .
SFX CC onj nje .
SFX CC 0 e .
SFX CC onj nja .
SFX CC 0 a .
SFX CC onj njev .
SFX CC 0 ev .
SFX CC onj nju .
SFX CC 0 u .
SFX CC onj njah .
SFX CC 0 ah .
SFX CC onj njam .
SFX CC 0 am .
SFX CC onj njem .
SFX CC 0 em .
SFX CC onj njami .
SFX CC 0 ami .

SFX CD Y 16
SFX CD ho ši .
SFX CD ho šesa .
SFX CD o a .
SFX CD ho šese .
SFX CD ho šij .
SFX CD ho šes .
SFX CD o u .
SFX CD ho šesi .
SFX CD ho šah .
SFX CD ho šesah .
SFX CD ho šam .
SFX CD ho šesam .
SFX CD 0 m .
SFX CD ho šesem .
SFX CD ho šami .
SFX CD ho šesami .

SFX CE Y 15
SFX CE e a .
SFX CE ce česa .
SFX CE ce čese .
SFX CE e 0 .
SFX CE ce čes .
SFX CE e u .
SFX CE ce česi .
SFX CE e ah .
SFX CE ce česah .
SFX CE e am .
SFX CE ce česam .
SFX CE 0 m .
SFX CE ce česem .
SFX CE e ami .
SFX CE ce česami .

SFX CF Y 71
SFX CF ti l .
SFX CF ti la .
SFX CF ti lo .
SFX CF ti li .
SFX CF ti u .
SFX CF gti žem .
SFX CF gti žeš .
SFX CF gti že .
SFX CF gti žemo .
SFX CF gti žete .
SFX CF ti ut .
SFX CF gti žeh .
SFX CF gti žeše .
SFX CF gti žehmo .
SFX CF gti žeste .
SFX CF gti žehu .
SFX CF gti ži .
SFX CF gti žimo .
SFX CF gti žite .
SFX CF ti uči .
SFX CF ti učego .
SFX CF ti učemu .
SFX CF ti učim .
SFX CF ti učem .
SFX CF ti učih .
SFX CF ti učimi .
SFX CF ti uča .
SFX CF ti uču .
SFX CF ti učej .
SFX CF ti učeju .
SFX CF ti uče .
SFX CF gti žemy .
SFX CF gti žemogo .
SFX CF gti žemomu .
SFX CF gti žemym .
SFX CF gti žemom .
SFX CF gti žemo .
SFX CF gti žema .
SFX CF gti žemu .
SFX CF gti žemoj .
SFX CF gti žemoju .
SFX CF gti žemi .
SFX CF gti žeme .
SFX CF gti žemyh .
SFX CF gti žemym .
SFX CF gti žemymi .
SFX CF ti ši .
SFX CF ti ša .
SFX CF ti še .
SFX CF gti ženy .
SFX CF gti ženogo .
SFX CF gti ženomu .
SFX CF gti ženym .
SFX CF gti ženom .
SFX CF gti ženi .
SFX CF gti žene .
SFX CF gti ženyh .
SFX CF gti ženymi .
SFX CF gti žena .
SFX CF gti ženu .
SFX CF gti ženoj .
SFX CF gti ženoju .
SFX CF gti ženo .
SFX CF gti ženje .
SFX CF gti ženja .
SFX CF gti ženju .
SFX CF gti ženjem .
SFX CF gti ženij .
SFX CF gti ženjam .
SFX CF gti ženjami .
SFX CF gti ženjah .

SFX CG Y 4
SFX CG es sa .
SFX CG es su .
SFX CG es som .
SFX CG es se .

SFX CH Y 12
SFX CH 0 e .
SFX CH 0 a .
SFX CH 0 ego .
SFX CH 0 u .
SFX CH 0 ej .
SFX CH 0 em .
SFX CH 0 emu .
SFX CH 0 im .
SFX CH 0 eju .
SFX CH 0 i .
SFX CH 0 ih .
SFX CH 0 imi .

SFX CI Y 62
SFX CI ti l .
SFX CI ti la .
SFX CI ti lo .
SFX CI ti li .
SFX CI lěti elju .
SFX CI lěti eljem .
SFX CI lěti elješ .
SFX CI lěti elje .
SFX CI lěti eljemo .
SFX CI lěti eljete .
SFX CI lěti eljut .
SFX CI ti h .
SFX CI ti še .
SFX CI ti hmo .
SFX CI ti ste .
SFX CI ti hu .
SFX CI lěti elj .
SFX CI lěti eljmo .
SFX CI lěti eljte .
SFX CI lěti eljuči .
SFX CI lěti eljučego .
SFX CI lěti eljučemu .
SFX CI lěti eljučim .
SFX CI lěti eljučem .
SFX CI lěti eljučih .
SFX CI lěti eljučimi .
SFX CI lěti eljuča .
SFX CI lěti eljuču .
SFX CI lěti eljučej .
SFX CI lěti eljučeju .
SFX CI lěti eljuče .
SFX CI lěti eljemy .
SFX CI lěti eljemogo .
SFX CI lěti eljemomu .
SFX CI lěti eljemym .
SFX CI lěti eljemom .
SFX CI lěti eljemo .
SFX CI lěti eljema .
SFX CI lěti eljemu .
SFX CI lěti eljemoj .
SFX CI lěti eljemoju .
SFX CI lěti eljemi .
SFX CI lěti eljeme .
SFX CI lěti eljemyh .
SFX CI lěti eljemym .
SFX CI lěti eljemymi .
SFX CI ti vši .
SFX CI ti všego .
SFX CI ti všemu .
SFX CI ti všim .
SFX CI ti všem .
SFX CI ti vših .
SFX CI ti všimi .
SFX CI ti vša .
SFX CI ti všu .
SFX CI ti všej .
SFX CI ti všeju .
SFX CI ti vše .
SFX CI i y .
SFX CI i a .
SFX CI i o .
SFX CI i je .

SFX CJ Y 9
SFX CJ a e .
SFX CJ a u .
SFX CJ ja ej .
SFX CJ a i .
SFX CJ 0 h .
SFX CJ 0 m .
SFX CJ a eju .
SFX CJ 0 mi .
SFX CJ a o .

SFX CK Y 9
SFX CK a y .
SFX CK a u .
SFX CK la ol .
SFX CK a ě .
SFX CK 0 h .
SFX CK 0 m .
SFX CK a oju .
SFX CK 0 mi .
SFX CK a o .

SFX CL Y 53
SFX CL eti l .
SFX CL eti la .
SFX CL eti lo .
SFX CL eti li .
SFX CL eti u .
SFX CL ti m .
SFX CL ti š .
SFX CL ti 0 .
SFX CL ti mo .
SFX CL i e .
SFX CL eti ut .
SFX CL ti h .
SFX CL ti še .
SFX CL ti hmo .
SFX CL ti ste .
SFX CL ti hu .
SFX CL eti i .
SFX CL eti imo .
SFX CL eti ite .
SFX CL eti uči .
SFX CL eti učego .
SFX CL eti učemu .
SFX CL eti učim .
SFX CL eti učem .
SFX CL eti učih .
SFX CL eti učimi .
SFX CL eti uča .
SFX CL eti uču .
SFX CL eti učej .
SFX CL eti učeju .
SFX CL eti uče .
SFX CL ti my .
SFX CL ti mogo .
SFX CL ti momu .
SFX CL ti mym .
SFX CL ti mom .
SFX CL ti mo .
SFX CL ti ma .
SFX CL ti mu .
SFX CL ti moj .
SFX CL ti moju .
SFX CL ti mi .
SFX CL ti me .
SFX CL ti myh .
SFX CL ti mym .
SFX CL ti mymi .
SFX CL eti ši .
SFX CL eti ša .
SFX CL eti še .
SFX CL eti ty .
SFX CL eti ta .
SFX CL eti to .
SFX CL eti tje .

SFX CM Y 2
SFX CM s m .
SFX CM s mi .

SFX CN Y 27
SFX CN y o .
SFX CN y a .
SFX CN y ogo .
SFX CN y u .
SFX CN y oj .
SFX CN y om .
SFX CN y omu .
SFX CN 0 m .
SFX CN y oju .
SFX CN y i .
SFX CN y e .
SFX CN 0 h .
SFX CN 0 mi .
SFX CN ky čějši/zz .
SFX CN ky čějšego/zz .
SFX CN ky čějšemu/zz .
SFX CN ky čějšim/zz .
SFX CN ky čějšem/zz .
SFX CN ky čějše/zz .
SFX CN ky čějša/zz .
SFX CN ky čějšu/zz .
SFX CN ky čějšej/zz .
SFX CN ky čějšeju/zz .
SFX CN ky čějših/zz .
SFX CN ky čějšim/zz .
SFX CN ky čějšimi/zz .
SFX CN ky čeje/zz .

SFX CO Y 80
SFX CO ti l .
SFX CO ti la .
SFX CO ti lo .
SFX CO ti li .
SFX CO skati šču .
SFX CO skati ščem .
SFX CO skati ščeš .
SFX CO skati šče .
SFX CO skati ščemo .
SFX CO skati ščete .
SFX CO skati ščut .
SFX CO ti h .
SFX CO ti še .
SFX CO ti hmo .
SFX CO ti ste .
SFX CO ti hu .
SFX CO skati šči .
SFX CO skati ščimo .
SFX CO skati ščite .
SFX CO skati ščuči .
SFX CO skati ščučego .
SFX CO skati ščučemu .
SFX CO skati ščučim .
SFX CO skati ščučem .
SFX CO skati ščučih .
SFX CO skati ščučimi .
SFX CO skati ščuča .
SFX CO skati ščuču .
SFX CO skati ščučej .
SFX CO skati ščučeju .
SFX CO skati ščuče .
SFX CO skati ščemy .
SFX CO skati ščemogo .
SFX CO skati ščemomu .
SFX CO skati ščemym .
SFX CO skati ščemom .
SFX CO skati ščemo .
SFX CO skati ščema .
SFX CO skati ščemu .
SFX CO skati ščemoj .
SFX CO skati ščemoju .
SFX CO skati ščemi .
SFX CO skati ščeme .
SFX CO skati ščemyh .
SFX CO skati ščemym .
SFX CO skati ščemymi .
SFX CO ti vši .
SFX CO ti všego .
SFX CO ti všemu .
SFX CO ti všim .
SFX CO ti všem .
SFX CO ti vših .
SFX CO ti všimi .
SFX CO ti vša .
SFX CO ti všu .
SFX CO ti všej .
SFX CO ti všeju .
SFX CO ti vše .
SFX CO ti ny .
SFX CO ti nogo .
SFX CO ti nomu .
SFX CO ti nym .
SFX CO ti nom .
SFX CO ti ni .
SFX CO ti ne .
SFX CO ti nyh .
SFX CO ti nymi .
SFX CO ti na .
SFX CO ti nu .
SFX CO ti noj .
SFX CO ti noju .
SFX CO ti no .
SFX CO ti nje .
SFX CO ti nja .
SFX CO ti nju .
SFX CO ti njem .
SFX CO ti nij .
SFX CO ti njam .
SFX CO ti njami .
SFX CO ti njah .

SFX CP Y 8
SFX CP a y .
SFX CP a u .
SFX CP a 0 .
SFX CP a ě .
SFX CP 0 h .
SFX CP 0 m .
SFX CP a oju .
SFX CP 0 mi .

SFX CQ Y 80
SFX CQ ti l .
SFX CQ ti la .
SFX CQ ti lo .
SFX CQ ti li .
SFX CQ ti u .
SFX CQ ti em .
SFX CQ ti eš .
SFX CQ ti e .
SFX CQ ti emo .
SFX CQ ti ete .
SFX CQ ti ut .
SFX CQ ti h .
SFX CQ ti še .
SFX CQ ti hmo .
SFX CQ ti ste .
SFX CQ ti hu .
SFX CQ ti i .
SFX CQ ti imo .
SFX CQ ti ite .
SFX CQ ti uči .
SFX CQ ti učego .
SFX CQ ti učemu .
SFX CQ ti učim .
SFX CQ ti učem .
SFX CQ ti učih .
SFX CQ ti učimi .
SFX CQ ti uča .
SFX CQ ti uču .
SFX CQ ti učej .
SFX CQ ti učeju .
SFX CQ ti uče .
SFX CQ ti emy .
SFX CQ ti emogo .
SFX CQ ti emomu .
SFX CQ ti emym .
SFX CQ ti emom .
SFX CQ ti emo .
SFX CQ ti ema .
SFX CQ ti emu .
SFX CQ ti emoj .
SFX CQ ti emoju .
SFX CQ ti emi .
SFX CQ ti eme .
SFX CQ ti emyh .
SFX CQ ti emym .
SFX CQ ti emymi .
SFX CQ ti vši .
SFX CQ ti všego .
SFX CQ ti všemu .
SFX CQ ti všim .
SFX CQ ti všem .
SFX CQ ti vših .
SFX CQ ti všimi .
SFX CQ ti vša .
SFX CQ ti všu .
SFX CQ ti všej .
SFX CQ ti všeju .
SFX CQ ti vše .
SFX CQ ti eny .
SFX CQ ti enogo .
SFX CQ ti enomu .
SFX CQ ti enym .
SFX CQ ti enom .
SFX CQ ti eni .
SFX CQ ti ene .
SFX CQ ti enyh .
SFX CQ ti enymi .
SFX CQ ti ena .
SFX CQ ti enu .
SFX CQ ti enoj .
SFX CQ ti enoju .
SFX CQ ti eno .
SFX CQ ti enje .
SFX CQ ti enja .
SFX CQ ti enju .
SFX CQ ti enjem .
SFX CQ ti enij .
SFX CQ ti enjam .
SFX CQ ti enjami .
SFX CQ ti enjah .

SFX CR Y 9
SFX CR et ty .
SFX CR et ta .
SFX CR et tov .
SFX CR et tu .
SFX CR et tah .
SFX CR et tam .
SFX CR et tom .
SFX CR et tami .
SFX CR et te .

SFX CS Y 4
SFX CS y ov .
SFX CS y ah .
SFX CS y am .
SFX CS y ami .

SFX CT Y 9
SFX CT el ly .
SFX CT el la .
SFX CT el lov .
SFX CT el lu .
SFX CT el lah .
SFX CT el lam .
SFX CT el lom .
SFX CT el lami .
SFX CT el le .

SFX CU Y 62
SFX CU ti l .
SFX CU ti la .
SFX CU ti lo .
SFX CU ti li .
SFX CU eti nu .
SFX CU eti nem .
SFX CU eti neš .
SFX CU eti ne .
SFX CU eti nemo .
SFX CU eti nete .
SFX CU eti nut .
SFX CU ti h .
SFX CU ti še .
SFX CU ti hmo .
SFX CU ti ste .
SFX CU ti hu .
SFX CU eti ni .
SFX CU eti nimo .
SFX CU eti nite .
SFX CU eti nuči .
SFX CU eti nučego .
SFX CU eti nučemu .
SFX CU eti nučim .
SFX CU eti nučem .
SFX CU eti nučih .
SFX CU eti nučimi .
SFX CU eti nuča .
SFX CU eti nuču .
SFX CU eti nučej .
SFX CU eti nučeju .
SFX CU eti nuče .
SFX CU eti nemy .
SFX CU eti nemogo .
SFX CU eti nemomu .
SFX CU eti nemym .
SFX CU eti nemom .
SFX CU eti nemo .
SFX CU eti nema .
SFX CU eti nemu .
SFX CU eti nemoj .
SFX CU eti nemoju .
SFX CU eti nemi .
SFX CU eti neme .
SFX CU eti nemyh .
SFX CU eti nemym .
SFX CU eti nemymi .
SFX CU ti vši .
SFX CU ti všego .
SFX CU ti všemu .
SFX CU ti všim .
SFX CU ti všem .
SFX CU ti vših .
SFX CU ti všimi .
SFX CU ti vša .
SFX CU ti všu .
SFX CU ti všej .
SFX CU ti všeju .
SFX CU ti vše .
SFX CU i y .
SFX CU i a .
SFX CU i o .
SFX CU i je .

SFX CV Y 9
SFX CV el li .
SFX CV el la .
SFX CV el lov .
SFX CV el lu .
SFX CV el lah .
SFX CV el lam .
SFX CV el lom .
SFX CV el lami .
SFX CV el le .

SFX CW Y 9
SFX CW a y .
SFX CW a u .
SFX CW ma em .
SFX CW a ě .
SFX CW 0 h .
SFX CW 0 m .
SFX CW a oju .
SFX CW 0 mi .
SFX CW a o .

SFX CX Y 27
SFX CX y o .
SFX CX y a .
SFX CX y ogo .
SFX CX y u .
SFX CX y oj .
SFX CX y om .
SFX CX y omu .
SFX CX 0 m .
SFX CX y oju .
SFX CX y i .
SFX CX y e .
SFX CX 0 h .
SFX CX 0 mi .
SFX CX hy šějši/zz .
SFX CX hy šějšego/zz .
SFX CX hy šějšemu/zz .
SFX CX hy šějšim/zz .
SFX CX hy šějšem/zz .
SFX CX hy šějše/zz .
SFX CX hy šějša/zz .
SFX CX hy šějšu/zz .
SFX CX hy šějšej/zz .
SFX CX hy šějšeju/zz .
SFX CX hy šějših/zz .
SFX CX hy šějšim/zz .
SFX CX hy šějšimi/zz .
SFX CX hy šeje/zz .

SFX CY Y 80
SFX CY ti l .
SFX CY ti la .
SFX CY ti lo .
SFX CY ti li .
SFX CY kati ču .
SFX CY kati čem .
SFX CY kati češ .
SFX CY kati če .
SFX CY kati čemo .
SFX CY kati čete .
SFX CY kati čut .
SFX CY ti h .
SFX CY ti še .
SFX CY ti hmo .
SFX CY ti ste .
SFX CY ti hu .
SFX CY kati či .
SFX CY kati čimo .
SFX CY kati čite .
SFX CY kati čuči .
SFX CY kati čučego .
SFX CY kati čučemu .
SFX CY kati čučim .
SFX CY kati čučem .
SFX CY kati čučih .
SFX CY kati čučimi .
SFX CY kati čuča .
SFX CY kati čuču .
SFX CY kati čučej .
SFX CY kati čučeju .
SFX CY kati čuče .
SFX CY kati čemy .
SFX CY kati čemogo .
SFX CY kati čemomu .
SFX CY kati čemym .
SFX CY kati čemom .
SFX CY kati čemo .
SFX CY kati čema .
SFX CY kati čemu .
SFX CY kati čemoj .
SFX CY kati čemoju .
SFX CY kati čemi .
SFX CY kati čeme .
SFX CY kati čemyh .
SFX CY kati čemym .
SFX CY kati čemymi .
SFX CY ti vši .
SFX CY ti všego .
SFX CY ti všemu .
SFX CY ti všim .
SFX CY ti všem .
SFX CY ti vših .
SFX CY ti všimi .
SFX CY ti vša .
SFX CY ti všu .
SFX CY ti všej .
SFX CY ti všeju .
SFX CY ti vše .
SFX CY ti ny .
SFX CY ti nogo .
SFX CY ti nomu .
SFX CY ti nym .
SFX CY ti nom .
SFX CY ti ni .
SFX CY ti ne .
SFX CY ti nyh .
SFX CY ti nymi .
SFX CY ti na .
SFX CY ti nu .
SFX CY ti noj .
SFX CY ti noju .
SFX CY ti no .
SFX CY ti nje .
SFX CY ti nja .
SFX CY ti nju .
SFX CY ti njem .
SFX CY ti nij .
SFX CY ti njam .
SFX CY ti njami .
SFX CY ti njah .

SFX CZ Y 68
SFX CZ ti l .
SFX CZ ti la .
SFX CZ ti lo .
SFX CZ ti li .
SFX CZ sěti šu .
SFX CZ ěti im .
SFX CZ ěti iš .
SFX CZ ěti i .
SFX CZ ěti imo .
SFX CZ ěti ite .
SFX CZ ěti et .
SFX CZ ti h .
SFX CZ ti še .
SFX CZ ti hmo .
SFX CZ ti ste .
SFX CZ ti hu .
SFX CZ ěti eči .
SFX CZ ěti eča .
SFX CZ ěti eče .
SFX CZ ěti imy .
SFX CZ ěti imogo .
SFX CZ ěti imomu .
SFX CZ ěti imym .
SFX CZ ěti imom .
SFX CZ ěti imo .
SFX CZ ěti ima .
SFX CZ ěti imu .
SFX CZ ěti imoj .
SFX CZ ěti imoju .
SFX CZ ěti imi .
SFX CZ ěti ime .
SFX CZ ěti imyh .
SFX CZ ěti imym .
SFX CZ ěti imymi .
SFX CZ ti vši .
SFX CZ ti všego .
SFX CZ ti všemu .
SFX CZ ti všim .
SFX CZ ti všem .
SFX CZ ti vših .
SFX CZ ti všimi .
SFX CZ ti vša .
SFX CZ ti všu .
SFX CZ ti všej .
SFX CZ ti všeju .
SFX CZ ti vše .
SFX CZ ti ny .
SFX CZ ti nogo .
SFX CZ ti nomu .
SFX CZ ti nym .
SFX CZ ti nom .
SFX CZ ti ni .
SFX CZ ti ne .
SFX CZ ti nyh .
SFX CZ ti nymi .
SFX CZ ti na .
SFX CZ ti nu .
SFX CZ ti noj .
SFX CZ ti noju .
SFX CZ ti no .
SFX CZ ti nje .
SFX CZ ti nja .
SFX CZ ti nju .
SFX CZ ti njem .
SFX CZ ti nij .
SFX CZ ti njam .
SFX CZ ti njami .
SFX CZ ti njah .

SFX Ca Y 15
SFX Ca o a .
SFX Ca o esa .
SFX Ca o ese .
SFX Ca o 0 .
SFX Ca o es .
SFX Ca o u .
SFX Ca o esi .
SFX Ca o ah .
SFX Ca o esah .
SFX Ca o am .
SFX Ca o esam .
SFX Ca 0 m .
SFX Ca o esem .
SFX Ca o ami .
SFX Ca o esami .

SFX Cb Y 7
SFX Cb o a .
SFX Cb ko ok .
SFX Cb o u .
SFX Cb o ah .
SFX Cb o am .
SFX Cb 0 m .
SFX Cb o ami .

SFX Cc Y 3
SFX Cc sot istah .
SFX Cc sot istam .
SFX Cc sot justami .

SFX Cd Y 72
SFX Cd sti tl .
SFX Cd sti tla .
SFX Cd sti tlo .
SFX Cd sti tli .
SFX Cd sti tu .
SFX Cd sti tem .
SFX Cd sti teš .
SFX Cd sti te .
SFX Cd sti temo .
SFX Cd sti tete .
SFX Cd sti tut .
SFX Cd sti teh .
SFX Cd sti teše .
SFX Cd sti tehmo .
SFX Cd sti teste .
SFX Cd sti tehu .
SFX Cd sti ti .
SFX Cd sti timo .
SFX Cd sti tite .
SFX Cd sti tuči .
SFX Cd sti tučego .
SFX Cd sti tučemu .
SFX Cd sti tučim .
SFX Cd sti tučem .
SFX Cd sti tučih .
SFX Cd sti tučimi .
SFX Cd sti tuča .
SFX Cd sti tuču .
SFX Cd sti tučej .
SFX Cd sti tučeju .
SFX Cd sti tuče .
SFX Cd sti tomy .
SFX Cd sti tomogo .
SFX Cd sti tomomu .
SFX Cd sti tomym .
SFX Cd sti tomom .
SFX Cd sti tomo .
SFX Cd sti toma .
SFX Cd sti tomu .
SFX Cd sti tomoj .
SFX Cd sti tomoju .
SFX Cd sti tomi .
SFX Cd sti tome .
SFX Cd sti tomyh .
SFX Cd sti tomym .
SFX Cd sti tomymi .
SFX Cd sti tomo .
SFX Cd sti tši .
SFX Cd sti tša .
SFX Cd sti tše .
SFX Cd sti teny .
SFX Cd sti tenogo .
SFX Cd sti tenomu .
SFX Cd sti tenym .
SFX Cd sti tenom .
SFX Cd sti teni .
SFX Cd sti tene .
SFX Cd sti tenyh .
SFX Cd sti tenymi .
SFX Cd sti tena .
SFX Cd sti tenu .
SFX Cd sti tenoj .
SFX Cd sti tenoju .
SFX Cd sti teno .
SFX Cd sti tenje .
SFX Cd sti tenja .
SFX Cd sti tenju .
SFX Cd sti tenjem .
SFX Cd sti tenij .
SFX Cd sti tenjam .
SFX Cd sti tenjami .
SFX Cd sti tenjah .

SFX Ce Y 11
SFX Ce j 0 .
SFX Ce ej a .
SFX Ce j go .
SFX Ce ej u .
SFX Ce j m .
SFX Ce j mu .
SFX Ce ej im .
SFX Ce 0 u .
SFX Ce ej i .
SFX Ce ej ih .
SFX Ce ej imi .

SFX Cf Y 3
SFX Cf i yh .
SFX Cf i ym .
SFX Cf i ymi .

SFX Cg Y 7
SFX Cg o a .
SFX Cg lo ol .
SFX Cg o u .
SFX Cg o ah .
SFX Cg o am .
SFX Cg 0 m .
SFX Cg o ami .

SFX Ch Y 80
SFX Ch ti l .
SFX Ch ti la .
SFX Ch ti lo .
SFX Ch ti li .
SFX Ch evati uju .
SFX Ch evati ujem .
SFX Ch evati uješ .
SFX Ch evati uje .
SFX Ch evati ujemo .
SFX Ch evati ujete .
SFX Ch evati ujut .
SFX Ch ti h .
SFX Ch ti še .
SFX Ch ti hmo .
SFX Ch ti ste .
SFX Ch ti hu .
SFX Ch evati uj .
SFX Ch evati ujmo .
SFX Ch evati ujte .
SFX Ch evati ujuči .
SFX Ch evati ujučego .
SFX Ch evati ujučemu .
SFX Ch evati ujučim .
SFX Ch evati ujučem .
SFX Ch evati ujučih .
SFX Ch evati ujučimi .
SFX Ch evati ujuča .
SFX Ch evati ujuču .
SFX Ch evati ujučej .
SFX Ch evati ujučeju .
SFX Ch evati ujuče .
SFX Ch evati ujemy .
SFX Ch evati ujemogo .
SFX Ch evati ujemomu .
SFX Ch evati ujemym .
SFX Ch evati ujemom .
SFX Ch evati ujemo .
SFX Ch evati ujema .
SFX Ch evati ujemu .
SFX Ch evati ujemoj .
SFX Ch evati ujemoju .
SFX Ch evati ujemi .
SFX Ch evati ujeme .
SFX Ch evati ujemyh .
SFX Ch evati ujemym .
SFX Ch evati ujemymi .
SFX Ch ti vši .
SFX Ch ti všego .
SFX Ch ti všemu .
SFX Ch ti všim .
SFX Ch ti všem .
SFX Ch ti vših .
SFX Ch ti všimi .
SFX Ch ti vša .
SFX Ch ti všu .
SFX Ch ti všej .
SFX Ch ti všeju .
SFX Ch ti vše .
SFX Ch ti ny .
SFX Ch ti nogo .
SFX Ch ti nomu .
SFX Ch ti nym .
SFX Ch ti nom .
SFX Ch ti ni .
SFX Ch ti ne .
SFX Ch ti nyh .
SFX Ch ti nymi .
SFX Ch ti na .
SFX Ch ti nu .
SFX Ch ti noj .
SFX Ch ti noju .
SFX Ch ti no .
SFX Ch ti nje .
SFX Ch ti nja .
SFX Ch ti nju .
SFX Ch ti njem .
SFX Ch ti nij .
SFX Ch ti njam .
SFX Ch ti njami .
SFX Ch ti njah .

SFX Ci Y 9
SFX Ci 0 i .
SFX Ci 0 a .
SFX Ci 0 ov .
SFX Ci 0 u .
SFX Ci 0 ah .
SFX Ci 0 am .
SFX Ci 0 om .
SFX Ci 0 ami .
SFX Ci g že .

SFX Cj Y 7
SFX Cj olj lj .
SFX Cj olj lja .
SFX Cj 0 a .
SFX Cj olj lju .
SFX Cj 0 u .
SFX Cj olj ljem .
SFX Cj 0 em .

SFX Ck Y 19
SFX Ck oz z .
SFX Ck oz zy .
SFX Ck 0 y .
SFX Ck oz za .
SFX Ck 0 a .
SFX Ck oz zov .
SFX Ck 0 ov .
SFX Ck oz zu .
SFX Ck 0 u .
SFX Ck oz zah .
SFX Ck 0 ah .
SFX Ck oz zam .
SFX Ck 0 am .
SFX Ck oz zom .
SFX Ck 0 om .
SFX Ck oz zami .
SFX Ck 0 ami .
SFX Ck oz ze .
SFX Ck 0 e .

SFX Cl Y 3
SFX Cl i ěh .
SFX Cl i ěm .
SFX Cl i ěmi .

SFX Cm Y 80
SFX Cm ti l .
SFX Cm ti la .
SFX Cm ti lo .
SFX Cm ti li .
SFX Cm obrati beru .
SFX Cm obrati berem .
SFX Cm obrati bereš .
SFX Cm obrati bere .
SFX Cm obrati beremo .
SFX Cm obrati berete .
SFX Cm obrati berut .
SFX Cm ti h .
SFX Cm ti še .
SFX Cm ti hmo .
SFX Cm ti ste .
SFX Cm ti hu .
SFX Cm obrati beri .
SFX Cm obrati berimo .
SFX Cm obrati berite .
SFX Cm obrati beruči .
SFX Cm obrati beručego .
SFX Cm obrati beručemu .
SFX Cm obrati beručim .
SFX Cm obrati beručem .
SFX Cm obrati beručih .
SFX Cm obrati beručimi .
SFX Cm obrati beruča .
SFX Cm obrati beruču .
SFX Cm obrati beručej .
SFX Cm obrati beručeju .
SFX Cm obrati beruče .
SFX Cm obrati beremy .
SFX Cm obrati beremogo .
SFX Cm obrati beremomu .
SFX Cm obrati beremym .
SFX Cm obrati beremom .
SFX Cm obrati beremo .
SFX Cm obrati berema .
SFX Cm obrati beremu .
SFX Cm obrati beremoj .
SFX Cm obrati beremoju .
SFX Cm obrati beremi .
SFX Cm obrati bereme .
SFX Cm obrati beremyh .
SFX Cm obrati beremym .
SFX Cm obrati beremymi .
SFX Cm ti vši .
SFX Cm ti všego .
SFX Cm ti všemu .
SFX Cm ti všim .
SFX Cm ti všem .
SFX Cm ti vših .
SFX Cm ti všimi .
SFX Cm ti vša .
SFX Cm ti všu .
SFX Cm ti všej .
SFX Cm ti všeju .
SFX Cm ti vše .
SFX Cm ti ny .
SFX Cm ti nogo .
SFX Cm ti nomu .
SFX Cm ti nym .
SFX Cm ti nom .
SFX Cm ti ni .
SFX Cm ti ne .
SFX Cm ti nyh .
SFX Cm ti nymi .
SFX Cm ti na .
SFX Cm ti nu .
SFX Cm ti noj .
SFX Cm ti noju .
SFX Cm ti no .
SFX Cm ti nje .
SFX Cm ti nja .
SFX Cm ti nju .
SFX Cm ti njem .
SFX Cm ti nij .
SFX Cm ti njam .
SFX Cm ti njami .
SFX Cm ti njah .

SFX Cn Y 4
SFX Cn 0 j .
SFX Cn i ah .
SFX Cn i am .
SFX Cn i ami .

SFX Co Y 4
SFX Co 0 a .
SFX Co 0 u .
SFX Co 0 om .
SFX Co g že .

SFX Cp Y 53
SFX Cp eti l .
SFX Cp eti la .
SFX Cp eti lo .
SFX Cp eti li .
SFX Cp reti eru .
SFX Cp reti erem .
SFX Cp reti ereš .
SFX Cp reti ere .
SFX Cp reti eremo .
SFX Cp reti erete .
SFX Cp reti erut .
SFX Cp ti h .
SFX Cp ti še .
SFX Cp ti hmo .
SFX Cp ti ste .
SFX Cp ti hu .
SFX Cp reti eri .
SFX Cp reti erimo .
SFX Cp reti erite .
SFX Cp reti eruči .
SFX Cp reti eručego .
SFX Cp reti eručemu .
SFX Cp reti eručim .
SFX Cp reti eručem .
SFX Cp reti eručih .
SFX Cp reti eručimi .
SFX Cp reti eruča .
SFX Cp reti eruču .
SFX Cp reti eručej .
SFX Cp reti eručeju .
SFX Cp reti eruče .
SFX Cp reti eremy .
SFX Cp reti eremogo .
SFX Cp reti eremomu .
SFX Cp reti eremym .
SFX Cp reti eremom .
SFX Cp reti eremo .
SFX Cp reti erema .
SFX Cp reti eremu .
SFX Cp reti eremoj .
SFX Cp reti eremoju .
SFX Cp reti eremi .
SFX Cp reti ereme .
SFX Cp reti eremyh .
SFX Cp reti eremym .
SFX Cp reti eremymi .
SFX Cp eti ši .
SFX Cp eti ša .
SFX Cp eti še .
SFX Cp eti ty .
SFX Cp eti ta .
SFX Cp eti to .
SFX Cp eti tje .

SFX Cq Y 4
SFX Cq a 0 .
SFX Cq 0 h .
SFX Cq 0 m .
SFX Cq 0 mi .

SFX Cr Y 12
SFX Cr j 0 .
SFX Cr oj a .
SFX Cr j go .
SFX Cr oj u .
SFX Cr j m .
SFX Cr j mu .
SFX Cr oj ym .
SFX Cr 0 u .
SFX Cr oj i .
SFX Cr oj e .
SFX Cr oj yh .
SFX Cr oj ymi .

SFX Cs Y 10
SFX Cs 0 ta .
SFX Cs 0 te .
SFX Cs 0 t .
SFX Cs 0 ti .
SFX Cs 0 tu .
SFX Cs 0 tah .
SFX Cs 0 tam .
SFX Cs 0 tem .
SFX Cs 0 tom .
SFX Cs 0 tami .

SFX Ct Y 4
SFX Ct e 0 .
SFX Ct e ah .
SFX Ct e am .
SFX Ct e ami .

SFX Cu Y 12
SFX Cu es se .
SFX Cu es sa .
SFX Cu es sego .
SFX Cu es su .
SFX Cu es sej .
SFX Cu es sem .
SFX Cu es semu .
SFX Cu es sim .
SFX Cu es seju .
SFX Cu es si .
SFX Cu es sih .
SFX Cu es simi .

SFX Cv Y 71
SFX Cv i l .
SFX Cv i la .
SFX Cv i lo .
SFX Cv i li .
SFX Cv i u .
SFX Cv i em .
SFX Cv i eš .
SFX Cv i e .
SFX Cv i emo .
SFX Cv i ete .
SFX Cv i ut .
SFX Cv i eh .
SFX Cv i eše .
SFX Cv i ehmo .
SFX Cv i este .
SFX Cv i ehu .
SFX Cv 0 mo .
SFX Cv 0 te .
SFX Cv i uči .
SFX Cv i učego .
SFX Cv i učemu .
SFX Cv i učim .
SFX Cv i učem .
SFX Cv i učih .
SFX Cv i učimi .
SFX Cv i uča .
SFX Cv i uču .
SFX Cv i učej .
SFX Cv i učeju .
SFX Cv i uče .
SFX Cv i omy .
SFX Cv i omogo .
SFX Cv i omomu .
SFX Cv i omym .
SFX Cv i omom .
SFX Cv i omo .
SFX Cv i oma .
SFX Cv i omu .
SFX Cv i omoj .
SFX Cv i omoju .
SFX Cv i omi .
SFX Cv i ome .
SFX Cv i omyh .
SFX Cv i omym .
SFX Cv i omymi .
SFX Cv i omo .
SFX Cv i ši .
SFX Cv i ša .
SFX Cv i še .
SFX Cv i eny .
SFX Cv i enogo .
SFX Cv i enomu .
SFX Cv i enym .
SFX Cv i enom .
SFX Cv i eni .
SFX Cv i ene .
SFX Cv i enyh .
SFX Cv i enymi .
SFX Cv i ena .
SFX Cv i enu .
SFX Cv i enoj .
SFX Cv i enoju .
SFX Cv i eno .
SFX Cv i enje .
SFX Cv i enja .
SFX Cv i enju .
SFX Cv i enjem .
SFX Cv i enij .
SFX Cv i enjam .
SFX Cv i enjami .
SFX Cv i enjah .

SFX Cw Y 80
SFX Cw ti l .
SFX Cw ti la .
SFX Cw ti lo .
SFX Cw ti li .
SFX Cw nati onu .
SFX Cw nati onem .
SFX Cw nati oneš .
SFX Cw nati one .
SFX Cw nati onemo .
SFX Cw nati onete .
SFX Cw nati onut .
SFX Cw ti h .
SFX Cw ti še .
SFX Cw ti hmo .
SFX Cw ti ste .
SFX Cw ti hu .
SFX Cw nati oni .
SFX Cw nati onimo .
SFX Cw nati onite .
SFX Cw nati onuči .
SFX Cw nati onučego .
SFX Cw nati onučemu .
SFX Cw nati onučim .
SFX Cw nati onučem .
SFX Cw nati onučih .
SFX Cw nati onučimi .
SFX Cw nati onuča .
SFX Cw nati onuču .
SFX Cw nati onučej .
SFX Cw nati onučeju .
SFX Cw nati onuče .
SFX Cw nati onemy .
SFX Cw nati onemogo .
SFX Cw nati onemomu .
SFX Cw nati onemym .
SFX Cw nati onemom .
SFX Cw nati onemo .
SFX Cw nati onema .
SFX Cw nati onemu .
SFX Cw nati onemoj .
SFX Cw nati onemoju .
SFX Cw nati onemi .
SFX Cw nati oneme .
SFX Cw nati onemyh .
SFX Cw nati onemym .
SFX Cw nati onemymi .
SFX Cw ti vši .
SFX Cw ti všego .
SFX Cw ti všemu .
SFX Cw ti všim .
SFX Cw ti všem .
SFX Cw ti vših .
SFX Cw ti všimi .
SFX Cw ti vša .
SFX Cw ti všu .
SFX Cw ti všej .
SFX Cw ti všeju .
SFX Cw ti vše .
SFX Cw ti ny .
SFX Cw ti nogo .
SFX Cw ti nomu .
SFX Cw ti nym .
SFX Cw ti nom .
SFX Cw ti ni .
SFX Cw ti ne .
SFX Cw ti nyh .
SFX Cw ti nymi .
SFX Cw ti na .
SFX Cw ti nu .
SFX Cw ti noj .
SFX Cw ti noju .
SFX Cw ti no .
SFX Cw ti nje .
SFX Cw ti nja .
SFX Cw ti nju .
SFX Cw ti njem .
SFX Cw ti nij .
SFX Cw ti njam .
SFX Cw ti njami .
SFX Cw ti njah .

SFX Cx Y 8
SFX Cx enj nje .
SFX Cx enj nja .
SFX Cx enj njev .
SFX Cx enj nju .
SFX Cx enj njah .
SFX Cx enj njam .
SFX Cx enj njem .
SFX Cx enj njami .

SFX Cy Y 4
SFX Cy to-nebud ego-nebud .
SFX Cy to-nebud em-nebud .
SFX Cy to-nebud emu-nebud .
SFX Cy to-nebud im-nebud .

SFX Cz Y 9
SFX Cz en ny .
SFX Cz en na .
SFX Cz en nov .
SFX Cz en nu .
SFX Cz en nah .
SFX Cz en nam .
SFX Cz en nom .
SFX Cz en nami .
SFX Cz en ne .

SFX DA Y 8
SFX DA elj lje .
SFX DA elj lja .
SFX DA elj ljev .
SFX DA elj lju .
SFX DA elj ljah .
SFX DA elj ljam .
SFX DA elj ljem .
SFX DA elj ljami .

SFX DB Y 16
SFX DB j 0 .
SFX DB enj ni .
SFX DB enj nje .
SFX DB enj ne .
SFX DB enj nja .
SFX DB enj nev .
SFX DB enj njev .
SFX DB enj nju .
SFX DB enj nah .
SFX DB enj njah .
SFX DB enj nam .
SFX DB enj njam .
SFX DB enj nem .
SFX DB enj njem .
SFX DB enj nami .
SFX DB enj njami .

SFX DC Y 80
SFX DC ti l .
SFX DC ti la .
SFX DC ti lo .
SFX DC ti li .
SFX DC rati eru .
SFX DC rati erem .
SFX DC rati ereš .
SFX DC rati ere .
SFX DC rati eremo .
SFX DC rati erete .
SFX DC rati erut .
SFX DC ti h .
SFX DC ti še .
SFX DC ti hmo .
SFX DC ti ste .
SFX DC ti hu .
SFX DC rati eri .
SFX DC rati erimo .
SFX DC rati erite .
SFX DC rati eruči .
SFX DC rati eručego .
SFX DC rati eručemu .
SFX DC rati eručim .
SFX DC rati eručem .
SFX DC rati eručih .
SFX DC rati eručimi .
SFX DC rati eruča .
SFX DC rati eruču .
SFX DC rati eručej .
SFX DC rati eručeju .
SFX DC rati eruče .
SFX DC rati eremy .
SFX DC rati eremogo .
SFX DC rati eremomu .
SFX DC rati eremym .
SFX DC rati eremom .
SFX DC rati eremo .
SFX DC rati erema .
SFX DC rati eremu .
SFX DC rati eremoj .
SFX DC rati eremoju .
SFX DC rati eremi .
SFX DC rati ereme .
SFX DC rati eremyh .
SFX DC rati eremym .
SFX DC rati eremymi .
SFX DC ti vši .
SFX DC ti všego .
SFX DC ti všemu .
SFX DC ti všim .
SFX DC ti všem .
SFX DC ti vših .
SFX DC ti všimi .
SFX DC ti vša .
SFX DC ti všu .
SFX DC ti všej .
SFX DC ti všeju .
SFX DC ti vše .
SFX DC ti ny .
SFX DC ti nogo .
SFX DC ti nomu .
SFX DC ti nym .
SFX DC ti nom .
SFX DC ti ni .
SFX DC ti ne .
SFX DC ti nyh .
SFX DC ti nymi .
SFX DC ti na .
SFX DC ti nu .
SFX DC ti noj .
SFX DC ti noju .
SFX DC ti no .
SFX DC ti nje .
SFX DC ti nja .
SFX DC ti nju .
SFX DC ti njem .
SFX DC ti nij .
SFX DC ti njam .
SFX DC ti njami .
SFX DC ti njah .

SFX DD Y 7
SFX DD ov vi .
SFX DD ov ve .
SFX DD ov vij .
SFX DD ov vah .
SFX DD ov vam .
SFX DD 0 ju .
SFX DD ov vami .

SFX DE Y 80
SFX DE ti l .
SFX DE ti la .
SFX DE ti lo .
SFX DE ti li .
SFX DE ati ju .
SFX DE ati jem .
SFX DE ati ješ .
SFX DE ati je .
SFX DE ati jemo .
SFX DE ati jete .
SFX DE ati jut .
SFX DE ti h .
SFX DE ti še .
SFX DE ti hmo .
SFX DE ti ste .
SFX DE ti hu .
SFX DE ati j .
SFX DE ati jmo .
SFX DE ati jte .
SFX DE ati juči .
SFX DE ati jučego .
SFX DE ati jučemu .
SFX DE ati jučim .
SFX DE ati jučem .
SFX DE ati jučih .
SFX DE ati jučimi .
SFX DE ati juča .
SFX DE ati juču .
SFX DE ati jučej .
SFX DE ati jučeju .
SFX DE ati juče .
SFX DE ati jemy .
SFX DE ati jemogo .
SFX DE ati jemomu .
SFX DE ati jemym .
SFX DE ati jemom .
SFX DE ati jemo .
SFX DE ati jema .
SFX DE ati jemu .
SFX DE ati jemoj .
SFX DE ati jemoju .
SFX DE ati jemi .
SFX DE ati jeme .
SFX DE ati jemyh .
SFX DE ati jemym .
SFX DE ati jemymi .
SFX DE ti vši .
SFX DE ti všego .
SFX DE ti všemu .
SFX DE ti všim .
SFX DE ti všem .
SFX DE ti vših .
SFX DE ti všimi .
SFX DE ti vša .
SFX DE ti všu .
SFX DE ti všej .
SFX DE ti všeju .
SFX DE ti vše .
SFX DE ti ny .
SFX DE ti nogo .
SFX DE ti nomu .
SFX DE ti nym .
SFX DE ti nom .
SFX DE ti ni .
SFX DE ti ne .
SFX DE ti nyh .
SFX DE ti nymi .
SFX DE ti na .
SFX DE ti nu .
SFX DE ti noj .
SFX DE ti noju .
SFX DE ti no .
SFX DE ti nje .
SFX DE ti nja .
SFX DE ti nju .
SFX DE ti njem .
SFX DE ti nij .
SFX DE ti njam .
SFX DE ti njami .
SFX DE ti njah .

SFX DF Y 13
SFX DF oš š .
SFX DF oš ši .
SFX DF 0 i .
SFX DF oš šij .
SFX DF 0 ij .
SFX DF oš šah .
SFX DF 0 ah .
SFX DF oš šam .
SFX DF 0 am .
SFX DF oš šju .
SFX DF 0 ju .
SFX DF oš šami .
SFX DF 0 ami .

SFX DG Y 7
SFX DG o a .
SFX DG no on .
SFX DG o u .
SFX DG o ah .
SFX DG o am .
SFX DG 0 m .
SFX DG o ami .

SFX DH Y 80
SFX DH ti l .
SFX DH ti la .
SFX DH ti lo .
SFX DH ti li .
SFX DH vati ovu .
SFX DH vati ovem .
SFX DH vati oveš .
SFX DH vati ove .
SFX DH vati ovemo .
SFX DH vati ovete .
SFX DH vati ovut .
SFX DH ti h .
SFX DH ti še .
SFX DH ti hmo .
SFX DH ti ste .
SFX DH ti hu .
SFX DH vati ovi .
SFX DH vati ovimo .
SFX DH vati ovite .
SFX DH vati ovuči .
SFX DH vati ovučego .
SFX DH vati ovučemu .
SFX DH vati ovučim .
SFX DH vati ovučem .
SFX DH vati ovučih .
SFX DH vati ovučimi .
SFX DH vati ovuča .
SFX DH vati ovuču .
SFX DH vati ovučej .
SFX DH vati ovučeju .
SFX DH vati ovuče .
SFX DH vati ovemy .
SFX DH vati ovemogo .
SFX DH vati ovemomu .
SFX DH vati ovemym .
SFX DH vati ovemom .
SFX DH vati ovemo .
SFX DH vati ovema .
SFX DH vati ovemu .
SFX DH vati ovemoj .
SFX DH vati ovemoju .
SFX DH vati ovemi .
SFX DH vati oveme .
SFX DH vati ovemyh .
SFX DH vati ovemym .
SFX DH vati ovemymi .
SFX DH ti vši .
SFX DH ti všego .
SFX DH ti všemu .
SFX DH ti všim .
SFX DH ti všem .
SFX DH ti vših .
SFX DH ti všimi .
SFX DH ti vša .
SFX DH ti všu .
SFX DH ti všej .
SFX DH ti všeju .
SFX DH ti vše .
SFX DH ti ny .
SFX DH ti nogo .
SFX DH ti nomu .
SFX DH ti nym .
SFX DH ti nom .
SFX DH ti ni .
SFX DH ti ne .
SFX DH ti nyh .
SFX DH ti nymi .
SFX DH ti na .
SFX DH ti nu .
SFX DH ti noj .
SFX DH ti noju .
SFX DH ti no .
SFX DH ti nje .
SFX DH ti nja .
SFX DH ti nju .
SFX DH ti njem .
SFX DH ti nij .
SFX DH ti njam .
SFX DH ti njami .
SFX DH ti njah .

SFX DI Y 68
SFX DI ti l .
SFX DI ti la .
SFX DI ti lo .
SFX DI ti li .
SFX DI těti ču .
SFX DI ěti im .
SFX DI ěti iš .
SFX DI ěti i .
SFX DI ěti imo .
SFX DI ěti ite .
SFX DI ěti et .
SFX DI ti h .
SFX DI ti še .
SFX DI ti hmo .
SFX DI ti ste .
SFX DI ti hu .
SFX DI ěti eči .
SFX DI ěti eča .
SFX DI ěti eče .
SFX DI ěti imy .
SFX DI ěti imogo .
SFX DI ěti imomu .
SFX DI ěti imym .
SFX DI ěti imom .
SFX DI ěti imo .
SFX DI ěti ima .
SFX DI ěti imu .
SFX DI ěti imoj .
SFX DI ěti imoju .
SFX DI ěti imi .
SFX DI ěti ime .
SFX DI ěti imyh .
SFX DI ěti imym .
SFX DI ěti imymi .
SFX DI ti vši .
SFX DI ti všego .
SFX DI ti všemu .
SFX DI ti všim .
SFX DI ti všem .
SFX DI ti vših .
SFX DI ti všimi .
SFX DI ti vša .
SFX DI ti všu .
SFX DI ti všej .
SFX DI ti všeju .
SFX DI ti vše .
SFX DI ti ny .
SFX DI ti nogo .
SFX DI ti nomu .
SFX DI ti nym .
SFX DI ti nom .
SFX DI ti ni .
SFX DI ti ne .
SFX DI ti nyh .
SFX DI ti nymi .
SFX DI ti na .
SFX DI ti nu .
SFX DI ti noj .
SFX DI ti noju .
SFX DI ti no .
SFX DI ti nje .
SFX DI ti nja .
SFX DI ti nju .
SFX DI ti njem .
SFX DI ti nij .
SFX DI ti njam .
SFX DI ti njami .
SFX DI ti njah .

SFX DJ Y 19
SFX DJ on n .
SFX DJ on ny .
SFX DJ 0 y .
SFX DJ on na .
SFX DJ 0 a .
SFX DJ on nov .
SFX DJ 0 ov .
SFX DJ on nu .
SFX DJ 0 u .
SFX DJ on nah .
SFX DJ 0 ah .
SFX DJ on nam .
SFX DJ 0 am .
SFX DJ on nom .
SFX DJ 0 om .
SFX DJ on nami .
SFX DJ 0 ami .
SFX DJ on ne .
SFX DJ 0 e .

SFX DK Y 65
SFX DK ti u .
SFX DK ti em .
SFX DK ti eš .
SFX DK ti e .
SFX DK ti emo .
SFX DK ti ete .
SFX DK ti ut .
SFX DK ti eh .
SFX DK ti eše .
SFX DK ti ehmo .
SFX DK ti este .
SFX DK ti ehu .
SFX DK ti i .
SFX DK ti imo .
SFX DK ti ite .
SFX DK ti uči .
SFX DK ti učego .
SFX DK ti učemu .
SFX DK ti učim .
SFX DK ti učem .
SFX DK ti učih .
SFX DK ti učimi .
SFX DK ti uča .
SFX DK ti uču .
SFX DK ti učej .
SFX DK ti učeju .
SFX DK ti uče .
SFX DK ti omy .
SFX DK ti omogo .
SFX DK ti omomu .
SFX DK ti omym .
SFX DK ti omom .
SFX DK ti omo .
SFX DK ti oma .
SFX DK ti omu .
SFX DK ti omoj .
SFX DK ti omoju .
SFX DK ti omi .
SFX DK ti ome .
SFX DK ti omyh .
SFX DK ti omym .
SFX DK ti omymi .
SFX DK ti omo .
SFX DK ti eny .
SFX DK ti enogo .
SFX DK ti enomu .
SFX DK ti enym .
SFX DK ti enom .
SFX DK ti eni .
SFX DK ti ene .
SFX DK ti enyh .
SFX DK ti enymi .
SFX DK ti ena .
SFX DK ti enu .
SFX DK ti enoj .
SFX DK ti enoju .
SFX DK ti eno .
SFX DK ti enje .
SFX DK ti enja .
SFX DK ti enju .
SFX DK ti enjem .
SFX DK ti enij .
SFX DK ti enjam .
SFX DK ti enjami .
SFX DK ti enjah .

SFX DL Y 63
SFX DL ti l .
SFX DL ti la .
SFX DL ti lo .
SFX DL ti li .
SFX DL yti udu .
SFX DL yti udem .
SFX DL yti udeš .
SFX DL yti ude .
SFX DL yti udemo .
SFX DL yti udete .
SFX DL yti udut .
SFX DL ti h .
SFX DL ti še .
SFX DL ti hmo .
SFX DL ti ste .
SFX DL ti hu .
SFX DL yti udi .
SFX DL yti udimo .
SFX DL yti udite .
SFX DL yti uduči .
SFX DL yti udučego .
SFX DL yti udučemu .
SFX DL yti udučim .
SFX DL yti udučem .
SFX DL yti udučih .
SFX DL yti udučimi .
SFX DL yti uduča .
SFX DL yti uduču .
SFX DL yti udučej .
SFX DL yti udučeju .
SFX DL yti uduče .
SFX DL yti udomy .
SFX DL yti udomogo .
SFX DL yti udomomu .
SFX DL yti udomym .
SFX DL yti udomom .
SFX DL yti udomo .
SFX DL yti udoma .
SFX DL yti udomu .
SFX DL yti udomoj .
SFX DL yti udomoju .
SFX DL yti udomi .
SFX DL yti udome .
SFX DL yti udomyh .
SFX DL yti udomym .
SFX DL yti udomymi .
SFX DL yti udomo .
SFX DL ti vši .
SFX DL ti všego .
SFX DL ti všemu .
SFX DL ti všim .
SFX DL ti všem .
SFX DL ti vših .
SFX DL ti všimi .
SFX DL ti vša .
SFX DL ti všu .
SFX DL ti všej .
SFX DL ti všeju .
SFX DL ti vše .
SFX DL i y .
SFX DL i a .
SFX DL i o .
SFX DL i je .

SFX DM Y 81
SFX DM ti l .
SFX DM ti la .
SFX DM ti lo .
SFX DM ti li .
SFX DM hati du .
SFX DM hati dem .
SFX DM hati deš .
SFX DM hati de .
SFX DM hati demo .
SFX DM hati dete .
SFX DM hati dut .
SFX DM ti h .
SFX DM ti še .
SFX DM ti hmo .
SFX DM ti ste .
SFX DM ti hu .
SFX DM hati di .
SFX DM hati dimo .
SFX DM hati dite .
SFX DM hati duči .
SFX DM hati dučego .
SFX DM hati dučemu .
SFX DM hati dučim .
SFX DM hati dučem .
SFX DM hati dučih .
SFX DM hati dučimi .
SFX DM hati duča .
SFX DM hati duču .
SFX DM hati dučej .
SFX DM hati dučeju .
SFX DM hati duče .
SFX DM hati domy .
SFX DM hati domogo .
SFX DM hati domomu .
SFX DM hati domym .
SFX DM hati domom .
SFX DM hati domo .
SFX DM hati doma .
SFX DM hati domu .
SFX DM hati domoj .
SFX DM hati domoju .
SFX DM hati domi .
SFX DM hati dome .
SFX DM hati domyh .
SFX DM hati domym .
SFX DM hati domymi .
SFX DM hati domo .
SFX DM ti vši .
SFX DM ti všego .
SFX DM ti všemu .
SFX DM ti všim .
SFX DM ti všem .
SFX DM ti vših .
SFX DM ti všimi .
SFX DM ti vša .
SFX DM ti všu .
SFX DM ti všej .
SFX DM ti všeju .
SFX DM ti vše .
SFX DM ti ny .
SFX DM ti nogo .
SFX DM ti nomu .
SFX DM ti nym .
SFX DM ti nom .
SFX DM ti ni .
SFX DM ti ne .
SFX DM ti nyh .
SFX DM ti nymi .
SFX DM ti na .
SFX DM ti nu .
SFX DM ti noj .
SFX DM ti noju .
SFX DM ti no .
SFX DM ti nje .
SFX DM ti nja .
SFX DM ti nju .
SFX DM ti njem .
SFX DM ti nij .
SFX DM ti njam .
SFX DM ti njami .
SFX DM ti njah .

SFX DN Y 7
SFX DN o a .
SFX DN to ot .
SFX DN o u .
SFX DN o ah .
SFX DN o am .
SFX DN 0 m .
SFX DN o ami .

SFX DO Y 68
SFX DO ti l .
SFX DO ti la .
SFX DO ti lo .
SFX DO ti li .
SFX DO ati ju .
SFX DO ati im .
SFX DO ati iš .
SFX DO ati i .
SFX DO ati imo .
SFX DO ati ite .
SFX DO ati et .
SFX DO ti h .
SFX DO ti še .
SFX DO ti hmo .
SFX DO ti ste .
SFX DO ti hu .
SFX DO ati eči .
SFX DO ati eča .
SFX DO ati eče .
SFX DO ati imy .
SFX DO ati imogo .
SFX DO ati imomu .
SFX DO ati imym .
SFX DO ati imom .
SFX DO ati imo .
SFX DO ati ima .
SFX DO ati imu .
SFX DO ati imoj .
SFX DO ati imoju .
SFX DO ati imi .
SFX DO ati ime .
SFX DO ati imyh .
SFX DO ati imym .
SFX DO ati imymi .
SFX DO ti vši .
SFX DO ti všego .
SFX DO ti všemu .
SFX DO ti všim .
SFX DO ti všem .
SFX DO ti vših .
SFX DO ti všimi .
SFX DO ti vša .
SFX DO ti všu .
SFX DO ti všej .
SFX DO ti všeju .
SFX DO ti vše .
SFX DO ti ny .
SFX DO ti nogo .
SFX DO ti nomu .
SFX DO ti nym .
SFX DO ti nom .
SFX DO ti ni .
SFX DO ti ne .
SFX DO ti nyh .
SFX DO ti nymi .
SFX DO ti na .
SFX DO ti nu .
SFX DO ti noj .
SFX DO ti noju .
SFX DO ti no .
SFX DO ti nje .
SFX DO ti nja .
SFX DO ti nju .
SFX DO ti njem .
SFX DO ti nij .
SFX DO ti njam .
SFX DO ti njami .
SFX DO ti njah .

SFX DP Y 10
SFX DP 0 na .
SFX DP 0 ne .
SFX DP 0 n .
SFX DP 0 ni .
SFX DP 0 nu .
SFX DP 0 nah .
SFX DP 0 nam .
SFX DP 0 nem .
SFX DP 0 nom .
SFX DP 0 nami .

SFX DQ Y 4
SFX DQ sot isot .
SFX DQ sot istah .
SFX DQ sot istam .
SFX DQ sot justami .

SFX DR Y 9
SFX DR es si .
SFX DR es sa .
SFX DR es sov .
SFX DR es su .
SFX DR es sah .
SFX DR es sam .
SFX DR es som .
SFX DR es sami .
SFX DR es se .

SFX DS Y 9
SFX DS i je .
SFX DS i ju .
SFX DS i ej .
SFX DS i ji .
SFX DS i jah .
SFX DS i jam .
SFX DS i jeju .
SFX DS i jami .
SFX DS i jo .

SFX DT Y 68
SFX DT ti l .
SFX DT ti la .
SFX DT ti lo .
SFX DT ti li .
SFX DT ypěti ipju .
SFX DT ypěti ipim .
SFX DT ypěti ipiš .
SFX DT ypěti ipi .
SFX DT ypěti ipimo .
SFX DT ypěti ipite .
SFX DT ypěti ipet .
SFX DT ti h .
SFX DT ti še .
SFX DT ti hmo .
SFX DT ti ste .
SFX DT ti hu .
SFX DT ypěti ipeči .
SFX DT ypěti ipeča .
SFX DT ypěti ipeče .
SFX DT ypěti ipimy .
SFX DT ypěti ipimogo .
SFX DT ypěti ipimomu .
SFX DT ypěti ipimym .
SFX DT ypěti ipimom .
SFX DT ypěti ipimo .
SFX DT ypěti ipima .
SFX DT ypěti ipimu .
SFX DT ypěti ipimoj .
SFX DT ypěti ipimoju .
SFX DT ypěti ipimi .
SFX DT ypěti ipime .
SFX DT ypěti ipimyh .
SFX DT ypěti ipimym .
SFX DT ypěti ipimymi .
SFX DT ti vši .
SFX DT ti všego .
SFX DT ti všemu .
SFX DT ti všim .
SFX DT ti všem .
SFX DT ti vših .
SFX DT ti všimi .
SFX DT ti vša .
SFX DT ti všu .
SFX DT ti všej .
SFX DT ti všeju .
SFX DT ti vše .
SFX DT ti ny .
SFX DT ti nogo .
SFX DT ti nomu .
SFX DT ti nym .
SFX DT ti nom .
SFX DT ti ni .
SFX DT ti ne .
SFX DT ti nyh .
SFX DT ti nymi .
SFX DT ti na .
SFX DT ti nu .
SFX DT ti noj .
SFX DT ti noju .
SFX DT ti no .
SFX DT ti nje .
SFX DT ti nja .
SFX DT ti nju .
SFX DT ti njem .
SFX DT ti nij .
SFX DT ti njam .
SFX DT ti njami .
SFX DT ti njah .

SFX DU Y 11
SFX DU 0 e .
SFX DU 0 i .
SFX DU 0 a .
SFX DU 0 ev .
SFX DU 0 ij .
SFX DU 0 u .
SFX DU 0 ah .
SFX DU 0 am .
SFX DU 0 em .
SFX DU 0 ju .
SFX DU 0 ami .

SFX DV Y 9
SFX DV oha hy .
SFX DV oha hu .
SFX DV oha h .
SFX DV oha hě .
SFX DV oha hah .
SFX DV oha ham .
SFX DV oha hoju .
SFX DV oha hami .
SFX DV oha ho .

SFX DW Y 9
SFX DW o a .
SFX DW no on .
SFX DW o u .
SFX DW o ah .
SFX DW o am .
SFX DW 0 m .
SFX DW o ami .
SFX DW no en .
SFX DW o ju .

SFX DX Y 19
SFX DX ob b .
SFX DX ob by .
SFX DX 0 y .
SFX DX ob ba .
SFX DX 0 a .
SFX DX ob bov .
SFX DX 0 ov .
SFX DX ob bu .
SFX DX 0 u .
SFX DX ob bah .
SFX DX 0 ah .
SFX DX ob bam .
SFX DX 0 am .
SFX DX ob bom .
SFX DX 0 om .
SFX DX ob bami .
SFX DX 0 ami .
SFX DX ob be .
SFX DX 0 e .

SFX DY Y 4
SFX DY i ov .
SFX DY i ah .
SFX DY i am .
SFX DY i ami .

SFX DZ Y 80
SFX DZ ti l .
SFX DZ ti la .
SFX DZ ti lo .
SFX DZ ti li .
SFX DZ vati ju .
SFX DZ vati jem .
SFX DZ vati ješ .
SFX DZ vati je .
SFX DZ vati jemo .
SFX DZ vati jete .
SFX DZ vati jut .
SFX DZ ti h .
SFX DZ ti še .
SFX DZ ti hmo .
SFX DZ ti ste .
SFX DZ ti hu .
SFX DZ vati j .
SFX DZ vati jmo .
SFX DZ vati jte .
SFX DZ vati juči .
SFX DZ vati jučego .
SFX DZ vati jučemu .
SFX DZ vati jučim .
SFX DZ vati jučem .
SFX DZ vati jučih .
SFX DZ vati jučimi .
SFX DZ vati juča .
SFX DZ vati juču .
SFX DZ vati jučej .
SFX DZ vati jučeju .
SFX DZ vati juče .
SFX DZ vati jemy .
SFX DZ vati jemogo .
SFX DZ vati jemomu .
SFX DZ vati jemym .
SFX DZ vati jemom .
SFX DZ vati jemo .
SFX DZ vati jema .
SFX DZ vati jemu .
SFX DZ vati jemoj .
SFX DZ vati jemoju .
SFX DZ vati jemi .
SFX DZ vati jeme .
SFX DZ vati jemyh .
SFX DZ vati jemym .
SFX DZ vati jemymi .
SFX DZ ti vši .
SFX DZ ti všego .
SFX DZ ti všemu .
SFX DZ ti všim .
SFX DZ ti všem .
SFX DZ ti vših .
SFX DZ ti všimi .
SFX DZ ti vša .
SFX DZ ti všu .
SFX DZ ti všej .
SFX DZ ti všeju .
SFX DZ ti vše .
SFX DZ ti ny .
SFX DZ ti nogo .
SFX DZ ti nomu .
SFX DZ ti nym .
SFX DZ ti nom .
SFX DZ ti ni .
SFX DZ ti ne .
SFX DZ ti nyh .
SFX DZ ti nymi .
SFX DZ ti na .
SFX DZ ti nu .
SFX DZ ti noj .
SFX DZ ti noju .
SFX DZ ti no .
SFX DZ ti nje .
SFX DZ ti nja .
SFX DZ ti nju .
SFX DZ ti njem .
SFX DZ ti nij .
SFX DZ ti njam .
SFX DZ ti njami .
SFX DZ ti njah .

SFX Da Y 27
SFX Da y o .
SFX Da y a .
SFX Da y ogo .
SFX Da y u .
SFX Da y oj .
SFX Da y om .
SFX Da y omu .
SFX Da 0 m .
SFX Da y oju .
SFX Da y i .
SFX Da y e .
SFX Da 0 h .
SFX Da 0 mi .
SFX Da ky ši/zz .
SFX Da ky šego/zz .
SFX Da ky šemu/zz .
SFX Da ky šim/zz .
SFX Da ky šem/zz .
SFX Da ky še/zz .
SFX Da ky ša/zz .
SFX Da ky šu/zz .
SFX Da ky šej/zz .
SFX Da ky šeju/zz .
SFX Da ky ših/zz .
SFX Da ky šim/zz .
SFX Da ky šimi/zz .
SFX Da tky če .

SFX Db Y 9
SFX Db ev jvi .
SFX Db ev jva .
SFX Db ev jvov .
SFX Db ev jvu .
SFX Db ev jvah .
SFX Db ev jvam .
SFX Db ev jvom .
SFX Db ev jvami .
SFX Db ev jve .

SFX Dc Y 80
SFX Dc ti l .
SFX Dc ti la .
SFX Dc ti lo .
SFX Dc ti li .
SFX Dc gati žu .
SFX Dc gati žem .
SFX Dc gati žeš .
SFX Dc gati že .
SFX Dc gati žemo .
SFX Dc gati žete .
SFX Dc gati žut .
SFX Dc ti h .
SFX Dc ti še .
SFX Dc ti hmo .
SFX Dc ti ste .
SFX Dc ti hu .
SFX Dc gati ži .
SFX Dc gati žimo .
SFX Dc gati žite .
SFX Dc gati žuči .
SFX Dc gati žučego .
SFX Dc gati žučemu .
SFX Dc gati žučim .
SFX Dc gati žučem .
SFX Dc gati žučih .
SFX Dc gati žučimi .
SFX Dc gati žuča .
SFX Dc gati žuču .
SFX Dc gati žučej .
SFX Dc gati žučeju .
SFX Dc gati žuče .
SFX Dc gati žemy .
SFX Dc gati žemogo .
SFX Dc gati žemomu .
SFX Dc gati žemym .
SFX Dc gati žemom .
SFX Dc gati žemo .
SFX Dc gati žema .
SFX Dc gati žemu .
SFX Dc gati žemoj .
SFX Dc gati žemoju .
SFX Dc gati žemi .
SFX Dc gati žeme .
SFX Dc gati žemyh .
SFX Dc gati žemym .
SFX Dc gati žemymi .
SFX Dc ti vši .
SFX Dc ti všego .
SFX Dc ti všemu .
SFX Dc ti všim .
SFX Dc ti všem .
SFX Dc ti vših .
SFX Dc ti všimi .
SFX Dc ti vša .
SFX Dc ti všu .
SFX Dc ti všej .
SFX Dc ti všeju .
SFX Dc ti vše .
SFX Dc ti ny .
SFX Dc ti nogo .
SFX Dc ti nomu .
SFX Dc ti nym .
SFX Dc ti nom .
SFX Dc ti ni .
SFX Dc ti ne .
SFX Dc ti nyh .
SFX Dc ti nymi .
SFX Dc ti na .
SFX Dc ti nu .
SFX Dc ti noj .
SFX Dc ti noju .
SFX Dc ti no .
SFX Dc ti nje .
SFX Dc ti nja .
SFX Dc ti nju .
SFX Dc ti njem .
SFX Dc ti nij .
SFX Dc ti njam .
SFX Dc ti njami .
SFX Dc ti njah .

SFX Dd Y 27
SFX Dd y o .
SFX Dd y a .
SFX Dd y ogo .
SFX Dd y u .
SFX Dd y oj .
SFX Dd y om .
SFX Dd y omu .
SFX Dd 0 m .
SFX Dd y oju .
SFX Dd y i .
SFX Dd y e .
SFX Dd 0 h .
SFX Dd 0 mi .
SFX Dd aly enši/zz .
SFX Dd aly enšego/zz .
SFX Dd aly enšemu/zz .
SFX Dd aly enšim/zz .
SFX Dd aly enšem/zz .
SFX Dd aly enše/zz .
SFX Dd aly enša/zz .
SFX Dd aly enšu/zz .
SFX Dd aly enšej/zz .
SFX Dd aly enšeju/zz .
SFX Dd aly enših/zz .
SFX Dd aly enšim/zz .
SFX Dd aly enšimi/zz .
SFX Dd aly enje/zz .

SFX De Y 13
SFX De y-nebud o-nebud .
SFX De y-nebud a-nebud .
SFX De y-nebud ogo-nebud .
SFX De y-nebud u-nebud .
SFX De y-nebud oj-nebud .
SFX De y-nebud om-nebud .
SFX De y-nebud omu-nebud .
SFX De -nebud m-nebud .
SFX De y-nebud oju-nebud .
SFX De y-nebud i-nebud .
SFX De y-nebud e-nebud .
SFX De -nebud h-nebud .
SFX De -nebud mi-nebud .

SFX Df Y 7
SFX Df e a .
SFX Df je ej .
SFX Df e u .
SFX Df e ah .
SFX Df e am .
SFX Df 0 m .
SFX Df e ami .

SFX Dg Y 9
SFX Dg oh h .
SFX Dg oh ha .
SFX Dg 0 a .
SFX Dg oh hu .
SFX Dg 0 u .
SFX Dg oh hom .
SFX Dg 0 om .
SFX Dg oh še .
SFX Dg h še .

SFX Dh Y 71
SFX Dh ti l .
SFX Dh ti la .
SFX Dh ti lo .
SFX Dh ti li .
SFX Dh ti u .
SFX Dh kti čem .
SFX Dh kti češ .
SFX Dh kti če .
SFX Dh kti čemo .
SFX Dh kti čete .
SFX Dh ti ut .
SFX Dh kti čeh .
SFX Dh kti češe .
SFX Dh kti čehmo .
SFX Dh kti česte .
SFX Dh kti čehu .
SFX Dh kti či .
SFX Dh kti čimo .
SFX Dh kti čite .
SFX Dh ti uči .
SFX Dh ti učego .
SFX Dh ti učemu .
SFX Dh ti učim .
SFX Dh ti učem .
SFX Dh ti učih .
SFX Dh ti učimi .
SFX Dh ti uča .
SFX Dh ti uču .
SFX Dh ti učej .
SFX Dh ti učeju .
SFX Dh ti uče .
SFX Dh kti čemy .
SFX Dh kti čemogo .
SFX Dh kti čemomu .
SFX Dh kti čemym .
SFX Dh kti čemom .
SFX Dh kti čemo .
SFX Dh kti čema .
SFX Dh kti čemu .
SFX Dh kti čemoj .
SFX Dh kti čemoju .
SFX Dh kti čemi .
SFX Dh kti čeme .
SFX Dh kti čemyh .
SFX Dh kti čemym .
SFX Dh kti čemymi .
SFX Dh ti ši .
SFX Dh ti ša .
SFX Dh ti še .
SFX Dh kti čeny .
SFX Dh kti čenogo .
SFX Dh kti čenomu .
SFX Dh kti čenym .
SFX Dh kti čenom .
SFX Dh kti čeni .
SFX Dh kti čene .
SFX Dh kti čenyh .
SFX Dh kti čenymi .
SFX Dh kti čena .
SFX Dh kti čenu .
SFX Dh kti čenoj .
SFX Dh kti čenoju .
SFX Dh kti čeno .
SFX Dh kti čenje .
SFX Dh kti čenja .
SFX Dh kti čenju .
SFX Dh kti čenjem .
SFX Dh kti čenij .
SFX Dh kti čenjam .
SFX Dh kti čenjami .
SFX Dh kti čenjah .

SFX Di Y 80
SFX Di ti l .
SFX Di ti la .
SFX Di ti lo .
SFX Di ti li .
SFX Di těti ču .
SFX Di těti čem .
SFX Di těti češ .
SFX Di těti če .
SFX Di těti čemo .
SFX Di těti čete .
SFX Di těti čut .
SFX Di ti h .
SFX Di ti še .
SFX Di ti hmo .
SFX Di ti ste .
SFX Di ti hu .
SFX Di těti či .
SFX Di těti čimo .
SFX Di těti čite .
SFX Di těti čuči .
SFX Di těti čučego .
SFX Di těti čučemu .
SFX Di těti čučim .
SFX Di těti čučem .
SFX Di těti čučih .
SFX Di těti čučimi .
SFX Di těti čuča .
SFX Di těti čuču .
SFX Di těti čučej .
SFX Di těti čučeju .
SFX Di těti čuče .
SFX Di těti čemy .
SFX Di těti čemogo .
SFX Di těti čemomu .
SFX Di těti čemym .
SFX Di těti čemom .
SFX Di těti čemo .
SFX Di těti čema .
SFX Di těti čemu .
SFX Di těti čemoj .
SFX Di těti čemoju .
SFX Di těti čemi .
SFX Di těti čeme .
SFX Di těti čemyh .
SFX Di těti čemym .
SFX Di těti čemymi .
SFX Di ti vši .
SFX Di ti všego .
SFX Di ti všemu .
SFX Di ti všim .
SFX Di ti všem .
SFX Di ti vših .
SFX Di ti všimi .
SFX Di ti vša .
SFX Di ti všu .
SFX Di ti všej .
SFX Di ti všeju .
SFX Di ti vše .
SFX Di ti ny .
SFX Di ti nogo .
SFX Di ti nomu .
SFX Di ti nym .
SFX Di ti nom .
SFX Di ti ni .
SFX Di ti ne .
SFX Di ti nyh .
SFX Di ti nymi .
SFX Di ti na .
SFX Di ti nu .
SFX Di ti noj .
SFX Di ti noju .
SFX Di ti no .
SFX Di ti nje .
SFX Di ti nja .
SFX Di ti nju .
SFX Di ti njem .
SFX Di ti nij .
SFX Di ti njam .
SFX Di ti njami .
SFX Di ti njah .

SFX Dj Y 80
SFX Dj ti l .
SFX Dj ti la .
SFX Dj ti lo .
SFX Dj ti li .
SFX Dj děti m .
SFX Dj děti š .
SFX Dj děti 0 .
SFX Dj děti mo .
SFX Dj děti te .
SFX Dj ěti ut .
SFX Dj ti h .
SFX Dj ti še .
SFX Dj ti hmo .
SFX Dj ti ste .
SFX Dj ti hu .
SFX Dj ěti 0 .
SFX Dj ěti mo .
SFX Dj ěti te .
SFX Dj ěti uči .
SFX Dj ěti učego .
SFX Dj ěti učemu .
SFX Dj ěti učim .
SFX Dj ěti učem .
SFX Dj ěti učih .
SFX Dj ěti učimi .
SFX Dj ěti uča .
SFX Dj ěti uču .
SFX Dj ěti učej .
SFX Dj ěti učeju .
SFX Dj ěti uče .
SFX Dj ěti omy .
SFX Dj ěti omogo .
SFX Dj ěti omomu .
SFX Dj ěti omym .
SFX Dj ěti omom .
SFX Dj ěti omo .
SFX Dj ěti oma .
SFX Dj ěti omu .
SFX Dj ěti omoj .
SFX Dj ěti omoju .
SFX Dj ěti omi .
SFX Dj ěti ome .
SFX Dj ěti omyh .
SFX Dj ěti omym .
SFX Dj ěti omymi .
SFX Dj ěti omo .
SFX Dj ti vši .
SFX Dj ti všego .
SFX Dj ti všemu .
SFX Dj ti všim .
SFX Dj ti všem .
SFX Dj ti vših .
SFX Dj ti všimi .
SFX Dj ti vša .
SFX Dj ti všu .
SFX Dj ti všej .
SFX Dj ti všeju .
SFX Dj ti vše .
SFX Dj ti ny .
SFX Dj ti nogo .
SFX Dj ti nomu .
SFX Dj ti nym .
SFX Dj ti nom .
SFX Dj ti ni .
SFX Dj ti ne .
SFX Dj ti nyh .
SFX Dj ti nymi .
SFX Dj ti na .
SFX Dj ti nu .
SFX Dj ti noj .
SFX Dj ti noju .
SFX Dj ti no .
SFX Dj ti nje .
SFX Dj ti nja .
SFX Dj ti nju .
SFX Dj ti njem .
SFX Dj ti nij .
SFX Dj ti njam .
SFX Dj ti njami .
SFX Dj ti njah .

SFX Dk Y 19
SFX Dk ol l .
SFX Dk ol li .
SFX Dk 0 i .
SFX Dk ol la .
SFX Dk 0 a .
SFX Dk ol lov .
SFX Dk 0 ov .
SFX Dk ol lu .
SFX Dk 0 u .
SFX Dk ol lah .
SFX Dk 0 ah .
SFX Dk ol lam .
SFX Dk 0 am .
SFX Dk ol lom .
SFX Dk 0 om .
SFX Dk ol lami .
SFX Dk 0 ami .
SFX Dk ol le .
SFX Dk 0 e .

SFX Dl Y 27
SFX Dl y o .
SFX Dl y a .
SFX Dl y ogo .
SFX Dl y u .
SFX Dl y oj .
SFX Dl y om .
SFX Dl y omu .
SFX Dl 0 m .
SFX Dl y oju .
SFX Dl y i .
SFX Dl y e .
SFX Dl 0 h .
SFX Dl 0 mi .
SFX Dl zly gorši/zz .
SFX Dl zly goršego/zz .
SFX Dl zly goršemu/zz .
SFX Dl zly goršim/zz .
SFX Dl zly goršem/zz .
SFX Dl zly gorše/zz .
SFX Dl zly gorša/zz .
SFX Dl zly goršu/zz .
SFX Dl zly goršej/zz .
SFX Dl zly goršeju/zz .
SFX Dl zly gorših/zz .
SFX Dl zly goršim/zz .
SFX Dl zly goršimi/zz .
SFX Dl zly gorje/zz .

SFX Dm Y 81
SFX Dm ojdti šel .
SFX Dm jdti šla .
SFX Dm jdti šlo .
SFX Dm jdti šli .
SFX Dm ti u .
SFX Dm ti em .
SFX Dm ti eš .
SFX Dm ti e .
SFX Dm ti emo .
SFX Dm ti ete .
SFX Dm ti ut .
SFX Dm ti eh .
SFX Dm ti eše .
SFX Dm ti ehmo .
SFX Dm ti este .
SFX Dm ti ehu .
SFX Dm ti i .
SFX Dm ti imo .
SFX Dm ti ite .
SFX Dm ti uči .
SFX Dm ti učego .
SFX Dm ti učemu .
SFX Dm ti učim .
SFX Dm ti učem .
SFX Dm ti učih .
SFX Dm ti učimi .
SFX Dm ti uča .
SFX Dm ti uču .
SFX Dm ti učej .
SFX Dm ti učeju .
SFX Dm ti uče .
SFX Dm ti omy .
SFX Dm ti omogo .
SFX Dm ti omomu .
SFX Dm ti omym .
SFX Dm ti omom .
SFX Dm ti omo .
SFX Dm ti oma .
SFX Dm ti omu .
SFX Dm ti omoj .
SFX Dm ti omoju .
SFX Dm ti omi .
SFX Dm ti ome .
SFX Dm ti omyh .
SFX Dm ti omym .
SFX Dm ti omymi .
SFX Dm ti omo .
SFX Dm ojdti ševši .
SFX Dm ojdti ševšego .
SFX Dm ojdti ševšemu .
SFX Dm ojdti ševšim .
SFX Dm ojdti ševšem .
SFX Dm ojdti ševših .
SFX Dm ojdti ševšimi .
SFX Dm ojdti ševša .
SFX Dm ojdti ševšu .
SFX Dm ojdti ševšej .
SFX Dm ojdti ševšeju .
SFX Dm ojdti ševše .
SFX Dm ti eny .
SFX Dm ti enogo .
SFX Dm ti enomu .
SFX Dm ti enym .
SFX Dm ti enom .
SFX Dm ti eni .
SFX Dm ti ene .
SFX Dm ti enyh .
SFX Dm ti enymi .
SFX Dm ti ena .
SFX Dm ti enu .
SFX Dm ti enoj .
SFX Dm ti enoju .
SFX Dm ti eno .
SFX Dm ti enje .
SFX Dm ti enja .
SFX Dm ti enju .
SFX Dm ti enjem .
SFX Dm ti enij .
SFX Dm ti enjam .
SFX Dm ti enjami .
SFX Dm ti enjah .

SFX Dn Y 9
SFX Dn ok ki .
SFX Dn ok ka .
SFX Dn ok kov .
SFX Dn ok ku .
SFX Dn ok kah .
SFX Dn ok kam .
SFX Dn ok kom .
SFX Dn ok kami .
SFX Dn ok če .

SFX Do Y 9
SFX Do 0 e .
SFX Do 0 a .
SFX Do 0 ev .
SFX Do 0 u .
SFX Do 0 ah .
SFX Do 0 am .
SFX Do 0 em .
SFX Do 0 ami .
SFX Do c če .

SFX Dp Y 62
SFX Dp ti l .
SFX Dp ti la .
SFX Dp ti lo .
SFX Dp ti li .
SFX Dp eti mu .
SFX Dp eti mem .
SFX Dp eti meš .
SFX Dp eti me .
SFX Dp eti memo .
SFX Dp eti mete .
SFX Dp eti mut .
SFX Dp ti h .
SFX Dp ti še .
SFX Dp ti hmo .
SFX Dp ti ste .
SFX Dp ti hu .
SFX Dp eti mi .
SFX Dp eti mimo .
SFX Dp eti mite .
SFX Dp eti muči .
SFX Dp eti mučego .
SFX Dp eti mučemu .
SFX Dp eti mučim .
SFX Dp eti mučem .
SFX Dp eti mučih .
SFX Dp eti mučimi .
SFX Dp eti muča .
SFX Dp eti muču .
SFX Dp eti mučej .
SFX Dp eti mučeju .
SFX Dp eti muče .
SFX Dp eti memy .
SFX Dp eti memogo .
SFX Dp eti memomu .
SFX Dp eti memym .
SFX Dp eti memom .
SFX Dp eti memo .
SFX Dp eti mema .
SFX Dp eti memu .
SFX Dp eti memoj .
SFX Dp eti memoju .
SFX Dp eti memi .
SFX Dp eti meme .
SFX Dp eti memyh .
SFX Dp eti memym .
SFX Dp eti memymi .
SFX Dp ti vši .
SFX Dp ti všego .
SFX Dp ti všemu .
SFX Dp ti všim .
SFX Dp ti všem .
SFX Dp ti vših .
SFX Dp ti všimi .
SFX Dp ti vša .
SFX Dp ti všu .
SFX Dp ti všej .
SFX Dp ti všeju .
SFX Dp ti vše .
SFX Dp i y .
SFX Dp i a .
SFX Dp i o .
SFX Dp i je .

SFX Dq Y 7
SFX Dq o a .
SFX Dq ko ek .
SFX Dq o u .
SFX Dq o ah .
SFX Dq o am .
SFX Dq 0 m .
SFX Dq o ami .

SFX Dr Y 62
SFX Dr ti l .
SFX Dr ti la .
SFX Dr ti lo .
SFX Dr ti li .
SFX Dr jeti ojmu .
SFX Dr jeti ojmem .
SFX Dr jeti ojmeš .
SFX Dr jeti ojme .
SFX Dr jeti ojmemo .
SFX Dr jeti ojmete .
SFX Dr jeti ojmut .
SFX Dr ti h .
SFX Dr ti še .
SFX Dr ti hmo .
SFX Dr ti ste .
SFX Dr ti hu .
SFX Dr jeti ojmi .
SFX Dr jeti ojmimo .
SFX Dr jeti ojmite .
SFX Dr jeti ojmuči .
SFX Dr jeti ojmučego .
SFX Dr jeti ojmučemu .
SFX Dr jeti ojmučim .
SFX Dr jeti ojmučem .
SFX Dr jeti ojmučih .
SFX Dr jeti ojmučimi .
SFX Dr jeti ojmuča .
SFX Dr jeti ojmuču .
SFX Dr jeti ojmučej .
SFX Dr jeti ojmučeju .
SFX Dr jeti ojmuče .
SFX Dr jeti ojmemy .
SFX Dr jeti ojmemogo .
SFX Dr jeti ojmemomu .
SFX Dr jeti ojmemym .
SFX Dr jeti ojmemom .
SFX Dr jeti ojmemo .
SFX Dr jeti ojmema .
SFX Dr jeti ojmemu .
SFX Dr jeti ojmemoj .
SFX Dr jeti ojmemoju .
SFX Dr jeti ojmemi .
SFX Dr jeti ojmeme .
SFX Dr jeti ojmemyh .
SFX Dr jeti ojmemym .
SFX Dr jeti ojmemymi .
SFX Dr ti vši .
SFX Dr ti všego .
SFX Dr ti všemu .
SFX Dr ti všim .
SFX Dr ti všem .
SFX Dr ti vših .
SFX Dr ti všimi .
SFX Dr ti vša .
SFX Dr ti všu .
SFX Dr ti všej .
SFX Dr ti všeju .
SFX Dr ti vše .
SFX Dr i y .
SFX Dr i a .
SFX Dr i o .
SFX Dr i je .

SFX Ds Y 3
SFX Ds e yh .
SFX Ds e ym .
SFX Ds e ymi .

SFX Dt Y 6
SFX Dt enj nji .
SFX Dt enj njij .
SFX Dt enj njah .
SFX Dt enj njam .
SFX Dt enj njju .
SFX Dt enj njami .

SFX Du Y 4
SFX Du 0 be .
SFX Du e obě .
SFX Du e i .
SFX Du e oboju .

SFX Dv Y 8
SFX Dv i u .
SFX Dv i ev .
SFX Dv i e .
SFX Dv i ah .
SFX Dv i am .
SFX Dv i eju .
SFX Dv i ami .
SFX Dv i o .

SFX Dw Y 6
SFX Dw i ego .
SFX Dw 0 h .
SFX Dw i em .
SFX Dw i emu .
SFX Dw 0 m .
SFX Dw 0 mi .

SFX Dx Y 10
SFX Dx yrovoz irovoz .
SFX Dx yrovoz irovozy .
SFX Dx yrovoz irovoza .
SFX Dx yrovoz irovozov .
SFX Dx yrovoz irovozu .
SFX Dx yrovoz irovozah .
SFX Dx yrovoz irovozam .
SFX Dx yrovoz irovozom .
SFX Dx yrovoz irovozami .
SFX Dx yrovoz irovoze .

SFX Dy Y 71
SFX Dy ti l .
SFX Dy ti la .
SFX Dy ti lo .
SFX Dy ti li .
SFX Dy asti u .
SFX Dy asti em .
SFX Dy asti eš .
SFX Dy asti e .
SFX Dy asti emo .
SFX Dy asti ete .
SFX Dy asti ut .
SFX Dy ti eh .
SFX Dy ti eše .
SFX Dy ti ehmo .
SFX Dy ti este .
SFX Dy ti ehu .
SFX Dy asti i .
SFX Dy asti imo .
SFX Dy asti ite .
SFX Dy asti uči .
SFX Dy asti učego .
SFX Dy asti učemu .
SFX Dy asti učim .
SFX Dy asti učem .
SFX Dy asti učih .
SFX Dy asti učimi .
SFX Dy asti uča .
SFX Dy asti uču .
SFX Dy asti učej .
SFX Dy asti učeju .
SFX Dy asti uče .
SFX Dy asti emy .
SFX Dy asti emogo .
SFX Dy asti emomu .
SFX Dy asti emym .
SFX Dy asti emom .
SFX Dy asti emo .
SFX Dy asti ema .
SFX Dy asti emu .
SFX Dy asti emoj .
SFX Dy asti emoju .
SFX Dy asti emi .
SFX Dy asti eme .
SFX Dy asti emyh .
SFX Dy asti emym .
SFX Dy asti emymi .
SFX Dy ti ši .
SFX Dy ti ša .
SFX Dy ti še .
SFX Dy ti eny .
SFX Dy ti enogo .
SFX Dy ti enomu .
SFX Dy ti enym .
SFX Dy ti enom .
SFX Dy ti eni .
SFX Dy ti ene .
SFX Dy ti enyh .
SFX Dy ti enymi .
SFX Dy ti ena .
SFX Dy ti enu .
SFX Dy ti enoj .
SFX Dy ti enoju .
SFX Dy ti eno .
SFX Dy ti enje .
SFX Dy ti enja .
SFX Dy ti enju .
SFX Dy ti enjem .
SFX Dy ti enij .
SFX Dy ti enjam .
SFX Dy ti enjami .
SFX Dy ti enjah .

SFX Dz Y 10
SFX Dz ina y .
SFX Dz a u .
SFX Dz a y .
SFX Dz ina 0 .
SFX Dz a ě .
SFX Dz ina ah .
SFX Dz ina am .
SFX Dz a oju .
SFX Dz ina ami .
SFX Dz a o .

SFX EA Y 80
SFX EA ti l .
SFX EA ti la .
SFX EA ti lo .
SFX EA ti li .
SFX EA cati ču .
SFX EA cati čem .
SFX EA cati češ .
SFX EA cati če .
SFX EA cati čemo .
SFX EA cati čete .
SFX EA cati čut .
SFX EA ti h .
SFX EA ti še .
SFX EA ti hmo .
SFX EA ti ste .
SFX EA ti hu .
SFX EA cati či .
SFX EA cati čimo .
SFX EA cati čite .
SFX EA cati čuči .
SFX EA cati čučego .
SFX EA cati čučemu .
SFX EA cati čučim .
SFX EA cati čučem .
SFX EA cati čučih .
SFX EA cati čučimi .
SFX EA cati čuča .
SFX EA cati čuču .
SFX EA cati čučej .
SFX EA cati čučeju .
SFX EA cati čuče .
SFX EA cati čemy .
SFX EA cati čemogo .
SFX EA cati čemomu .
SFX EA cati čemym .
SFX EA cati čemom .
SFX EA cati čemo .
SFX EA cati čema .
SFX EA cati čemu .
SFX EA cati čemoj .
SFX EA cati čemoju .
SFX EA cati čemi .
SFX EA cati čeme .
SFX EA cati čemyh .
SFX EA cati čemym .
SFX EA cati čemymi .
SFX EA ti vši .
SFX EA ti všego .
SFX EA ti všemu .
SFX EA ti všim .
SFX EA ti všem .
SFX EA ti vših .
SFX EA ti všimi .
SFX EA ti vša .
SFX EA ti všu .
SFX EA ti všej .
SFX EA ti všeju .
SFX EA ti vše .
SFX EA ti ny .
SFX EA ti nogo .
SFX EA ti nomu .
SFX EA ti nym .
SFX EA ti nom .
SFX EA ti ni .
SFX EA ti ne .
SFX EA ti nyh .
SFX EA ti nymi .
SFX EA ti na .
SFX EA ti nu .
SFX EA ti noj .
SFX EA ti noju .
SFX EA ti no .
SFX EA ti nje .
SFX EA ti nja .
SFX EA ti nju .
SFX EA ti njem .
SFX EA ti nij .
SFX EA ti njam .
SFX EA ti njami .
SFX EA ti njah .

SFX EB Y 99
SFX EB ti l .
SFX EB ti la .
SFX EB ti lo .
SFX EB ti li .
SFX EB ti ju .
SFX EB ti m .
SFX EB ti ješ .
SFX EB ti š .
SFX EB ti je .
SFX EB ti 0 .
SFX EB ti jemo .
SFX EB ti mo .
SFX EB ti jete .
SFX EB i e .
SFX EB ti jut .
SFX EB ti h .
SFX EB ti še .
SFX EB ti hmo .
SFX EB ti ste .
SFX EB ti hu .
SFX EB ti j .
SFX EB ti jmo .
SFX EB ti jte .
SFX EB ti juči .
SFX EB ti jučego .
SFX EB ti jučemu .
SFX EB ti jučim .
SFX EB ti jučem .
SFX EB ti jučih .
SFX EB ti jučimi .
SFX EB ti juča .
SFX EB ti juču .
SFX EB ti jučej .
SFX EB ti jučeju .
SFX EB ti juče .
SFX EB ti jemy .
SFX EB ti jemogo .
SFX EB ti jemomu .
SFX EB ti jemym .
SFX EB ti jemom .
SFX EB ti jemo .
SFX EB ti jema .
SFX EB ti jemu .
SFX EB ti jemoj .
SFX EB ti jemoju .
SFX EB ti jemi .
SFX EB ti jeme .
SFX EB ti jemyh .
SFX EB ti jemym .
SFX EB ti jemymi .
SFX EB ti my .
SFX EB ti mogo .
SFX EB ti momu .
SFX EB ti mym .
SFX EB ti mom .
SFX EB ti mo .
SFX EB ti ma .
SFX EB ti mu .
SFX EB ti moj .
SFX EB ti moju .
SFX EB ti mi .
SFX EB ti me .
SFX EB ti myh .
SFX EB ti mym .
SFX EB ti mymi .
SFX EB ti vši .
SFX EB ti všego .
SFX EB ti všemu .
SFX EB ti všim .
SFX EB ti všem .
SFX EB ti vših .
SFX EB ti všimi .
SFX EB ti vša .
SFX EB ti všu .
SFX EB ti všej .
SFX EB ti všeju .
SFX EB ti vše .
SFX EB ti eny .
SFX EB ti enogo .
SFX EB ti enomu .
SFX EB ti enym .
SFX EB ti enom .
SFX EB ti eni .
SFX EB ti ene .
SFX EB ti enyh .
SFX EB ti enymi .
SFX EB ti ena .
SFX EB ti enu .
SFX EB ti enoj .
SFX EB ti enoju .
SFX EB ti eno .
SFX EB ti enje .
SFX EB ti enja .
SFX EB ti enju .
SFX EB ti enjem .
SFX EB ti enij .
SFX EB ti enjam .
SFX EB ti enjami .
SFX EB ti enjah .

SFX EC Y 68
SFX EC sti dl .
SFX EC sti dla .
SFX EC sti dlo .
SFX EC sti dli .
SFX EC sti du .
SFX EC sti dem .
SFX EC sti deš .
SFX EC sti de .
SFX EC sti demo .
SFX EC sti dete .
SFX EC sti dut .
SFX EC sti deh .
SFX EC sti deše .
SFX EC sti dehmo .
SFX EC sti deste .
SFX EC sti dehu .
SFX EC sti di .
SFX EC sti dimo .
SFX EC sti dite .
SFX EC sti duči .
SFX EC sti dučego .
SFX EC sti dučemu .
SFX EC sti dučim .
SFX EC sti dučem .
SFX EC sti dučih .
SFX EC sti dučimi .
SFX EC sti dučaduče .
SFX EC sti dučuduče .
SFX EC sti dučejduče .
SFX EC sti dučejuduče .
SFX EC sti domy .
SFX EC sti domogo .
SFX EC sti domomu .
SFX EC sti domym .
SFX EC sti domom .
SFX EC sti domo .
SFX EC sti domadomo .
SFX EC sti domudomo .
SFX EC sti domojdomo .
SFX EC sti domojudomo .
SFX EC sti domidomo .
SFX EC sti domedomo .
SFX EC sti domyhdomo .
SFX EC sti domymdomo .
SFX EC sti domymidomo .
SFX EC sti dši .
SFX EC sti dšadše .
SFX EC sti deny .
SFX EC sti denogo .
SFX EC sti denomu .
SFX EC sti denym .
SFX EC sti denom .
SFX EC sti deni .
SFX EC sti dene .
SFX EC sti denyh .
SFX EC sti denymi .
SFX EC sti denadeno .
SFX EC sti denudeno .
SFX EC sti denojdeno .
SFX EC sti denojudeno .
SFX EC sti denje .
SFX EC sti denja .
SFX EC sti denju .
SFX EC sti denjem .
SFX EC sti denij .
SFX EC sti denjam .
SFX EC sti denjami .
SFX EC sti denjah .

SFX ED Y 80
SFX ED ti l .
SFX ED ti la .
SFX ED ti lo .
SFX ED ti li .
SFX ED eti u .
SFX ED ti m .
SFX ED ti š .
SFX ED ti 0 .
SFX ED ti mo .
SFX ED i e .
SFX ED eti ut .
SFX ED ti h .
SFX ED ti še .
SFX ED ti hmo .
SFX ED ti ste .
SFX ED ti hu .
SFX ED eti i .
SFX ED eti imo .
SFX ED eti ite .
SFX ED eti uči .
SFX ED eti učego .
SFX ED eti učemu .
SFX ED eti učim .
SFX ED eti učem .
SFX ED eti učih .
SFX ED eti učimi .
SFX ED eti uča .
SFX ED eti uču .
SFX ED eti učej .
SFX ED eti učeju .
SFX ED eti uče .
SFX ED ti my .
SFX ED ti mogo .
SFX ED ti momu .
SFX ED ti mym .
SFX ED ti mom .
SFX ED ti mo .
SFX ED ti ma .
SFX ED ti mu .
SFX ED ti moj .
SFX ED ti moju .
SFX ED ti mi .
SFX ED ti me .
SFX ED ti myh .
SFX ED ti mym .
SFX ED ti mymi .
SFX ED ti vši .
SFX ED ti všego .
SFX ED ti všemu .
SFX ED ti všim .
SFX ED ti všem .
SFX ED ti vših .
SFX ED ti všimi .
SFX ED ti vša .
SFX ED ti všu .
SFX ED ti všej .
SFX ED ti všeju .
SFX ED ti vše .
SFX ED ti ny .
SFX ED ti nogo .
SFX ED ti nomu .
SFX ED ti nym .
SFX ED ti nom .
SFX ED ti ni .
SFX ED ti ne .
SFX ED ti nyh .
SFX ED ti nymi .
SFX ED ti na .
SFX ED ti nu .
SFX ED ti noj .
SFX ED ti noju .
SFX ED ti no .
SFX ED ti nje .
SFX ED ti nja .
SFX ED ti nju .
SFX ED ti njem .
SFX ED ti nij .
SFX ED ti njam .
SFX ED ti njami .
SFX ED ti njah .

SFX EE Y 6
SFX EE 0 te .
SFX EE 0 ta .
SFX EE 0 ti .
SFX EE 0 tu .
SFX EE 0 tem .
SFX EE 0 tom .

SFX EF Y 8
SFX EF ec ci .
SFX EF ec ca .
SFX EF ec cev .
SFX EF ec cu .
SFX EF ec cah .
SFX EF ec cam .
SFX EF ec cem .
SFX EF ec cami .

SFX EG Y 27
SFX EG en no .
SFX EG en na .
SFX EG en nogo .
SFX EG en nu .
SFX EG en noj .
SFX EG en nom .
SFX EG en nomu .
SFX EG en nym .
SFX EG en noju .
SFX EG en ni .
SFX EG en ne .
SFX EG en nyh .
SFX EG en nymi .
SFX EG en nějši/zz .
SFX EG en nějšego/zz .
SFX EG en nějšemu/zz .
SFX EG en nějšim/zz .
SFX EG en nějšem/zz .
SFX EG en nějše/zz .
SFX EG en nějša/zz .
SFX EG en nějšu/zz .
SFX EG en nějšej/zz .
SFX EG en nějšeju/zz .
SFX EG en nějših/zz .
SFX EG en nějšim/zz .
SFX EG en nějšimi/zz .
SFX EG en něje/zz .

SFX EH Y 13
SFX EH 0 o .
SFX EH 0 a .
SFX EH 0 ogo .
SFX EH 0 u .
SFX EH 0 oj .
SFX EH 0 om .
SFX EH 0 omu .
SFX EH 0 ym .
SFX EH 0 oju .
SFX EH 0 i .
SFX EH 0 e .
SFX EH 0 yh .
SFX EH 0 ymi .

SFX EI Y 4
SFX EI ky ek .
SFX EI y ah .
SFX EI y am .
SFX EI y ami .

SFX EJ Y 8
SFX EJ a y .
SFX EJ a u .
SFX EJ ka ek .
SFX EJ a ě .
SFX EJ 0 h .
SFX EJ 0 m .
SFX EJ a oju .
SFX EJ 0 mi .

SFX EK Y 9
SFX EK ov vy .
SFX EK ov va .
SFX EK ov vov .
SFX EK ov vu .
SFX EK ov vah .
SFX EK ov vam .
SFX EK ov vom .
SFX EK ov vami .
SFX EK ov ve .

SFX EL Y 7
SFX EL y e .
SFX EL y ogo .
SFX EL 0 h .
SFX EL y om .
SFX EL y omu .
SFX EL 0 m .
SFX EL 0 mi .

SFX EM Y 4
SFX EM ec ca .
SFX EM ec cu .
SFX EM ec cem .
SFX EM ec če .

SFX EN Y 28
SFX EN  od 0 .
SFX EN y od o .
SFX EN y od a .
SFX EN y od ogo .
SFX EN y od u .
SFX EN y od oj .
SFX EN y od om .
SFX EN y od omu .
SFX EN  od m .
SFX EN y od oju .
SFX EN y od i .
SFX EN y od e .
SFX EN  od h .
SFX EN  od mi .
SFX EN y od ějši/zz .
SFX EN y od ějšego/zz .
SFX EN y od ějšemu/zz .
SFX EN y od ějšim/zz .
SFX EN y od ějšem/zz .
SFX EN y od ějše/zz .
SFX EN y od ějša/zz .
SFX EN y od ějšu/zz .
SFX EN y od ějšej/zz .
SFX EN y od ějšeju/zz .
SFX EN y od ějših/zz .
SFX EN y od ějšim/zz .
SFX EN y od ějšimi/zz .
SFX EN y od ěje/zz .

SFX EO Y 7
SFX EO y i .
SFX EO y ogo .
SFX EO 0 h .
SFX EO y om .
SFX EO y omu .
SFX EO 0 m .
SFX EO 0 mi .

SFX EP Y 7
SFX EP e i .
SFX EP 0 go .
SFX EP e ih .
SFX EP 0 m .
SFX EP 0 mu .
SFX EP e im .
SFX EP e imi .

SFX EQ Y 19
SFX EQ ol l .
SFX EQ ol ly .
SFX EQ 0 y .
SFX EQ ol la .
SFX EQ 0 a .
SFX EQ ol lov .
SFX EQ 0 ov .
SFX EQ ol lu .
SFX EQ 0 u .
SFX EQ ol lah .
SFX EQ 0 ah .
SFX EQ ol lam .
SFX EQ 0 am .
SFX EQ ol lom .
SFX EQ 0 om .
SFX EQ ol lami .
SFX EQ 0 ami .
SFX EQ ol le .
SFX EQ 0 e .

SFX ER Y 13
SFX ER en no .
SFX ER en na .
SFX ER en nogo .
SFX ER en nu .
SFX ER en noj .
SFX ER en nom .
SFX ER en nomu .
SFX ER en nym .
SFX ER en noju .
SFX ER en ni .
SFX ER en ne .
SFX ER en nyh .
SFX ER en nymi .

SFX ES Y 12
SFX ES -libo e-libo .
SFX ES -libo a-libo .
SFX ES -libo ego-libo .
SFX ES -libo u-libo .
SFX ES -libo ej-libo .
SFX ES -libo em-libo .
SFX ES -libo emu-libo .
SFX ES -libo im-libo .
SFX ES -libo eju-libo .
SFX ES -libo i-libo .
SFX ES -libo ih-libo .
SFX ES -libo imi-libo .

SFX ET Y 4
SFX ET to-libo ego-libo .
SFX ET to-libo em-libo .
SFX ET to-libo emu-libo .
SFX ET to-libo im-libo .

SFX EU Y 9
SFX EU os si .
SFX EU os sa .
SFX EU os sov .
SFX EU os su .
SFX EU os sah .
SFX EU os sam .
SFX EU os som .
SFX EU os sami .
SFX EU os se .

SFX EV Y 13
SFX EV y-libo o-libo .
SFX EV y-libo a-libo .
SFX EV y-libo ogo-libo .
SFX EV y-libo u-libo .
SFX EV y-libo oj-libo .
SFX EV y-libo om-libo .
SFX EV y-libo omu-libo .
SFX EV -libo m-libo .
SFX EV y-libo oju-libo .
SFX EV y-libo i-libo .
SFX EV y-libo e-libo .
SFX EV -libo h-libo .
SFX EV -libo mi-libo .

SFX EW Y 71
SFX EW ti l .
SFX EW ti la .
SFX EW ti lo .
SFX EW ti li .
SFX EW gti žu .
SFX EW gti žem .
SFX EW gti žeš .
SFX EW gti že .
SFX EW gti žemo .
SFX EW gti žete .
SFX EW gti žut .
SFX EW gti žeh .
SFX EW gti žeše .
SFX EW gti žehmo .
SFX EW gti žeste .
SFX EW gti žehu .
SFX EW gti ži .
SFX EW gti žimo .
SFX EW gti žite .
SFX EW gti žuči .
SFX EW gti žučego .
SFX EW gti žučemu .
SFX EW gti žučim .
SFX EW gti žučem .
SFX EW gti žučih .
SFX EW gti žučimi .
SFX EW gti žuča .
SFX EW gti žuču .
SFX EW gti žučej .
SFX EW gti žučeju .
SFX EW gti žuče .
SFX EW gti žemy .
SFX EW gti žemogo .
SFX EW gti žemomu .
SFX EW gti žemym .
SFX EW gti žemom .
SFX EW gti žemo .
SFX EW gti žema .
SFX EW gti žemu .
SFX EW gti žemoj .
SFX EW gti žemoju .
SFX EW gti žemi .
SFX EW gti žeme .
SFX EW gti žemyh .
SFX EW gti žemym .
SFX EW gti žemymi .
SFX EW ti ši .
SFX EW ti ša .
SFX EW ti še .
SFX EW gti ženy .
SFX EW gti ženogo .
SFX EW gti ženomu .
SFX EW gti ženym .
SFX EW gti ženom .
SFX EW gti ženi .
SFX EW gti žene .
SFX EW gti ženyh .
SFX EW gti ženymi .
SFX EW gti žena .
SFX EW gti ženu .
SFX EW gti ženoj .
SFX EW gti ženoju .
SFX EW gti ženo .
SFX EW gti ženje .
SFX EW gti ženja .
SFX EW gti ženju .
SFX EW gti ženjem .
SFX EW gti ženij .
SFX EW gti ženjam .
SFX EW gti ženjami .
SFX EW gti ženjah .

SFX EX Y 81
SFX EX idti šel .
SFX EX idti šla .
SFX EX idti šlo .
SFX EX idti šli .
SFX EX ti u .
SFX EX ti em .
SFX EX ti eš .
SFX EX ti e .
SFX EX ti emo .
SFX EX ti ete .
SFX EX ti ut .
SFX EX ti eh .
SFX EX ti eše .
SFX EX ti ehmo .
SFX EX ti este .
SFX EX ti ehu .
SFX EX ti i .
SFX EX ti imo .
SFX EX ti ite .
SFX EX ti uči .
SFX EX ti učego .
SFX EX ti učemu .
SFX EX ti učim .
SFX EX ti učem .
SFX EX ti učih .
SFX EX ti učimi .
SFX EX ti uča .
SFX EX ti uču .
SFX EX ti učej .
SFX EX ti učeju .
SFX EX ti uče .
SFX EX ti omy .
SFX EX ti omogo .
SFX EX ti omomu .
SFX EX ti omym .
SFX EX ti omom .
SFX EX ti omo .
SFX EX ti oma .
SFX EX ti omu .
SFX EX ti omoj .
SFX EX ti omoju .
SFX EX ti omi .
SFX EX ti ome .
SFX EX ti omyh .
SFX EX ti omym .
SFX EX ti omymi .
SFX EX ti omo .
SFX EX idti ševši .
SFX EX idti ševšego .
SFX EX idti ševšemu .
SFX EX idti ševšim .
SFX EX idti ševšem .
SFX EX idti ševših .
SFX EX idti ševšimi .
SFX EX idti ševša .
SFX EX idti ševšu .
SFX EX idti ševšej .
SFX EX idti ševšeju .
SFX EX idti ševše .
SFX EX ti eny .
SFX EX ti enogo .
SFX EX ti enomu .
SFX EX ti enym .
SFX EX ti enom .
SFX EX ti eni .
SFX EX ti ene .
SFX EX ti enyh .
SFX EX ti enymi .
SFX EX ti ena .
SFX EX ti enu .
SFX EX ti enoj .
SFX EX ti enoju .
SFX EX ti eno .
SFX EX ti enje .
SFX EX ti enja .
SFX EX ti enju .
SFX EX ti enjem .
SFX EX ti enij .
SFX EX ti enjam .
SFX EX ti enjami .
SFX EX ti enjah .

SFX EY Y 13
SFX EY ož ž .
SFX EY ož ži .
SFX EY 0 i .
SFX EY ož žij .
SFX EY 0 ij .
SFX EY ož žah .
SFX EY 0 ah .
SFX EY ož žam .
SFX EY 0 am .
SFX EY ož žju .
SFX EY 0 ju .
SFX EY ož žami .
SFX EY 0 ami .

SFX EZ Y 3
SFX EZ o yh .
SFX EZ o ym .
SFX EZ o ymi .

SFX Ea Y 8
SFX Ea a y .
SFX Ea a u .
SFX Ea ka ok .
SFX Ea a ě .
SFX Ea 0 h .
SFX Ea 0 m .
SFX Ea a oju .
SFX Ea 0 mi .

SFX Eb Y 4
SFX Eb ky ok .
SFX Eb y ah .
SFX Eb y am .
SFX Eb y ami .

SFX Ec Y 80
SFX Ec ti l .
SFX Ec ti la .
SFX Ec ti lo .
SFX Ec ti li .
SFX Ec razkazati skažu .
SFX Ec razkazati skažem .
SFX Ec razkazati skažeš .
SFX Ec razkazati skaže .
SFX Ec razkazati skažemo .
SFX Ec razkazati skažete .
SFX Ec razkazati skažut .
SFX Ec ti h .
SFX Ec ti še .
SFX Ec ti hmo .
SFX Ec ti ste .
SFX Ec ti hu .
SFX Ec razkazati skaži .
SFX Ec razkazati skažimo .
SFX Ec razkazati skažite .
SFX Ec razkazati skažuči .
SFX Ec razkazati skažučego .
SFX Ec razkazati skažučemu .
SFX Ec razkazati skažučim .
SFX Ec razkazati skažučem .
SFX Ec razkazati skažučih .
SFX Ec razkazati skažučimi .
SFX Ec razkazati skažuča .
SFX Ec razkazati skažuču .
SFX Ec razkazati skažučej .
SFX Ec razkazati skažučeju .
SFX Ec razkazati skažuče .
SFX Ec razkazati skažemy .
SFX Ec razkazati skažemogo .
SFX Ec razkazati skažemomu .
SFX Ec razkazati skažemym .
SFX Ec razkazati skažemom .
SFX Ec razkazati skažemo .
SFX Ec razkazati skažema .
SFX Ec razkazati skažemu .
SFX Ec razkazati skažemoj .
SFX Ec razkazati skažemoju .
SFX Ec razkazati skažemi .
SFX Ec razkazati skažeme .
SFX Ec razkazati skažemyh .
SFX Ec razkazati skažemym .
SFX Ec razkazati skažemymi .
SFX Ec ti vši .
SFX Ec ti všego .
SFX Ec ti všemu .
SFX Ec ti všim .
SFX Ec ti všem .
SFX Ec ti vših .
SFX Ec ti všimi .
SFX Ec ti vša .
SFX Ec ti všu .
SFX Ec ti všej .
SFX Ec ti všeju .
SFX Ec ti vše .
SFX Ec ti ny .
SFX Ec ti nogo .
SFX Ec ti nomu .
SFX Ec ti nym .
SFX Ec ti nom .
SFX Ec ti ni .
SFX Ec ti ne .
SFX Ec ti nyh .
SFX Ec ti nymi .
SFX Ec ti na .
SFX Ec ti nu .
SFX Ec ti noj .
SFX Ec ti noju .
SFX Ec ti no .
SFX Ec ti nje .
SFX Ec ti nja .
SFX Ec ti nju .
SFX Ec ti njem .
SFX Ec ti nij .
SFX Ec ti njam .
SFX Ec ti njami .
SFX Ec ti njah .

SFX Ed Y 62
SFX Ed ti l .
SFX Ed ti la .
SFX Ed ti lo .
SFX Ed ti li .
SFX Ed ti nu .
SFX Ed ti nem .
SFX Ed ti neš .
SFX Ed ti ne .
SFX Ed ti nemo .
SFX Ed ti nete .
SFX Ed ti nut .
SFX Ed ti h .
SFX Ed ti še .
SFX Ed ti hmo .
SFX Ed ti ste .
SFX Ed ti hu .
SFX Ed ti ni .
SFX Ed ti nimo .
SFX Ed ti nite .
SFX Ed ti nuči .
SFX Ed ti nučego .
SFX Ed ti nučemu .
SFX Ed ti nučim .
SFX Ed ti nučem .
SFX Ed ti nučih .
SFX Ed ti nučimi .
SFX Ed ti nuča .
SFX Ed ti nuču .
SFX Ed ti nučej .
SFX Ed ti nučeju .
SFX Ed ti nuče .
SFX Ed ti nemy .
SFX Ed ti nemogo .
SFX Ed ti nemomu .
SFX Ed ti nemym .
SFX Ed ti nemom .
SFX Ed ti nemo .
SFX Ed ti nema .
SFX Ed ti nemu .
SFX Ed ti nemoj .
SFX Ed ti nemoju .
SFX Ed ti nemi .
SFX Ed ti neme .
SFX Ed ti nemyh .
SFX Ed ti nemym .
SFX Ed ti nemymi .
SFX Ed ti vši .
SFX Ed ti všego .
SFX Ed ti všemu .
SFX Ed ti všim .
SFX Ed ti všem .
SFX Ed ti vših .
SFX Ed ti všimi .
SFX Ed ti vša .
SFX Ed ti všu .
SFX Ed ti všej .
SFX Ed ti všeju .
SFX Ed ti vše .
SFX Ed i y .
SFX Ed i a .
SFX Ed i o .
SFX Ed i je .

SFX Ee Y 27
SFX Ee y o .
SFX Ee y a .
SFX Ee y ogo .
SFX Ee y u .
SFX Ee y oj .
SFX Ee y om .
SFX Ee y omu .
SFX Ee 0 m .
SFX Ee y oju .
SFX Ee y i .
SFX Ee y e .
SFX Ee 0 h .
SFX Ee 0 mi .
SFX Ee mnogy bolši/zz .
SFX Ee mnogy bolšego/zz .
SFX Ee mnogy bolšemu/zz .
SFX Ee mnogy bolšim/zz .
SFX Ee mnogy bolšem/zz .
SFX Ee mnogy bolše/zz .
SFX Ee mnogy bolša/zz .
SFX Ee mnogy bolšu/zz .
SFX Ee mnogy bolšej/zz .
SFX Ee mnogy bolšeju/zz .
SFX Ee mnogy bolših/zz .
SFX Ee mnogy bolšim/zz .
SFX Ee mnogy bolšimi/zz .
SFX Ee mnogy bolje/zz .

SFX Ef Y 7
SFX Ef i eri .
SFX Ef i ere .
SFX Ef i erij .
SFX Ef i erah .
SFX Ef i eram .
SFX Ef i erju .
SFX Ef i erami .

SFX Eg Y 28
SFX Eg  na 0 .
SFX Eg y na o .
SFX Eg y na a .
SFX Eg y na ogo .
SFX Eg y na u .
SFX Eg y na oj .
SFX Eg y na om .
SFX Eg y na omu .
SFX Eg  na m .
SFX Eg y na oju .
SFX Eg y na i .
SFX Eg y na e .
SFX Eg  na h .
SFX Eg  na mi .
SFX Eg y na ějši/zz .
SFX Eg y na ějšego/zz .
SFX Eg y na ějšemu/zz .
SFX Eg y na ějšim/zz .
SFX Eg y na ějšem/zz .
SFX Eg y na ějše/zz .
SFX Eg y na ějša/zz .
SFX Eg y na ějšu/zz .
SFX Eg y na ějšej/zz .
SFX Eg y na ějšeju/zz .
SFX Eg y na ějših/zz .
SFX Eg y na ějšim/zz .
SFX Eg y na ějšimi/zz .
SFX Eg y na ěje/zz .

SFX Eh Y 28
SFX Eh  za 0 .
SFX Eh y za o .
SFX Eh y za a .
SFX Eh y za ogo .
SFX Eh y za u .
SFX Eh y za oj .
SFX Eh y za om .
SFX Eh y za omu .
SFX Eh  za m .
SFX Eh y za oju .
SFX Eh y za i .
SFX Eh y za e .
SFX Eh  za h .
SFX Eh  za mi .
SFX Eh y za ějši/zz .
SFX Eh y za ějšego/zz .
SFX Eh y za ějšemu/zz .
SFX Eh y za ějšim/zz .
SFX Eh y za ějšem/zz .
SFX Eh y za ějše/zz .
SFX Eh y za ějša/zz .
SFX Eh y za ějšu/zz .
SFX Eh y za ějšej/zz .
SFX Eh y za ějšeju/zz .
SFX Eh y za ějših/zz .
SFX Eh y za ějšim/zz .
SFX Eh y za ějšimi/zz .
SFX Eh y za ěje/zz .

SFX Ei Y 27
SFX Ei y o .
SFX Ei y a .
SFX Ei y ogo .
SFX Ei y u .
SFX Ei y oj .
SFX Ei y om .
SFX Ei y omu .
SFX Ei 0 m .
SFX Ei y oju .
SFX Ei y i .
SFX Ei y e .
SFX Ei 0 h .
SFX Ei 0 mi .
SFX Ei gky žši/zz .
SFX Ei gky žšego/zz .
SFX Ei gky žšemu/zz .
SFX Ei gky žšim/zz .
SFX Ei gky žšem/zz .
SFX Ei gky žše/zz .
SFX Ei gky žša/zz .
SFX Ei gky žšu/zz .
SFX Ei gky žšej/zz .
SFX Ei gky žšeju/zz .
SFX Ei gky žših/zz .
SFX Ei gky žšim/zz .
SFX Ei gky žšimi/zz .
SFX Ei ky še .

SFX Ej Y 71
SFX Ej sti dl .
SFX Ej sti dla .
SFX Ej sti dlo .
SFX Ej sti dli .
SFX Ej sti m .
SFX Ej sti š .
SFX Ej sti 0 .
SFX Ej sti mo .
SFX Ej sti te .
SFX Ej sti dut .
SFX Ej sti deh .
SFX Ej sti deše .
SFX Ej sti dehmo .
SFX Ej sti deste .
SFX Ej sti dehu .
SFX Ej sti d .
SFX Ej sti dmo .
SFX Ej sti dte .
SFX Ej sti duči .
SFX Ej sti dučego .
SFX Ej sti dučemu .
SFX Ej sti dučim .
SFX Ej sti dučem .
SFX Ej sti dučih .
SFX Ej sti dučimi .
SFX Ej sti duča .
SFX Ej sti duču .
SFX Ej sti dučej .
SFX Ej sti dučeju .
SFX Ej sti duče .
SFX Ej sti domy .
SFX Ej sti domogo .
SFX Ej sti domomu .
SFX Ej sti domym .
SFX Ej sti domom .
SFX Ej sti domo .
SFX Ej sti doma .
SFX Ej sti domu .
SFX Ej sti domoj .
SFX Ej sti domoju .
SFX Ej sti domi .
SFX Ej sti dome .
SFX Ej sti domyh .
SFX Ej sti domym .
SFX Ej sti domymi .
SFX Ej sti domo .
SFX Ej sti dši .
SFX Ej sti dša .
SFX Ej sti dše .
SFX Ej sti deny .
SFX Ej sti denogo .
SFX Ej sti denomu .
SFX Ej sti denym .
SFX Ej sti denom .
SFX Ej sti deni .
SFX Ej sti dene .
SFX Ej sti denyh .
SFX Ej sti denymi .
SFX Ej sti dena .
SFX Ej sti denu .
SFX Ej sti denoj .
SFX Ej sti denoju .
SFX Ej sti deno .
SFX Ej sti denje .
SFX Ej sti denja .
SFX Ej sti denju .
SFX Ej sti denjem .
SFX Ej sti denij .
SFX Ej sti denjam .
SFX Ej sti denjami .
SFX Ej sti denjah .

SFX Ek Y 12
SFX Ek koli ekoli .
SFX Ek koli akoli .
SFX Ek koli egokoli .
SFX Ek koli ukoli .
SFX Ek koli ejkoli .
SFX Ek koli emkoli .
SFX Ek koli emukoli .
SFX Ek koli imkoli .
SFX Ek koli ejukoli .
SFX Ek koli ikoli .
SFX Ek koli ihkoli .
SFX Ek koli imikoli .

SFX El Y 4
SFX El tokoli egokoli .
SFX El tokoli emkoli .
SFX El tokoli emukoli .
SFX El tokoli imkoli .

SFX Em Y 13
SFX Em ykoli okoli .
SFX Em ykoli akoli .
SFX Em ykoli ogokoli .
SFX Em ykoli ukoli .
SFX Em ykoli ojkoli .
SFX Em ykoli omkoli .
SFX Em ykoli omukoli .
SFX Em koli mkoli .
SFX Em ykoli ojukoli .
SFX Em ykoli ikoli .
SFX Em ykoli ekoli .
SFX Em koli hkoli .
SFX Em koli mikoli .

SFX En Y 12
SFX En jže že .
SFX En ojže aže .
SFX En jže gože .
SFX En ojže uže .
SFX En jže mže .
SFX En jže muže .
SFX En ojže ymže .
SFX En že uže .
SFX En ojže iže .
SFX En ojže eže .
SFX En ojže yhže .
SFX En ojže ymiže .

SFX Eo Y 4
SFX Eo ka ok .
SFX Eo 0 h .
SFX Eo 0 m .
SFX Eo 0 mi .

SFX Ep Y 8
SFX Ep v ov .
SFX Ep 0 i .
SFX Ep 0 e .
SFX Ep 0 ij .
SFX Ep 0 ah .
SFX Ep 0 am .
SFX Ep v ovju .
SFX Ep 0 ami .

SFX Eq Y 4
SFX Eq tokoli ogokoli .
SFX Eq tokoli omkoli .
SFX Eq tokoli omukoli .
SFX Eq tokoli ymkoli .

SFX Er Y 7
SFX Er a e .
SFX Er a o .
SFX Er a oj .
SFX Er a yh .
SFX Er a ym .
SFX Er a oju .
SFX Er a ymi .

SFX Es Y 27
SFX Es ti ju .
SFX Es ti m .
SFX Es ti ješ .
SFX Es ti š .
SFX Es ti je .
SFX Es ti 0 .
SFX Es ti jemo .
SFX Es ti mo .
SFX Es ti jete .
SFX Es i e .
SFX Es ti jut .
SFX Es ti h .
SFX Es ti še .
SFX Es ti hmo .
SFX Es ti ste .
SFX Es ti hu .
SFX Es ti j .
SFX Es ti jmo .
SFX Es ti jte .
SFX Es ti nje .
SFX Es ti nja .
SFX Es ti nju .
SFX Es ti njem .
SFX Es ti nij .
SFX Es ti njam .
SFX Es ti njami .
SFX Es ti njah .

SFX Et Y 68
SFX Et ti l .
SFX Et ti la .
SFX Et ti lo .
SFX Et ti li .
SFX Et etěti ěču .
SFX Et etěti ětim .
SFX Et etěti ětiš .
SFX Et etěti ěti .
SFX Et etěti ětimo .
SFX Et etěti ětite .
SFX Et etěti ětet .
SFX Et ti h .
SFX Et ti še .
SFX Et ti hmo .
SFX Et ti ste .
SFX Et ti hu .
SFX Et etěti ěteči .
SFX Et etěti ěteča .
SFX Et etěti ěteče .
SFX Et etěti ětimy .
SFX Et etěti ětimogo .
SFX Et etěti ětimomu .
SFX Et etěti ětimym .
SFX Et etěti ětimom .
SFX Et etěti ětimo .
SFX Et etěti ětima .
SFX Et etěti ětimu .
SFX Et etěti ětimoj .
SFX Et etěti ětimoju .
SFX Et etěti ětimi .
SFX Et etěti ětime .
SFX Et etěti ětimyh .
SFX Et etěti ětimym .
SFX Et etěti ětimymi .
SFX Et ti vši .
SFX Et ti všego .
SFX Et ti všemu .
SFX Et ti všim .
SFX Et ti všem .
SFX Et ti vših .
SFX Et ti všimi .
SFX Et ti vša .
SFX Et ti všu .
SFX Et ti všej .
SFX Et ti všeju .
SFX Et ti vše .
SFX Et ti ny .
SFX Et ti nogo .
SFX Et ti nomu .
SFX Et ti nym .
SFX Et ti nom .
SFX Et ti ni .
SFX Et ti ne .
SFX Et ti nyh .
SFX Et ti nymi .
SFX Et ti na .
SFX Et ti nu .
SFX Et ti noj .
SFX Et ti noju .
SFX Et ti no .
SFX Et ti nje .
SFX Et ti nja .
SFX Et ti nju .
SFX Et ti njem .
SFX Et ti nij .
SFX Et ti njam .
SFX Et ti njami .
SFX Et ti njah .

SFX Eu Y 87
SFX Eu ti l .
SFX Eu ti la .
SFX Eu ti lo .
SFX Eu ti li .
SFX Eu ti ju .
SFX Eu ti m .
SFX Eu ti ješ .
SFX Eu ti š .
SFX Eu ti je .
SFX Eu ti 0 .
SFX Eu ti jemo .
SFX Eu ti mo .
SFX Eu ti jete .
SFX Eu i e .
SFX Eu ti jut .
SFX Eu ti h .
SFX Eu ti še .
SFX Eu ti hmo .
SFX Eu ti ste .
SFX Eu ti hu .
SFX Eu ti j .
SFX Eu ti jmo .
SFX Eu ti jte .
SFX Eu ti juči .
SFX Eu ti jučego .
SFX Eu ti jučemu .
SFX Eu ti jučim .
SFX Eu ti jučem .
SFX Eu ti jučih .
SFX Eu ti jučimi .
SFX Eu ti jučagajuče .
SFX Eu ti jučugajuče .
SFX Eu ti jučejgajuče .
SFX Eu ti jučejugajuče .
SFX Eu ti jemy .
SFX Eu ti jemogo .
SFX Eu ti jemomu .
SFX Eu ti jemym .
SFX Eu ti jemom .
SFX Eu ti jemo .
SFX Eu ti jema .
SFX Eu ti jemu .
SFX Eu ti jemoj .
SFX Eu ti jemoju .
SFX Eu ti jemi .
SFX Eu ti jeme .
SFX Eu ti jemyh .
SFX Eu ti jemym .
SFX Eu ti jemymi .
SFX Eu ti jemogamy .
SFX Eu ti jemogamogo .
SFX Eu ti jemogamomu .
SFX Eu ti jemogamym .
SFX Eu ti jemogamom .
SFX Eu ti jemogamo .
SFX Eu ti vši .
SFX Eu ti všego .
SFX Eu ti všemu .
SFX Eu ti všim .
SFX Eu ti všem .
SFX Eu ti vših .
SFX Eu ti všimi .
SFX Eu ti všagavše .
SFX Eu ti všugavše .
SFX Eu ti všejgavše .
SFX Eu ti všejugavše .
SFX Eu ti ny .
SFX Eu ti nogo .
SFX Eu ti nomu .
SFX Eu ti nym .
SFX Eu ti nom .
SFX Eu ti ni .
SFX Eu ti ne .
SFX Eu ti nyh .
SFX Eu ti nymi .
SFX Eu ti nagano .
SFX Eu ti nugano .
SFX Eu ti nojgano .
SFX Eu ti nojugano .
SFX Eu ti nje .
SFX Eu ti nja .
SFX Eu ti nju .
SFX Eu ti njem .
SFX Eu ti nij .
SFX Eu ti njam .
SFX Eu ti njami .
SFX Eu ti njah .

SFX Ev Y 50
SFX Ev ti l .
SFX Ev ti la .
SFX Ev ti lo .
SFX Ev ti li .
SFX Ev ti 0 .
SFX Ev uti em .
SFX Ev uti eš .
SFX Ev uti e .
SFX Ev uti emo .
SFX Ev uti ete .
SFX Ev i 0 .
SFX Ev ti h .
SFX Ev ti še .
SFX Ev ti hmo .
SFX Ev ti ste .
SFX Ev ti hu .
SFX Ev uti i .
SFX Ev uti imo .
SFX Ev uti ite .
SFX Ev ti či .
SFX Ev ti čagnuče .
SFX Ev uti emy .
SFX Ev uti emogo .
SFX Ev uti emomu .
SFX Ev uti emym .
SFX Ev uti emom .
SFX Ev uti emo .
SFX Ev uti emagnemo .
SFX Ev uti emugnemo .
SFX Ev uti emojgnemo .
SFX Ev uti emojugnemo .
SFX Ev uti emignemo .
SFX Ev uti emegnemo .
SFX Ev uti emyhgnemo .
SFX Ev uti emymgnemo .
SFX Ev uti emymignemo .
SFX Ev ti vši .
SFX Ev ti všego .
SFX Ev ti všemu .
SFX Ev ti všim .
SFX Ev ti všem .
SFX Ev ti vših .
SFX Ev ti všimi .
SFX Ev ti všagnuvše .
SFX Ev ti všugnuvše .
SFX Ev ti všejgnuvše .
SFX Ev ti všejugnuvše .
SFX Ev i y .
SFX Ev i agnuto .
SFX Ev i je .

SFX Ew Y 4
SFX Ew e ov .
SFX Ew e ah .
SFX Ew e am .
SFX Ew e ami .

SFX Ex Y 8
SFX Ex o e .
SFX Ex o y .
SFX Ex 0 go .
SFX Ex o yh .
SFX Ex 0 m .
SFX Ex 0 mu .
SFX Ex o ym .
SFX Ex o ymi .

SFX Ey Y 8
SFX Ey i e .
SFX Ey i u .
SFX Ey ki ok .
SFX Ey i ah .
SFX Ey i am .
SFX Ey i eju .
SFX Ey i ami .
SFX Ey i o .

SFX Ez Y 9
SFX Ez a e .
SFX Ez a u .
SFX Ez ša eš .
SFX Ez a i .
SFX Ez 0 h .
SFX Ez 0 m .
SFX Ez a eju .
SFX Ez 0 mi .
SFX Ez a o .

SFX FA Y 4
SFX FA ěstě ohsot .
SFX FA ěstě ohstah .
SFX FA ěstě omstam .
SFX FA ěstě omastami .

SFX FB Y 8
SFX FB o e .
SFX FB o a .
SFX FB o 0 .
SFX FB o u .
SFX FB o ah .
SFX FB o am .
SFX FB o em .
SFX FB o ami .

SFX FC Y 27
SFX FC 0 o .
SFX FC 0 a .
SFX FC 0 ogo .
SFX FC 0 u .
SFX FC 0 oj .
SFX FC 0 om .
SFX FC 0 omu .
SFX FC 0 ym .
SFX FC 0 oju .
SFX FC 0 i .
SFX FC 0 e .
SFX FC 0 yh .
SFX FC 0 ymi .
SFX FC 0 ějši/zz .
SFX FC 0 ějšego/zz .
SFX FC 0 ějšemu/zz .
SFX FC 0 ějšim/zz .
SFX FC 0 ějšem/zz .
SFX FC 0 ějše/zz .
SFX FC 0 ějša/zz .
SFX FC 0 ějšu/zz .
SFX FC 0 ějšej/zz .
SFX FC 0 ějšeju/zz .
SFX FC 0 ějših/zz .
SFX FC 0 ějšim/zz .
SFX FC 0 ějšimi/zz .
SFX FC 0 ěje/zz .

SFX FD Y 9
SFX FD ek ki .
SFX FD ek ka .
SFX FD ek kov .
SFX FD ek ku .
SFX FD ek kah .
SFX FD ek kam .
SFX FD ek kom .
SFX FD ek kami .
SFX FD ek če .

SFX FE Y 8
SFX FE et te .
SFX FE et ta .
SFX FE et tev .
SFX FE et tu .
SFX FE et tah .
SFX FE et tam .
SFX FE et tem .
SFX FE et tami .

SFX FF Y 10
SFX FF  ha 0 .
SFX FF  ha y .
SFX FF  ha a .
SFX FF  ha ov .
SFX FF  ha u .
SFX FF  ha ah .
SFX FF  ha am .
SFX FF  ha om .
SFX FF  ha ami .
SFX FF  ha e .

SFX FG Y 15
SFX FG o a .
SFX FG go žesa .
SFX FG go žese .
SFX FG o 0 .
SFX FG go žes .
SFX FG o u .
SFX FG go žesi .
SFX FG o ah .
SFX FG go žesah .
SFX FG o am .
SFX FG go žesam .
SFX FG 0 m .
SFX FG go žesem .
SFX FG o ami .
SFX FG go žesami .

SFX FH Y 8
SFX FH ec ce .
SFX FH ec ca .
SFX FH ec cev .
SFX FH ec cu .
SFX FH ec cah .
SFX FH ec cam .
SFX FH ec cem .
SFX FH ec cami .

SFX FI Y 9
SFX FI ek ky .
SFX FI ek ka .
SFX FI ek kov .
SFX FI ek ku .
SFX FI ek kah .
SFX FI ek kam .
SFX FI ek kom .
SFX FI ek kami .
SFX FI ek če .

SFX FJ Y 62
SFX FJ ti l .
SFX FJ ti la .
SFX FJ ti lo .
SFX FJ ti li .
SFX FJ lati olju .
SFX FJ lati oljem .
SFX FJ lati olješ .
SFX FJ lati olje .
SFX FJ lati oljemo .
SFX FJ lati oljete .
SFX FJ lati oljut .
SFX FJ ti h .
SFX FJ ti še .
SFX FJ ti hmo .
SFX FJ ti ste .
SFX FJ ti hu .
SFX FJ lati olj .
SFX FJ lati oljmo .
SFX FJ lati oljte .
SFX FJ lati oljuči .
SFX FJ lati oljučego .
SFX FJ lati oljučemu .
SFX FJ lati oljučim .
SFX FJ lati oljučem .
SFX FJ lati oljučih .
SFX FJ lati oljučimi .
SFX FJ lati oljuča .
SFX FJ lati oljuču .
SFX FJ lati oljučej .
SFX FJ lati oljučeju .
SFX FJ lati oljuče .
SFX FJ lati oljemy .
SFX FJ lati oljemogo .
SFX FJ lati oljemomu .
SFX FJ lati oljemym .
SFX FJ lati oljemom .
SFX FJ lati oljemo .
SFX FJ lati oljema .
SFX FJ lati oljemu .
SFX FJ lati oljemoj .
SFX FJ lati oljemoju .
SFX FJ lati oljemi .
SFX FJ lati oljeme .
SFX FJ lati oljemyh .
SFX FJ lati oljemym .
SFX FJ lati oljemymi .
SFX FJ ti vši .
SFX FJ ti všego .
SFX FJ ti všemu .
SFX FJ ti všim .
SFX FJ ti všem .
SFX FJ ti vših .
SFX FJ ti všimi .
SFX FJ ti vša .
SFX FJ ti všu .
SFX FJ ti všej .
SFX FJ ti všeju .
SFX FJ ti vše .
SFX FJ i y .
SFX FJ i a .
SFX FJ i o .
SFX FJ i je .

SFX FK Y 80
SFX FK ti l .
SFX FK ti la .
SFX FK ti lo .
SFX FK ti li .
SFX FK skočiti u .
SFX FK skočiti em .
SFX FK skočiti eš .
SFX FK skočiti e .
SFX FK skočiti emo .
SFX FK skočiti ete .
SFX FK skočiti ut .
SFX FK ti h .
SFX FK ti še .
SFX FK ti hmo .
SFX FK ti ste .
SFX FK ti hu .
SFX FK skočiti j .
SFX FK skočiti jmo .
SFX FK skočiti jte .
SFX FK skočiti juči .
SFX FK skočiti jučego .
SFX FK skočiti jučemu .
SFX FK skočiti jučim .
SFX FK skočiti jučem .
SFX FK skočiti jučih .
SFX FK skočiti jučimi .
SFX FK skočiti juča .
SFX FK skočiti juču .
SFX FK skočiti jučej .
SFX FK skočiti jučeju .
SFX FK skočiti juče .
SFX FK skočiti emy .
SFX FK skočiti emogo .
SFX FK skočiti emomu .
SFX FK skočiti emym .
SFX FK skočiti emom .
SFX FK skočiti emo .
SFX FK skočiti ema .
SFX FK skočiti emu .
SFX FK skočiti emoj .
SFX FK skočiti emoju .
SFX FK skočiti emi .
SFX FK skočiti eme .
SFX FK skočiti emyh .
SFX FK skočiti emym .
SFX FK skočiti emymi .
SFX FK ti vši .
SFX FK ti všego .
SFX FK ti všemu .
SFX FK ti všim .
SFX FK ti všem .
SFX FK ti vših .
SFX FK ti všimi .
SFX FK ti vša .
SFX FK ti všu .
SFX FK ti všej .
SFX FK ti všeju .
SFX FK ti vše .
SFX FK iti eny .
SFX FK iti enogo .
SFX FK iti enomu .
SFX FK iti enym .
SFX FK iti enom .
SFX FK iti eni .
SFX FK iti ene .
SFX FK iti enyh .
SFX FK iti enymi .
SFX FK iti ena .
SFX FK iti enu .
SFX FK iti enoj .
SFX FK iti enoju .
SFX FK iti eno .
SFX FK iti enje .
SFX FK iti enja .
SFX FK iti enju .
SFX FK iti enjem .
SFX FK iti enij .
SFX FK iti enjam .
SFX FK iti enjami .
SFX FK iti enjah .

SFX FL Y 80
SFX FL ti l .
SFX FL ti la .
SFX FL ti lo .
SFX FL ti li .
SFX FL tati ču .
SFX FL tati čem .
SFX FL tati češ .
SFX FL tati če .
SFX FL tati čemo .
SFX FL tati čete .
SFX FL tati čut .
SFX FL ti h .
SFX FL ti še .
SFX FL ti hmo .
SFX FL ti ste .
SFX FL ti hu .
SFX FL tati či .
SFX FL tati čimo .
SFX FL tati čite .
SFX FL tati čuči .
SFX FL tati čučego .
SFX FL tati čučemu .
SFX FL tati čučim .
SFX FL tati čučem .
SFX FL tati čučih .
SFX FL tati čučimi .
SFX FL tati čuča .
SFX FL tati čuču .
SFX FL tati čučej .
SFX FL tati čučeju .
SFX FL tati čuče .
SFX FL tati čemy .
SFX FL tati čemogo .
SFX FL tati čemomu .
SFX FL tati čemym .
SFX FL tati čemom .
SFX FL tati čemo .
SFX FL tati čema .
SFX FL tati čemu .
SFX FL tati čemoj .
SFX FL tati čemoju .
SFX FL tati čemi .
SFX FL tati čeme .
SFX FL tati čemyh .
SFX FL tati čemym .
SFX FL tati čemymi .
SFX FL ti vši .
SFX FL ti všego .
SFX FL ti všemu .
SFX FL ti všim .
SFX FL ti všem .
SFX FL ti vših .
SFX FL ti všimi .
SFX FL ti vša .
SFX FL ti všu .
SFX FL ti všej .
SFX FL ti všeju .
SFX FL ti vše .
SFX FL ti ny .
SFX FL ti nogo .
SFX FL ti nomu .
SFX FL ti nym .
SFX FL ti nom .
SFX FL ti ni .
SFX FL ti ne .
SFX FL ti nyh .
SFX FL ti nymi .
SFX FL ti na .
SFX FL ti nu .
SFX FL ti noj .
SFX FL ti noju .
SFX FL ti no .
SFX FL ti nje .
SFX FL ti nja .
SFX FL ti nju .
SFX FL ti njem .
SFX FL ti nij .
SFX FL ti njam .
SFX FL ti njami .
SFX FL ti njah .

SFX FM Y 68
SFX FM ti l .
SFX FM ti la .
SFX FM ti lo .
SFX FM ti li .
SFX FM cati ču .
SFX FM ati im .
SFX FM ati iš .
SFX FM ati i .
SFX FM ati imo .
SFX FM ati ite .
SFX FM ati et .
SFX FM ti h .
SFX FM ti še .
SFX FM ti hmo .
SFX FM ti ste .
SFX FM ti hu .
SFX FM ati eči .
SFX FM ati eča .
SFX FM ati eče .
SFX FM ati imy .
SFX FM ati imogo .
SFX FM ati imomu .
SFX FM ati imym .
SFX FM ati imom .
SFX FM ati imo .
SFX FM ati ima .
SFX FM ati imu .
SFX FM ati imoj .
SFX FM ati imoju .
SFX FM ati imi .
SFX FM ati ime .
SFX FM ati imyh .
SFX FM ati imym .
SFX FM ati imymi .
SFX FM ti vši .
SFX FM ti všego .
SFX FM ti všemu .
SFX FM ti všim .
SFX FM ti všem .
SFX FM ti vših .
SFX FM ti všimi .
SFX FM ti vša .
SFX FM ti všu .
SFX FM ti všej .
SFX FM ti všeju .
SFX FM ti vše .
SFX FM ti ny .
SFX FM ti nogo .
SFX FM ti nomu .
SFX FM ti nym .
SFX FM ti nom .
SFX FM ti ni .
SFX FM ti ne .
SFX FM ti nyh .
SFX FM ti nymi .
SFX FM ti na .
SFX FM ti nu .
SFX FM ti noj .
SFX FM ti noju .
SFX FM ti no .
SFX FM ti nje .
SFX FM ti nja .
SFX FM ti nju .
SFX FM ti njem .
SFX FM ti nij .
SFX FM ti njam .
SFX FM ti njami .
SFX FM ti njah .

SFX FN Y 71
SFX FN ti l .
SFX FN egti gla .
SFX FN egti glo .
SFX FN egti gli .
SFX FN egti gu .
SFX FN egti žem .
SFX FN egti žeš .
SFX FN egti že .
SFX FN egti žemo .
SFX FN egti žete .
SFX FN egti gut .
SFX FN egti žeh .
SFX FN egti žeše .
SFX FN egti žehmo .
SFX FN egti žeste .
SFX FN egti žehu .
SFX FN egti ži .
SFX FN egti žimo .
SFX FN egti žite .
SFX FN egti guči .
SFX FN egti gučego .
SFX FN egti gučemu .
SFX FN egti gučim .
SFX FN egti gučem .
SFX FN egti gučih .
SFX FN egti gučimi .
SFX FN egti guča .
SFX FN egti guču .
SFX FN egti gučej .
SFX FN egti gučeju .
SFX FN egti guče .
SFX FN egti žemy .
SFX FN egti žemogo .
SFX FN egti žemomu .
SFX FN egti žemym .
SFX FN egti žemom .
SFX FN egti žemo .
SFX FN egti žema .
SFX FN egti žemu .
SFX FN egti žemoj .
SFX FN egti žemoju .
SFX FN egti žemi .
SFX FN egti žeme .
SFX FN egti žemyh .
SFX FN egti žemym .
SFX FN egti žemymi .
SFX FN ti ši .
SFX FN ti ša .
SFX FN ti še .
SFX FN egti ženy .
SFX FN egti ženogo .
SFX FN egti ženomu .
SFX FN egti ženym .
SFX FN egti ženom .
SFX FN egti ženi .
SFX FN egti žene .
SFX FN egti ženyh .
SFX FN egti ženymi .
SFX FN egti žena .
SFX FN egti ženu .
SFX FN egti ženoj .
SFX FN egti ženoju .
SFX FN egti ženo .
SFX FN egti ženje .
SFX FN egti ženja .
SFX FN egti ženju .
SFX FN egti ženjem .
SFX FN egti ženij .
SFX FN egti ženjam .
SFX FN egti ženjami .
SFX FN egti ženjah .

SFX FO Y 15
SFX FO e a .
SFX FO 0 sa .
SFX FO 0 se .
SFX FO e 0 .
SFX FO 0 s .
SFX FO e u .
SFX FO 0 si .
SFX FO e ah .
SFX FO 0 sah .
SFX FO e am .
SFX FO 0 sam .
SFX FO 0 m .
SFX FO 0 sem .
SFX FO e ami .
SFX FO 0 sami .

SFX FP Y 62
SFX FP ti l .
SFX FP ti la .
SFX FP ti lo .
SFX FP ti li .
SFX FP uti ovu .
SFX FP uti ovem .
SFX FP uti oveš .
SFX FP uti ove .
SFX FP uti ovemo .
SFX FP uti ovete .
SFX FP uti ovut .
SFX FP ti h .
SFX FP ti še .
SFX FP ti hmo .
SFX FP ti ste .
SFX FP ti hu .
SFX FP uti ovi .
SFX FP uti ovimo .
SFX FP uti ovite .
SFX FP uti ovuči .
SFX FP uti ovučego .
SFX FP uti ovučemu .
SFX FP uti ovučim .
SFX FP uti ovučem .
SFX FP uti ovučih .
SFX FP uti ovučimi .
SFX FP uti ovuča .
SFX FP uti ovuču .
SFX FP uti ovučej .
SFX FP uti ovučeju .
SFX FP uti ovuče .
SFX FP uti ovemy .
SFX FP uti ovemogo .
SFX FP uti ovemomu .
SFX FP uti ovemym .
SFX FP uti ovemom .
SFX FP uti ovemo .
SFX FP uti ovema .
SFX FP uti ovemu .
SFX FP uti ovemoj .
SFX FP uti ovemoju .
SFX FP uti ovemi .
SFX FP uti oveme .
SFX FP uti ovemyh .
SFX FP uti ovemym .
SFX FP uti ovemymi .
SFX FP ti vši .
SFX FP ti všego .
SFX FP ti všemu .
SFX FP ti všim .
SFX FP ti všem .
SFX FP ti vših .
SFX FP ti všimi .
SFX FP ti vša .
SFX FP ti všu .
SFX FP ti všej .
SFX FP ti všeju .
SFX FP ti vše .
SFX FP i y .
SFX FP i a .
SFX FP i o .
SFX FP i je .

SFX FQ Y 19
SFX FQ ot t .
SFX FQ ot ty .
SFX FQ 0 y .
SFX FQ ot ta .
SFX FQ 0 a .
SFX FQ ot tov .
SFX FQ 0 ov .
SFX FQ ot tu .
SFX FQ 0 u .
SFX FQ ot tah .
SFX FQ 0 ah .
SFX FQ ot tam .
SFX FQ 0 am .
SFX FQ ot tom .
SFX FQ 0 om .
SFX FQ ot tami .
SFX FQ 0 ami .
SFX FQ ot te .
SFX FQ 0 e .

SFX FR Y 9
SFX FR en ni .
SFX FR en na .
SFX FR en nov .
SFX FR en nu .
SFX FR en nah .
SFX FR en nam .
SFX FR en nom .
SFX FR en nami .
SFX FR en ne .

SFX FS Y 9
SFX FS yr ir .
SFX FS yr ire .
SFX FS yr ira .
SFX FS yr irev .
SFX FS yr iru .
SFX FS yr irah .
SFX FS yr iram .
SFX FS yr irem .
SFX FS yr irami .

SFX FT Y 62
SFX FT ti l .
SFX FT ti la .
SFX FT ti lo .
SFX FT ti li .
SFX FT rati oru .
SFX FT rati orem .
SFX FT rati oreš .
SFX FT rati ore .
SFX FT rati oremo .
SFX FT rati orete .
SFX FT rati orut .
SFX FT ti h .
SFX FT ti še .
SFX FT ti hmo .
SFX FT ti ste .
SFX FT ti hu .
SFX FT rati ori .
SFX FT rati orimo .
SFX FT rati orite .
SFX FT rati oruči .
SFX FT rati oručego .
SFX FT rati oručemu .
SFX FT rati oručim .
SFX FT rati oručem .
SFX FT rati oručih .
SFX FT rati oručimi .
SFX FT rati oruča .
SFX FT rati oruču .
SFX FT rati oručej .
SFX FT rati oručeju .
SFX FT rati oruče .
SFX FT rati oremy .
SFX FT rati oremogo .
SFX FT rati oremomu .
SFX FT rati oremym .
SFX FT rati oremom .
SFX FT rati oremo .
SFX FT rati orema .
SFX FT rati oremu .
SFX FT rati oremoj .
SFX FT rati oremoju .
SFX FT rati oremi .
SFX FT rati oreme .
SFX FT rati oremyh .
SFX FT rati oremym .
SFX FT rati oremymi .
SFX FT ti vši .
SFX FT ti všego .
SFX FT ti všemu .
SFX FT ti všim .
SFX FT ti všem .
SFX FT ti vših .
SFX FT ti všimi .
SFX FT ti vša .
SFX FT ti všu .
SFX FT ti všej .
SFX FT ti všeju .
SFX FT ti vše .
SFX FT i y .
SFX FT i a .
SFX FT i o .
SFX FT i je .

SFX FU Y 19
SFX FU or r .
SFX FU or ry .
SFX FU 0 y .
SFX FU or ra .
SFX FU 0 a .
SFX FU or rov .
SFX FU 0 ov .
SFX FU or ru .
SFX FU 0 u .
SFX FU or rah .
SFX FU 0 ah .
SFX FU or ram .
SFX FU 0 am .
SFX FU or rom .
SFX FU 0 om .
SFX FU or rami .
SFX FU 0 ami .
SFX FU or re .
SFX FU 0 e .

SFX FV Y 81
SFX FV ti l .
SFX FV ti la .
SFX FV ti lo .
SFX FV ti li .
SFX FV ati u .
SFX FV ati em .
SFX FV ati eš .
SFX FV ati e .
SFX FV ati emo .
SFX FV ati ete .
SFX FV ati ut .
SFX FV ti h .
SFX FV ti še .
SFX FV ti hmo .
SFX FV ti ste .
SFX FV ti hu .
SFX FV ati i .
SFX FV ati imo .
SFX FV ati ite .
SFX FV ati uči .
SFX FV ati učego .
SFX FV ati učemu .
SFX FV ati učim .
SFX FV ati učem .
SFX FV ati učih .
SFX FV ati učimi .
SFX FV ati uča .
SFX FV ati uču .
SFX FV ati učej .
SFX FV ati učeju .
SFX FV ati uče .
SFX FV ati omy .
SFX FV ati omogo .
SFX FV ati omomu .
SFX FV ati omym .
SFX FV ati omom .
SFX FV ati omo .
SFX FV ati oma .
SFX FV ati omu .
SFX FV ati omoj .
SFX FV ati omoju .
SFX FV ati omi .
SFX FV ati ome .
SFX FV ati omyh .
SFX FV ati omym .
SFX FV ati omymi .
SFX FV ati omo .
SFX FV ti vši .
SFX FV ti všego .
SFX FV ti všemu .
SFX FV ti všim .
SFX FV ti všem .
SFX FV ti vših .
SFX FV ti všimi .
SFX FV ti vša .
SFX FV ti všu .
SFX FV ti všej .
SFX FV ti všeju .
SFX FV ti vše .
SFX FV ti ny .
SFX FV ti nogo .
SFX FV ti nomu .
SFX FV ti nym .
SFX FV ti nom .
SFX FV ti ni .
SFX FV ti ne .
SFX FV ti nyh .
SFX FV ti nymi .
SFX FV ti na .
SFX FV ti nu .
SFX FV ti noj .
SFX FV ti noju .
SFX FV ti no .
SFX FV ti nje .
SFX FV ti nja .
SFX FV ti nju .
SFX FV ti njem .
SFX FV ti nij .
SFX FV ti njam .
SFX FV ti njami .
SFX FV ti njah .

SFX FW Y 80
SFX FW ti l .
SFX FW ti la .
SFX FW ti lo .
SFX FW ti li .
SFX FW lati elju .
SFX FW lati eljem .
SFX FW lati elješ .
SFX FW lati elje .
SFX FW lati eljemo .
SFX FW lati eljete .
SFX FW lati eljut .
SFX FW ti h .
SFX FW ti še .
SFX FW ti hmo .
SFX FW ti ste .
SFX FW ti hu .
SFX FW lati elj .
SFX FW lati eljmo .
SFX FW lati eljte .
SFX FW lati eljuči .
SFX FW lati eljučego .
SFX FW lati eljučemu .
SFX FW lati eljučim .
SFX FW lati eljučem .
SFX FW lati eljučih .
SFX FW lati eljučimi .
SFX FW lati eljuča .
SFX FW lati eljuču .
SFX FW lati eljučej .
SFX FW lati eljučeju .
SFX FW lati eljuče .
SFX FW lati eljemy .
SFX FW lati eljemogo .
SFX FW lati eljemomu .
SFX FW lati eljemym .
SFX FW lati eljemom .
SFX FW lati eljemo .
SFX FW lati eljema .
SFX FW lati eljemu .
SFX FW lati eljemoj .
SFX FW lati eljemoju .
SFX FW lati eljemi .
SFX FW lati eljeme .
SFX FW lati eljemyh .
SFX FW lati eljemym .
SFX FW lati eljemymi .
SFX FW ti vši .
SFX FW ti všego .
SFX FW ti všemu .
SFX FW ti všim .
SFX FW ti všem .
SFX FW ti vših .
SFX FW ti všimi .
SFX FW ti vša .
SFX FW ti všu .
SFX FW ti všej .
SFX FW ti všeju .
SFX FW ti vše .
SFX FW ti ny .
SFX FW ti nogo .
SFX FW ti nomu .
SFX FW ti nym .
SFX FW ti nom .
SFX FW ti ni .
SFX FW ti ne .
SFX FW ti nyh .
SFX FW ti nymi .
SFX FW ti na .
SFX FW ti nu .
SFX FW ti noj .
SFX FW ti noju .
SFX FW ti no .
SFX FW ti nje .
SFX FW ti nja .
SFX FW ti nju .
SFX FW ti njem .
SFX FW ti nij .
SFX FW ti njam .
SFX FW ti njami .
SFX FW ti njah .

SFX FX Y 80
SFX FX ti l .
SFX FX ti la .
SFX FX ti lo .
SFX FX ti li .
SFX FX inati nu .
SFX FX inati nem .
SFX FX inati neš .
SFX FX inati ne .
SFX FX inati nemo .
SFX FX inati nete .
SFX FX inati nut .
SFX FX ti h .
SFX FX ti še .
SFX FX ti hmo .
SFX FX ti ste .
SFX FX ti hu .
SFX FX inati ni .
SFX FX inati nimo .
SFX FX inati nite .
SFX FX inati nuči .
SFX FX inati nučego .
SFX FX inati nučemu .
SFX FX inati nučim .
SFX FX inati nučem .
SFX FX inati nučih .
SFX FX inati nučimi .
SFX FX inati nuča .
SFX FX inati nuču .
SFX FX inati nučej .
SFX FX inati nučeju .
SFX FX inati nuče .
SFX FX inati nemy .
SFX FX inati nemogo .
SFX FX inati nemomu .
SFX FX inati nemym .
SFX FX inati nemom .
SFX FX inati nemo .
SFX FX inati nema .
SFX FX inati nemu .
SFX FX inati nemoj .
SFX FX inati nemoju .
SFX FX inati nemi .
SFX FX inati neme .
SFX FX inati nemyh .
SFX FX inati nemym .
SFX FX inati nemymi .
SFX FX ti vši .
SFX FX ti všego .
SFX FX ti všemu .
SFX FX ti všim .
SFX FX ti všem .
SFX FX ti vših .
SFX FX ti všimi .
SFX FX ti vša .
SFX FX ti všu .
SFX FX ti všej .
SFX FX ti všeju .
SFX FX ti vše .
SFX FX ti ny .
SFX FX ti nogo .
SFX FX ti nomu .
SFX FX ti nym .
SFX FX ti nom .
SFX FX ti ni .
SFX FX ti ne .
SFX FX ti nyh .
SFX FX ti nymi .
SFX FX ti na .
SFX FX ti nu .
SFX FX ti noj .
SFX FX ti noju .
SFX FX ti no .
SFX FX ti nje .
SFX FX ti nja .
SFX FX ti nju .
SFX FX ti njem .
SFX FX ti nij .
SFX FX ti njam .
SFX FX ti njami .
SFX FX ti njah .

SFX FY Y 43
SFX FY ti l .
SFX FY ti la .
SFX FY ti lo .
SFX FY ti li .
SFX FY ti h .
SFX FY ti še .
SFX FY ti hmo .
SFX FY ti ste .
SFX FY ti hu .
SFX FY ti vši .
SFX FY ti všego .
SFX FY ti všemu .
SFX FY ti všim .
SFX FY ti všem .
SFX FY ti vših .
SFX FY ti všimi .
SFX FY ti vša .
SFX FY ti všu .
SFX FY ti všej .
SFX FY ti všeju .
SFX FY ti vše .
SFX FY ti ny .
SFX FY ti nogo .
SFX FY ti nomu .
SFX FY ti nym .
SFX FY ti nom .
SFX FY ti ni .
SFX FY ti ne .
SFX FY ti nyh .
SFX FY ti nymi .
SFX FY ti na .
SFX FY ti nu .
SFX FY ti noj .
SFX FY ti noju .
SFX FY ti no .
SFX FY ti nje .
SFX FY ti nja .
SFX FY ti nju .
SFX FY ti njem .
SFX FY ti nij .
SFX FY ti njam .
SFX FY ti njami .
SFX FY ti njah .

SFX FZ Y 9
SFX FZ er ry .
SFX FZ er ra .
SFX FZ er rov .
SFX FZ er ru .
SFX FZ er rah .
SFX FZ er ram .
SFX FZ er rom .
SFX FZ er rami .
SFX FZ er re .

SFX Fa Y 20
SFX Fa siti šu .
SFX Fa ti m .
SFX Fa ti š .
SFX Fa ti 0 .
SFX Fa ti mo .
SFX Fa i e .
SFX Fa iti et .
SFX Fa ti h .
SFX Fa ti še .
SFX Fa ti hmo .
SFX Fa ti ste .
SFX Fa ti hu .
SFX Fa siti šenje .
SFX Fa siti šenja .
SFX Fa siti šenju .
SFX Fa siti šenjem .
SFX Fa siti šenij .
SFX Fa siti šenjam .
SFX Fa siti šenjami .
SFX Fa siti šenjah .

SFX Fb Y 8
SFX Fb i e .
SFX Fb i u .
SFX Fb i 0 .
SFX Fb i ah .
SFX Fb i am .
SFX Fb i eju .
SFX Fb i ami .
SFX Fb i o .

SFX Fc Y 20
SFX Fc iti ju .
SFX Fc ti m .
SFX Fc ti š .
SFX Fc ti 0 .
SFX Fc ti mo .
SFX Fc i e .
SFX Fc iti et .
SFX Fc ti h .
SFX Fc ti še .
SFX Fc ti hmo .
SFX Fc ti ste .
SFX Fc ti hu .
SFX Fc iti jenje .
SFX Fc iti jenja .
SFX Fc iti jenju .
SFX Fc iti jenjem .
SFX Fc iti jenij .
SFX Fc iti jenjam .
SFX Fc iti jenjami .
SFX Fc iti jenjah .

SFX Fd Y 80
SFX Fd ti l .
SFX Fd ti la .
SFX Fd ti lo .
SFX Fd ti li .
SFX Fd skyvati šču .
SFX Fd skyvati ščem .
SFX Fd skyvati ščeš .
SFX Fd skyvati šče .
SFX Fd skyvati ščemo .
SFX Fd skyvati ščete .
SFX Fd skyvati ščut .
SFX Fd ti h .
SFX Fd ti še .
SFX Fd ti hmo .
SFX Fd ti ste .
SFX Fd ti hu .
SFX Fd skyvati šči .
SFX Fd skyvati ščimo .
SFX Fd skyvati ščite .
SFX Fd skyvati ščuči .
SFX Fd skyvati ščučego .
SFX Fd skyvati ščučemu .
SFX Fd skyvati ščučim .
SFX Fd skyvati ščučem .
SFX Fd skyvati ščučih .
SFX Fd skyvati ščučimi .
SFX Fd skyvati ščuča .
SFX Fd skyvati ščuču .
SFX Fd skyvati ščučej .
SFX Fd skyvati ščučeju .
SFX Fd skyvati ščuče .
SFX Fd skyvati ščemy .
SFX Fd skyvati ščemogo .
SFX Fd skyvati ščemomu .
SFX Fd skyvati ščemym .
SFX Fd skyvati ščemom .
SFX Fd skyvati ščemo .
SFX Fd skyvati ščema .
SFX Fd skyvati ščemu .
SFX Fd skyvati ščemoj .
SFX Fd skyvati ščemoju .
SFX Fd skyvati ščemi .
SFX Fd skyvati ščeme .
SFX Fd skyvati ščemyh .
SFX Fd skyvati ščemym .
SFX Fd skyvati ščemymi .
SFX Fd ti vši .
SFX Fd ti všego .
SFX Fd ti všemu .
SFX Fd ti všim .
SFX Fd ti všem .
SFX Fd ti vših .
SFX Fd ti všimi .
SFX Fd ti vša .
SFX Fd ti všu .
SFX Fd ti všej .
SFX Fd ti všeju .
SFX Fd ti vše .
SFX Fd ti ny .
SFX Fd ti nogo .
SFX Fd ti nomu .
SFX Fd ti nym .
SFX Fd ti nom .
SFX Fd ti ni .
SFX Fd ti ne .
SFX Fd ti nyh .
SFX Fd ti nymi .
SFX Fd ti na .
SFX Fd ti nu .
SFX Fd ti noj .
SFX Fd ti noju .
SFX Fd ti no .
SFX Fd ti nje .
SFX Fd ti nja .
SFX Fd ti nju .
SFX Fd ti njem .
SFX Fd ti nij .
SFX Fd ti njam .
SFX Fd ti njami .
SFX Fd ti njah .

SFX Fe Y 8
SFX Fe   0 .
SFX Fe o  a .
SFX Fe ko  ek .
SFX Fe o  u .
SFX Fe o  ah .
SFX Fe o  am .
SFX Fe   m .
SFX Fe o  ami .

SFX Ff Y 27
SFX Ff y o .
SFX Ff y a .
SFX Ff y ogo .
SFX Ff y u .
SFX Ff y oj .
SFX Ff y om .
SFX Ff y omu .
SFX Ff 0 m .
SFX Ff y oju .
SFX Ff y i .
SFX Ff y e .
SFX Ff 0 h .
SFX Ff 0 mi .
SFX Ff oky ši/zz .
SFX Ff oky šego/zz .
SFX Ff oky šemu/zz .
SFX Ff oky šim/zz .
SFX Ff oky šem/zz .
SFX Ff oky še/zz .
SFX Ff oky ša/zz .
SFX Ff oky šu/zz .
SFX Ff oky šej/zz .
SFX Ff oky šeju/zz .
SFX Ff oky ših/zz .
SFX Ff oky šim/zz .
SFX Ff oky šimi/zz .
SFX Ff stoky šče .

SFX Fg Y 28
SFX Fg ě povezany 0 .
SFX Fg  svatbě povezany vezano .
SFX Fg  svatbě povezany vezana .
SFX Fg  svatbě povezany vezanogo .
SFX Fg  svatbě povezany vezanu .
SFX Fg  svatbě povezany vezanoj .
SFX Fg  svatbě povezany vezanom .
SFX Fg  svatbě povezany vezanomu .
SFX Fg  svatbě povezany vezanym .
SFX Fg  svatbě povezany vezanoju .
SFX Fg  svatbě povezany vezani .
SFX Fg  svatbě povezany vezane .
SFX Fg  svatbě povezany vezanyh .
SFX Fg  svatbě povezany vezanymi .
SFX Fg  svatbě povezany vezanějši/zz .
SFX Fg  svatbě povezany vezanějšego/zz .
SFX Fg  svatbě povezany vezanějšemu/zz .
SFX Fg  svatbě povezany vezanějšim/zz .
SFX Fg  svatbě povezany vezanějšem/zz .
SFX Fg  svatbě povezany vezanějše/zz .
SFX Fg  svatbě povezany vezanějša/zz .
SFX Fg  svatbě povezany vezanějšu/zz .
SFX Fg  svatbě povezany vezanějšej/zz .
SFX Fg  svatbě povezany vezanějšeju/zz .
SFX Fg  svatbě povezany vezanějših/zz .
SFX Fg  svatbě povezany vezanějšim/zz .
SFX Fg  svatbě povezany vezanějšimi/zz .
SFX Fg  svatbě povezany vezaněje/zz .

SFX Fh Y 63
SFX Fh ti l .
SFX Fh ti la .
SFX Fh ti lo .
SFX Fh ti li .
SFX Fh nuti u .
SFX Fh nuti em .
SFX Fh nuti eš .
SFX Fh nuti e .
SFX Fh nuti emo .
SFX Fh nuti ete .
SFX Fh nuti ut .
SFX Fh ti h .
SFX Fh ti še .
SFX Fh ti hmo .
SFX Fh ti ste .
SFX Fh ti hu .
SFX Fh nuti i .
SFX Fh nuti imo .
SFX Fh nuti ite .
SFX Fh nuti uči .
SFX Fh nuti učego .
SFX Fh nuti učemu .
SFX Fh nuti učim .
SFX Fh nuti učem .
SFX Fh nuti učih .
SFX Fh nuti učimi .
SFX Fh nuti uča .
SFX Fh nuti uču .
SFX Fh nuti učej .
SFX Fh nuti učeju .
SFX Fh nuti uče .
SFX Fh nuti omy .
SFX Fh nuti omogo .
SFX Fh nuti omomu .
SFX Fh nuti omym .
SFX Fh nuti omom .
SFX Fh nuti omo .
SFX Fh nuti oma .
SFX Fh nuti omu .
SFX Fh nuti omoj .
SFX Fh nuti omoju .
SFX Fh nuti omi .
SFX Fh nuti ome .
SFX Fh nuti omyh .
SFX Fh nuti omym .
SFX Fh nuti omymi .
SFX Fh nuti omo .
SFX Fh ti vši .
SFX Fh ti všego .
SFX Fh ti všemu .
SFX Fh ti všim .
SFX Fh ti všem .
SFX Fh ti vših .
SFX Fh ti všimi .
SFX Fh ti vša .
SFX Fh ti všu .
SFX Fh ti všej .
SFX Fh ti všeju .
SFX Fh ti vše .
SFX Fh i y .
SFX Fh i a .
SFX Fh i o .
SFX Fh i je .

SFX Fi Y 80
SFX Fi ti l .
SFX Fi ti la .
SFX Fi ti lo .
SFX Fi ti li .
SFX Fi skakati u .
SFX Fi skakati em .
SFX Fi skakati eš .
SFX Fi skakati e .
SFX Fi skakati emo .
SFX Fi skakati ete .
SFX Fi skakati ut .
SFX Fi ti h .
SFX Fi ti še .
SFX Fi ti hmo .
SFX Fi ti ste .
SFX Fi ti hu .
SFX Fi skakati j .
SFX Fi skakati jmo .
SFX Fi skakati jte .
SFX Fi skakati juči .
SFX Fi skakati jučego .
SFX Fi skakati jučemu .
SFX Fi skakati jučim .
SFX Fi skakati jučem .
SFX Fi skakati jučih .
SFX Fi skakati jučimi .
SFX Fi skakati juča .
SFX Fi skakati juču .
SFX Fi skakati jučej .
SFX Fi skakati jučeju .
SFX Fi skakati juče .
SFX Fi skakati emy .
SFX Fi skakati emogo .
SFX Fi skakati emomu .
SFX Fi skakati emym .
SFX Fi skakati emom .
SFX Fi skakati emo .
SFX Fi skakati ema .
SFX Fi skakati emu .
SFX Fi skakati emoj .
SFX Fi skakati emoju .
SFX Fi skakati emi .
SFX Fi skakati eme .
SFX Fi skakati emyh .
SFX Fi skakati emym .
SFX Fi skakati emymi .
SFX Fi ti vši .
SFX Fi ti všego .
SFX Fi ti všemu .
SFX Fi ti všim .
SFX Fi ti všem .
SFX Fi ti vših .
SFX Fi ti všimi .
SFX Fi ti vša .
SFX Fi ti všu .
SFX Fi ti všej .
SFX Fi ti všeju .
SFX Fi ti vše .
SFX Fi ti ny .
SFX Fi ti nogo .
SFX Fi ti nomu .
SFX Fi ti nym .
SFX Fi ti nom .
SFX Fi ti ni .
SFX Fi ti ne .
SFX Fi ti nyh .
SFX Fi ti nymi .
SFX Fi ti na .
SFX Fi ti nu .
SFX Fi ti noj .
SFX Fi ti noju .
SFX Fi ti no .
SFX Fi ti nje .
SFX Fi ti nja .
SFX Fi ti nju .
SFX Fi ti njem .
SFX Fi ti nij .
SFX Fi ti njam .
SFX Fi ti njami .
SFX Fi ti njah .

SFX Fj Y 28
SFX Fj  naděje 0 .
SFX Fj y naděje o .
SFX Fj y naděje a .
SFX Fj y naděje ogo .
SFX Fj y naděje u .
SFX Fj y naděje oj .
SFX Fj y naděje om .
SFX Fj y naděje omu .
SFX Fj  naděje m .
SFX Fj y naděje oju .
SFX Fj y naděje i .
SFX Fj y naděje e .
SFX Fj  naděje h .
SFX Fj  naděje mi .
SFX Fj y naděje ějši/zz .
SFX Fj y naděje ějšego/zz .
SFX Fj y naděje ějšemu/zz .
SFX Fj y naděje ějšim/zz .
SFX Fj y naděje ějšem/zz .
SFX Fj y naděje ějše/zz .
SFX Fj y naděje ějša/zz .
SFX Fj y naděje ějšu/zz .
SFX Fj y naděje ějšej/zz .
SFX Fj y naděje ějšeju/zz .
SFX Fj y naděje ějših/zz .
SFX Fj y naděje ějšim/zz .
SFX Fj y naděje ějšimi/zz .
SFX Fj y naděje ěje/zz .

